====== Réunion du 23 juillet 2006 - Compte-rendu ======

  * Date: 23-Juillet-2006 à 21h00 (fuseau horaire Paris/France) ([[http://www.doodle.ch/dpZEhk37abuh|Doodle]])
  * Lieu: #ubuntu-fr-meeting sur irc.freenode.org

Rédaction par [[:utilisateurs:David]], le [[http://marjula.jurun.org/200607.log.html|log de la réunion complète est diponible]] ainsi que [[:evenements:2006_07_23_reunion_association_odj|l'ordre du jour]].

===== A. Général =====

  - Le nouveau serveur (http://suivi.ubuntu-fr.org/?2006/07/12/70-achat-d-un-serveur): où ça en est? Qu'est-ce qui bloque? Etc...

-> Le nouveau serveur (asa) est en baie et fonctionnel, il nous faut le temps de l'intégrer à l'architecture existante et de discuter des tâches qui lui sont indues avec les autres locoteams notament. Faro est chez olive en réparation.

  - Qui gère quoi de https://launchpad.net/products/ubuntu-fr-website/+bugs , création d'une équipe clairement établie de contributeurs réguliers à qui adresser ces bugs (Ju.) (ah zut j'ai commencé l'attribution :/ - david)

-> Tous les bugs relatifs au site passent maintenant par launchpad. On a oublié (?) de parler de l'équipe qui s'en charge mais il est évident que les bugs sont répartis pour l'instant logiquement entre les équipes concernées.

  - Création d'un "planet" sur les programmes de la communauté ubuntu? http://forum.ubuntu-fr.org/viewforum.php?id=35 prend de plus en plus d'ampleur.

-> Il faudrait revoir le système de planet/news du site. Il manque clairement la possibilité de pouvoir participer aisément dans une catégorie adaptée (par exemple ici programmation). Il a été décidé d'attendre la sortie de Dotclear 2 pour envisager une mise à jour du planet qui réponde à ces besoins.

===== B. Wiki =====

  - Integration du forum Trucs et Astuces dans le wiki? 

-> Il est essentiel de ne pas mettre le wiki dans le même état que le forum concerné (assez bordélique). Pour la migration, il est envisageable de faire une journée ala Open-Topic. Pour les astuces, plutôt que d'adopter une structure de type UbuntuGuide, il a été évoqué l'idée de faire un encart/encadré "Astuces" dans la page associée au programme concerné. Si l'astuce est trop importante, un lien vers une page dédiée est créé.

  - Où en est le suivi des pages en cours de construction/traduction ? 

-> Il y a de plus en plus de contributeurs mais il est difficile de vérifier ce qu'il se passe actuellement avec les services désactivés. Ça devrait aller mieux avec moinmoin attendu avec impatience.

  - Révision de l'organisation des pages du wiki (ostaquet)

-> Tout à la racine avec gestion des tags. Mettre en place un système de pertinence des pages ala wikipedia ("information de haute qualité", "information sujette à caution"). Cette solution présente des problèmes de ressources humaines.

-> Concernant la lourdeur administrative de participation au wiki : il serait possible d'envoyer un mail sur la ml du wiki lors de la création d'une page sur le wiki ce qui supprimerait une étape.

  - Pertinence d'une équipe chargée de mettre à jour le wiki en cas de post "orienté documentation" sur le Planet (Eric P.)
  - Pertinence d'un séparation  doc/communauté pour le wiki, //à la Canonical// (Ju.)
  - Toujours //à la Canonical//, avoir la possibilité de geler des pages : si une page est efficace, bien faite, la mettre en ecriture seule pour un groupe d'utilisateurs identifiés, le reste du wiki reste en edition totalement libre (créations de page/ édition) mais les pages critiques après avoir été relues, corrigées sont plus ou moins figées, la page d'accueil est un bon candidat, mais les pages avec du code potentiellement dangereux devraient y trouver leur place aussi. Le meilleur des deux mondes ? /o\

-> Concernant ces 3 points, c'était difficile de trancher :). Une solution serait l'affichage d'un avertissement lorsque la dernière personne ayant édité la page n'était pas identifiée. Ici aussi, il va falloir des ressources.

-> Une réunion consacrée à l'organisation du wiki a été planifiée pour après la mise en service d moinmoin.

  - Wiki moinmoin, que se passe-t-il? qu'attend-t-on?

-> Copier/coller sauvage (merci Ju ;) :

Mitsuhiko nous a propose de garder la syntaxe doku tout en passant a moinmoin, les premiers tests se sont averes concluants, le gaillard par la meme occasion a propose pleins de plugins vraiment sexy.
D'un autre cote, victime de son succes, mawu (le serveur web) a commence a tire la langue et avait beaucoup de mal a gerer les deux wiki (plus ceux des autres locoteam) ---> migration au point mort fautede ressources.
C'est la qu'intervient asa, le nouveau serveur, avec lui les wiki devraient etre bien plus rapides.

===== C. Forum =====

  - Le spam (bap) - dans le genre d'un plugin de detection de mots cle qui refuse les posts genre contenant ringtones...

-> Mettre en place un plugin pour gérer le spam. Les deux pugins retenus par coffee : http://www.punres.org/viewtopic.php?id=725 et http://www.punres.org/viewtopic.php?id=1534

  - Les sections et les forums: Sont-elles bonnes? Qu'en pensez vous?

-> La rubrique unstable possède beaucoup de threads obsolètes. L'idée est de geler ceux qui sont très ancien (6 mois ou 1 an ?) pour ne plus qu'il y ait d'ajouts (la purge étant à l'origine d'une pertes d'informations pouvant encore servir à certains).

-> La section éphémère est persistante, il serait temps de mettre un petit coup de balai pour les messages ayant plus d'un mois d'ancienneté. Baboumpa a insistée pour que l'on prévienne les utilisateurs concernés. La refléxion est reportée à la réunion des modérateurs (le mercredi suivant ce meeting).

  - 134 pages pour 1 sujet (bureau), on pourrait peut-etre commencé à faire autre chose ou, au moins, le nettoyer.

-> 1 capture d'écran sera associée à chaque profil ce qui permettra éventuellement de faire une gallerie (eric_p s'est proposé).

  - Nettoyer le forum? https://launchpad.net/products/ubuntu-fr-website/+bug/53232

-> Reporté au meeting des modérateurs.

  - Modification de la charte des modérateurs: http://wiki.ubuntu-fr.org/equipe/moderateurs

-> Reporté au meeting des modérateurs.

-> Coffee doit faire un résumé sur la ml des modos pour expliquer tous les sujets à traiter à ce meeting.

===== D. Planet =====

  - Licences des blogs ? on en a jamais parle mais ca devrait etre un critere ? (Ju.)

-> C'est essentiel de rajouter cette règle, notament si on veut migrer des articles du planet au wiki.

  - Catégories ? tags ? dotclear 2 ? (olive)

-> On attend Dotclear 2

===== E. www =====

  - Statut de la mise en place du site www.kubuntu-fr.org et des autres sites derives (Eric P.)

-> Techniquement c'est prêt, il manque les ressources (images,etc), surtout pour edu et x (k est finalisé).

  - Aborder le sujet de la carte des utilisateurs, si on a le temps (samae)

-> Ju s'en charge, c'est bien avancé \o/

  - philosophie: https://launchpad.net/products/ubuntu-fr-website/+bug/53231

-> Créer la page en html statique.

  - success stories: https://launchpad.net/products/ubuntu-fr-website/+bug/53342

-> Il y aura création de communaute.ubuntu-fr.org qui contient cette page ainsi que les pages statiques et le code ayant servi à réaliser le site (css, planet, etc).

  - inclusion fortubuntu

-> C'est pas officiel mais il serait bon de modérer quand même dans l'esprit du Code de Conduite...

  - inclusion podcast

-> Racoon n'étant pas là c'est reporté.


===== F. irc =====

===== G. irl =====

  - Retour sur les RMLL et Paris capitale du libre ? (Ju.)

-> Bon pour Paris Capitale du Libre j'avais déjà [[http://www.biologeek.com/journal/index.php/ubuntu-fr-etait-a-paris-capitale-du-libre|blogué dessus]]. Ça ne m'a pas vraiment emballé donc mais peut-être que ce sera mieux l'année prochaine ?

-> Pour les RMLL, olive était seul mais "notre présence est voulu, impérative, appréciée" donc il faut des personnes pour l'année prochaine ! olive tente d'organiser ça à l'avance même si c'était déjà le cas cette année... huats est motivé pour participer l'année prochaine.

  - Avancée sur l'assoc / tshirts / nouveau serveur (Ju.)

-> Les documents pour l'asso sont à la pref', les t-shirts viendront ensuite.

  - intervention sur serveur (physique) qui gere ?

-> Access list : olive, david, coffee et Stemp (ces deux derniers doivent avoir une visite guidée de la part d'olive ;).
 

===== H. domaines =====

Mise au point sur les domaines (x,k,ed)ubuntu(-fr,-eu).(org,fr) :
  - Quels DNS utiliser ? Apinc ? dns maison ?

-> Ceux de l'apinc fonctionnent bien, autant les garder.

  - Choix général du/des registrar (le moins cher, ou un truc qui marche ?)

-> Gandi n'est pas opérationnel en ce moment. ubuntu-fr.org est chez bookmyname donc c'est pas cher et ça marche.

  - Usage de ubuntu-eu.org

-> Il manquait Yann pour en parler.

  - Décision à propos de la reprise de ubuntu.fr

-> C'est un cybersquatteur et il va falloir le prévenir des conditions légales d'utilisation du nom Ubuntu en récupérant le domaine.