====== Réunion 3/2006 - Ordre du jour ======

  * Date: samedi 18 nov. 2006 à 20h (fuseau horaire Paris) ([[http://www.doodle.ch/dpHTdDfytXvV|Doodle]])
  * Lieu: #ubuntu-fr-meeting sur irc.freenode.org

**Merci de mettre votre pseudo apres tout ajout de question.**




__**Attention :**__ Cette réunion porte sur le wiki ; les autres points (planet, forum et autres) seront abordés avec les responsables et membres des autres équipes.


===== alpha. Utilité =====

  - Les objectifs de la réunion précédente ont-ils été atteints ? ([[:utilisateurs:david]]) cf. [[:evenements:2006_07_23_reunion_association_cr]]


===== A. Wiki =====

  - Nouveautés dans le moteur wiki ([[:utilisateurs:ostaquet]])
  - Catégorisation des articles et arborescence ([[:utilisateurs:ostaquet]])
  - Révision de la manière de travailler ([[:utilisateurs:ostaquet]])
  - Révision du modèle (signature, icônes,...) ([[:utilisateurs:ostaquet]])
  - Organisation éventuelle d'un wiki week-end (ou Wiki Night) ([[:utilisateurs:ostaquet]]). 
  - Script de détection par le serveur des fautes d'orthographe et création d'une liste de pages à rectifier, voire remplacements automatiques (attention cependant, ça peut être dangereux) ([[:utilisateurs:teolemon]]).
  - Ajout d'un module permettant aux usagers du wiki de noter la pertinence de la page (est-ce que la page est utile, et résoud leur problème) ([[:utilisateurs:guibis]]) (+ module de commentaires ou autre moyen de proposer des améliorations [ [[:utilisateurs:AlexandreP]] ]).
  - Ajout des dates de révisions des articles sur chaque article (Alex. [m.l.])





===== B. Forum =====

  - Ajout d'un formulaire de recherche aussi évident que sur le site américain ? ([[:utilisateurs:teolemon]])



===== C. Planet =====
  - problème (mineur) de l'orthographe sur le planet ([[:utilisateurs:teolemon]])

===== D. www =====

  - Où en est-on niveau upload de captures d'écrans ? L'objectif est de sortir ça du forum. ([[:utilisateurs:david]])


===== E. Divers =====

  - Solutions Linux 2007 au CNIT - Paris ([[http://www.solutionslinux.fr]]). Que fait-on ? ([[:utilisateurs:ostaquet]]) -> l'inscription au stand des assos a été faite ([[:utilisateurs:david]])
  - Où en est-on niveau entreprises ? ([[:utilisateurs:david]])
  - Quid de la newsletter ? Je l'ai vue à la traduc dans Launchpad ([[:utilisateurs:teolemon]])