====== Compte-rendu de la réunion du 01/10/2008 ======


  * Date : Mercredi 1er octobre 2008 à 21h (fuseau horaire Paris/France)
  * Lieu : #ubuntu-fr-meeting sur irc.freenode.org
  * {{evenements:reunion_20081001_log.html|LOG HTML}}

Le but de cette réunion est de faire une passe rapide sur les différents domaines d'ubuntu-fr et de répondre aux questions des utilisateurs.

[[:evenements:2008_10_01_reunion_association_cr|Ordre du jour]]

===== Ubuntu-fr =====

==== L’association ====
Par Huats.
==== Bilan =====
Le déménagement de l'asso à Toulouse est terminé pour la préfecture. Nous avons également changé de prestataire pour la logistique de nos envois, et celà pour notre plus grand bonheur.
==== Futur =====
Didrocks commence à se renseigner sur l'établissement d'intérêt général de l'association.
===== Questions ======
Suite à des questions de nikolas sur l'ouverture de l'association, huats explique le rôle de l'association par rapport à la communauté : une entité légale qui permet de manipuler de l'argent. Pour éviter des lourdeurs administratives, il n'est pas prévu de changer le fonctionnement (c'est à dire ouvrir les membres) puisque c'est la communauté qui dirige déjà. 

==== Les finances ==== 
Par Huats.
=== Bilan ===
Pas de bilan précis, depuis la dernière fois. Mais plusieurs évènements qui ont permis la vente de goodies mais également plusieurs dons qui ont été réalisés dernièrement.
=== Futur ===
Toujours la prévision d'achat d'un gros serveur, d'où la nécessité de vendre des tshirts.
=== Questions ===

==== L'organisation interne ====
Par Huats.
=== Bilan ===
Pas d'évolution majeure. Nous sommes dans la continuité de l'intégration des personnes actives dans l'équipe.
=== Futur ===
Huats doit faire un point complet sur les présents sur la liste admin. Le contacter si vous pensez devoir y être (et que ce n'est pas le cas).

Il y a également le projet de mettre en place le titre de "membre" de ubuntu-fr, avec des engagements (un peu comme le CoC) mais aussi des avantages (à définir). Celà pour aller encore plus loin dans la fédération de la communauté et l'ouverture de notre fonctionnement.
=== Quesitons ===
Le status de membre serait géré par une commission. Huats est en train de travailler sur le projet dans son ensemble, et compte le présenter lors de la prochaine réunion ou celle d'après.

==== Le site (www) ==== 
Par Huats.

=== Bilan ===
Mise en prod du drupal. Ce n'est pas terminé pour le moment (il manque la plus part des cartes par exemple), mais les principales briques sont là. le drupal réagit bien pour le moment (on met de coté les problèmes de -eu). 


=== Futur ===
Ecriture de plusieurs modules pour nos objets metiers (revendeurs, LHU,...).
Une unification des CSS en un seul fichier (entre www/doc/planet/forum) va être effectuée, pour permettre une meilleure évolution. 
Création d'une équipe de dev web avec notement pour objectif de changer le looks des sites.

=== Quesitons ===
La réécriture de la page d'accueil et le changement de look sont des thèmes qui reviennent régulièrement. C'est un des but de l'équipe de dev web.
Une section news sur la page d'accueil est aussi à l'ordre du jour.
Des questions récurrentes également au sujet de ubuntu.fr, huats doit tenir informé des discussions.

==== Le planet ==== 

//Par szdavid et Kagou.//

Les intervenants étant absents, cette partie est reportée à la prochaine réunion.

==== La documentation (wiki) ==== 

=== Bilan ===

//Par Ner0lph.//

== Déplacement des pages à la racine ==

Le déplacement des pages à la racine continue doucement, mais sûrement.

Petit rappel : au commencement, les pages n’étaient pas toutes à la racine mais étaient placées dans divers « //namespace// » (répertoire, dossier). Puis le système de « //tags// » est apparu (enfin, a été installé). Depuis ce jour, il a été décidé de mettre toutes les pages à la racine (sauf quelques exceptions) afin de simplifier le tri et la maintenance des pages.

== Taux de vandalisme ==

Peu de vandalismes ont été recensés à ce jour comparé à la masse de modifications. Ceux recensés sont principalement de la déformation des pages (souvent suite à des erreurs de manipulation, rarement volontaires) ou des insultes. Pas de « ''rm -rf /'' » autonomes ((c'est-à-dire seuls sur une ligne)) recensés.

== ML de suivi ==

La BÀL de suivi des modifications ((chaque page modifiée envoie un mail dans cette BÀL)) est de plus en plus remplie car il y a beaucoup de contributions, surtout pour une même page pour une même personne.

=== Futur ===

//Par DidRocks.//

== Côté technique : patchs et mise à jour ==

côté technique : un patch pour régler de lourds pbs de perfo dans notre utilisation de dokuwiki (tout dans le même dossier, c'était pas fait pour en regardant le code :)) est près depuis un certain temps.

Nous allons travailler activement avec Ju pour faire passer les modifs et ainsi (espérons) revenir sur le [[wpfr>Network_File_System|NFS]]. Cela nous permettra de rebrancher la recherche de doku et de doublonner sur deux machines le wiki (en faisant des raccourcis). Par contre, une phase de migration avec arrêt du wiki est nécessaire.

== Divers : ACL, templates, licences et suivi ==

Dans les divers du wiki, il faudrait que l'on regarde, une fois le patch (qui apportera la dernière version de dokuwiki en prod) passé, que l'on regarde pour mettre un groupe en tant qu'admin du wiki.

L'idée est que ce groupe admin ait accès à certains //namespace// (catégories) visibles et modifiables uniquement pour les administrateurs. Je mettrai alors les pages templates dans cette liste et une liste déroulante permettrait de choisir entre les modèles pré-définis.
On évite ainsi un problème récurrent de page modèles modifiées.

Il y a aussi le problème des licences non respectées par certains contributeurs du wiki (cf. [[http://forum.ubuntu-fr.org/viewtopic.php?id=255316|discussion sur le forum]]). Il faut mettre les moyens en place pour que notre wiki respecte au maximum les licences et sensibiliser les contributeurs à cela.

Je n'ai raisonnablement plus le temps de suivre les listes de diffusion //ad hoc// avec mes autres activités au sein d'ubuntu-fr. Donc si Ner0lph et _Enchained estiment être assez pour suivre les modifs et coordonner la liste de discussion ((//coordonner la liste de discussion// : on va dire que certaines personnes ont plus d'expériences que d'autres du wiki ; c'est donc aider les nouveaux contributeurs et guider pour le contenu. La plupart des personnes le font bien, sans être admins.)), c'est parfait. S'il y a le besoin d'une personne supplémentaire, qu'ils n'hésitent pas à proposer des noms (enfin… pseudo :-)).

==== Le forum ====

//Par Smarter et Xabilon.//

=== Bilan ===

FIXME

  * Forum KDE désormais consacré à KDE4 -> Sous-section KDE3.5
  * Affichage des prochaines install-parties dans le bandeau du forum "Évènements"

=== Futur ===

FIXME

  * Codage d'un plugin de recherche.
  * Codage d'une option dans le profil, permettant de désactiver l'envoi de mail lors des réponses à un "Sujet suivi"
  * Codage d'un bouton "Passer en résolu"

==== La LHU (lettre hebdomadaire d’Ubuntu) ====

//Par Lionel.//

=== Bilan ===

FIXME

=== Futur ===

FIXME

==== Équipe traduction ====

//Par Bruno.//

Les intervenants étant absents, cette partie est reportée à la prochaine réunion.

==== IRC ==== 

//Par Zic,McPeter,niko.//

=== Bilan ===

FIXME

=== Futur ===

FIXME

==== La communication ==== 

Par DidRocks.

=== Bilan ===

FIXME

  * Blog de retour à la vie
  * Réunion publique annoncée
  * Accès Libre
  * RMLL
  * Braderie de Lille
  * Fête de l'huma
  * PCL

=== Futur ===

FIXME

==== Ubuntu Party ====

//Par Olive.// (présent à la réunion à partir de 22h environ)

=== Bilan ===

FIXME

   * l'organisation de la prochaine party parisienne (29/30 nov) se déroule plutôt bien, avec la participation de (entre autres) didrocks, nikolas, quesh, tuxlinux, cidisa, styx, zobjo, zic, ..
   * Parmi les nouveautés : salles annexes (April, Parinux, Ferme de bugs), webradio
   * Conférences presques calées
   * Retour de la video live des confs
   * Dell nous a envoyé un mini inspiron pour la tombola, Toshiba devrait en filer un également.

=== Futur ===

FIXME

   * Le site doit être refait, de nouveau, et d'urgence.
   * La party ne devrait pas coûter d'argent à ubuntu-fr : tombola/cd/villette/TS en entrée, cd/deplacements en sortie.
   * Certains organisateurs semblent être en demande d'une organisation/hiérarchie/trésorerie plus claire pour les party



==== Administration système – État des serveurs – Ubuntu-eu ==== 

//Par Ju, Yann2 et Zed.//

http://pastebin.com/m7196c573


=== Bilan ===

On a eu divers soucis lies au serveur mysql (upgrade memoire qui a mal tourne) ces derniers temps. Le 'pot commun' des serveurs pour toutes les locos est un projet ambitieux, non sans risque (un site mal code peut faire ecrouler les autres) mais c'est aussi un moyen de mettre en commun les serveurs et d'avoir une architecture balancee.

=== Futur ===

Apres avoir passe le wiki en version didrocks on pourra revenir sur le NFS et avoir tous nos sites balances. Globalement on n'a pas besoin de nouvelles machines, upgrade (le plus gros a ete fait avec le serveur sql).


==== Les projets ====

Par huats pour le cadre. Puis chaque intervenant pour parler de son projet.

=== Bilan ===

En dehors des éléments abordés, il y a très peu d'activité autour de ubuntu-fr. Et nous savons tous que si nous ne mettons pas de renouveau dans ubuntu-fr, celà risque de stagner... Et par expérience peu de projets se crée d'eux même (le contre example parfait étant la traduction des CDs...).

=== Futur ===
ubuntu-fr va relancer (comme il y a 2 ans) une vague de projets, pour créer une vraie dynamique dans la communauté. Chacun peut proposer un projet et si il est approuvé, une équipe sera formée pour le réaliser... A noter que proposer un projet n'engage pas forcément à faire partie de l'équipe de réalisation (mais c'est mieux, au moins d'agir en liaison...).
Il sera intéressant de lancer les projets progressivement (pas tous en même temps) et uniquement lorsque une page wiki regroupant toutes les informations sera prête.

=== Projets proposés ===
    * menu ubuntu-fr (didrocks)
    
    * traduction des releases notes de chaque version de dev (huats)
Pour permettre aux personnes qui suivent l'actualité ubuntu de pret, il serait bon de proposer une traduction des releases notes à chaque nouvelle version de dev qui sort. Les devs francophones étant gentillement appelés à participer pour expliquer certains termes techniques. 
    

    * traduction/sous-titres des vidéo MOTU (huats)
La page https://wiki.ubuntu.com/MOTU/Videos liste des vidéo actuellement réalisées. C'est une tendance assez récente. Très peu de traduction existe, il serait intéressant de le faire : soit sous forme de sous-titre (possibilité offerte par youtube d'intégrer les srt), soit en refaisant la vidéo (bcp bcp plus long).

    * changement du look du site (huats)
C'est la nouvelle équipe devweb qui va s'en charger... L'équipe commence à se constituer autour de membres actifs du forum sur les threads en relation  et de l'équipe ubuntu-fr actuelle.

    * un journal rédactionnel à la « full circle » en français (kagou)
Reporté car pas de kagou
----