====== Réunion du 31 août 2010 ======

\\ Lieu: salon IRC #ubuntu-fr-meeting \\ 
Heure : 21h00 (19h00 UTC)\\ 
Durée : 2h


===== Log de la session =====

<file - 20100831_Réunion.log>
août 31 21:02:48 <YoBoY>	******************************
août 31 21:02:48 <YoBoY>	* Réunion Association Ubuntu-fr 
août 31 21:02:48 <YoBoY>	* Date : 31/08/2010 à 21h
août 31 21:02:48 <YoBoY>	* Séance présidée par : YoBoY
août 31 21:02:48 <YoBoY>	* odj : http://doc.ubuntu-fr.org/evenements/2010_08_31_reunion_association_odj
août 31 21:02:48 <YoBoY>	******************************
août 31 21:02:53 <poupoul2>	Bonsoir
août 31 21:03:08 <YoBoY>	Ordre du jour :
août 31 21:03:08 <YoBoY>	--------------
août 31 21:03:08 <YoBoY>	1- Bilan sur les évènements de l'été
août 31 21:03:08 <YoBoY>	2- Évènements futurs
août 31 21:03:08 <YoBoY>	3- Statut de Membre
août 31 21:03:08 <YoBoY>	4- Les Groupes Ubuntu-fr
août 31 21:03:08 <YoBoY>	5- Groupe Marketing
août 31 21:03:08 <YoBoY>	6- Les Groupes Francophones
août 31 21:03:26 <YoBoY>	******************************
août 31 21:03:26 <YoBoY>	*  I- Bilan sur les évènements de l'été
août 31 21:03:26 <YoBoY>	******************************
août 31 21:03:35 <YoBoY>	Nous avons eu deux évènements majeurs, les RMLL et les Vieilles Charrues.
août 31 21:03:46 <YoBoY>	Je n'étais pas aux RMLL, quelqu'un peut nous en parler ?
août 31 21:04:15 <YoBoY>	(prenez pas tous la parole en même temps ;) )
août 31 21:04:28 <huats>	(désolé je suis présent mais pas à fond devant le PC pendant encore 15 minutes)
août 31 21:04:55 <olive>	(désolé je suis à la laverie)
août 31 21:05:02 <kinouchou>	nous avons tenu un stand et il y avait aussi une install party organisé par ubuntu-lyon
août 31 21:05:02 <McPeter>	(rofl)
août 31 21:05:38 <kinouchou>	tout c'est bien passé, les couches tards étaient encore au RDV pour tenir le stand
août 31 21:06:06 <kanor>	et c'était très sympatique
août 31 21:06:11 <kinouchou>	il y a eu plusieurs moment assez difficiles car il manquait du monde
août 31 21:06:52 <kinouchou>	on a vendu un peu de tout et on a manqué de tshirts noirs
août 31 21:07:10 <draco31fr>	combien de bénévole, et combien de visiteur estimés ?
août 31 21:07:11 <kinouchou>	pour les installs ça a bien fonctionné
août 31 21:07:34 <kinouchou>	draco31fr: entre 2-3 bénévoles sur le stand aux meilleurs moments
août 31 21:07:50 <kanor>	en tout je pense qu'on tournait à 10 non ?
août 31 21:07:52 <kinouchou>	le minimum c'était 1 (huats est resté pas mal de temps tout seul)
août 31 21:08:11 <kinouchou>	en tout une dizaine de personnes se sont relayées oui
août 31 21:08:30 <avelldiroll>	j'y etais, mais plus en tant qu'orga des rmll ... pas eu beaucoup de temps pour le reste, j'ai pris pas mal de contacts avec l'orga de strasbourg ... donc si il y a des infos à faire remonter ...
août 31 21:08:30 <kinouchou>	pour les visiteurs c'est difficile à dire mais on a eu pas mal de monde
août 31 21:08:34 <draco31fr>	les moment difficiles c'était sur le stand ou la partie install aussi ?
août 31 21:08:55 <kinouchou>	l'install party c'est bien passée (de ce que je sais)
août 31 21:09:07 <kinouchou>	là bas ils étaient entre 6 et 8
août 31 21:09:16 <draco31fr>	oki
août 31 21:09:35 <kinouchou>	il y avait un système de webcam pour relier les 2 salles qui étaient dans des locaux différents
août 31 21:09:49 <JFKQRZ>	Je suis un peu en retard
août 31 21:09:53 <kinouchou>	ça à permis aux gens de voir qu'il y avait une salle d'install
août 31 21:10:04 <nesthib>	quand il y avait du wifi ^^
août 31 21:10:14 <kinouchou>	pour le we, ça a bien marché le samedi
août 31 21:10:27 <kinouchou>	pour le dimanche on est parti assez tôt
août 31 21:11:11 <YoBoY>	Bilan des ventes ?
août 31 21:11:16 <niko>	JFKQRZ: tu es qui ?
août 31 21:11:23 <kinouchou>	c'est d'ailleurs ce constat, peu de motivation le we en fin de RMLL, qui a conduit les orga d'inverser le we avec le reste des RMLL l'année prochaine
août 31 21:11:26 <avelldiroll>	le dimanche il y a surtout eu de l'affluence de 10 à 14 h ... en sortie du marché bio ... arès il faisait un peu chaud
août 31 21:11:33 <niko>	je serais enclin à restreindre la parole à ceux qui sont identifiés.
août 31 21:11:39 <kanor>	un peu :-|
août 31 21:11:52 <YoBoY>	niko: pas comme si ils parlaient
août 31 21:11:53 <kinouchou>	pour les ventes c'était tout à fait correct
août 31 21:11:58 <poupoul2>	Je confirme pour la salle d'install (Tout s'est bien passé), il y a même eu de la retransmission en stream et une LAN party le vendredi après midi :)
août 31 21:12:29 <YoBoY>	Merci kinouchou pour cet exposé
août 31 21:12:37 <kinouchou>	les RMLL ont encore permis aux membres de la communauté de se rencontrer
août 31 21:12:55 <YoBoY>	tous les évènements sont là pour ça ;)
août 31 21:12:59 <kinouchou>	c'est vraiment un des points fort de cet événement
août 31 21:13:05 <JFKQRZ>	Je ne suis qu'un traducteur débutant qui voulait regarder ce qu'il se passe
août 31 21:13:14 <YoBoY>	Les Vieilles charrues maintenant
août 31 21:13:18 <McPeter>	JFKQRZ, bienvenu
août 31 21:13:22 <kinouchou>	salut JFKQRZ, bienvenue
août 31 21:13:25 <McPeter>	(mais chut :) )
août 31 21:13:27 <JFKQRZ>	emrci
août 31 21:13:45 <YoBoY>	Donc c'est un festival musical, tout le monde c'est ça, et donc très grand public, à l'opposé des rmll
août 31 21:14:49 <YoBoY>	le web café a eu un énorme succès, tout le monde a apprécié l'espace énorme, les ordinateurs qui tournaient bien, les tatoos surtout du petit tux qu'on a vu fleurir sur beaucoup de carrés de peau insolites ;)
août 31 21:15:39 <YoBoY>	les orgas des vieilles charrues nous ont reçu chaleureusement et ont aimé notre présence
août 31 21:16:00 <YoBoY>	bref, un super festival, un super public, et un super évènement à renouveler
août 31 21:16:27 <draco31fr>	c'était une première fois pour Ubuntu-fr ?
août 31 21:16:28 <YoBoY>	kinouchou: pour les ventes des vieilles charrues ?
août 31 21:16:32 <YoBoY>	draco31fr: deuxième
août 31 21:16:44 <kinouchou>	beaucoup moins de personnes attirées par le tux gonflable que l'année dernière
août 31 21:16:53 <YoBoY>	première fois avec nos pc pour faire le webcafé
août 31 21:17:17 <kinouchou>	cette fois-ci on a eu plus de connaisseurs ou alors de personnes qui faisaient le tour des stands
août 31 21:17:38 <kinouchou>	pour les ventes, un peu moins bien que l'année dernière mais plus de contact
août 31 21:18:31 <kinouchou>	il y a toujours pas mal de monde venant voir qui on est, et intéressés par les explications sur le libre
août 31 21:19:00 <YoBoY>	ok, donc deux excellents évènement au mois de juillet
août 31 21:19:11 <kinouchou>	les utilisations étaient surtout pour du facebook mais plusieurs personnes ont demandé à découvrir ubuntu
août 31 21:19:27 <Yipyip>	classique
août 31 21:19:33 <kinouchou>	pas mal de Framakey vendues ce qui est souven le cas pour les événements non geek
août 31 21:20:45 <YoBoY>	Sinon, sur paris, nous avons pu nous rencontrer sur les rendez-vous habituels, les piques niques parinux, april, les premier samedi, notre premier pique nique ubuntu également, les first et third jeudi pour finir.
août 31 21:20:59 <kinouchou>	c'est franchement un événement qui est génial pour faire découvrir le libre à des personnes complètement en dehors du libre
août 31 21:21:29 <YoBoY>	et dans le reste de la France, vous avez fait des petites rencontres ?
août 31 21:21:38 <tshirtman>	c'est cool les évenements non geek ou on arrive à aller
août 31 21:21:45 <tshirtman>	il en faudrait plus
août 31 21:21:50 <McPeter>	ZZzzZzzz, o/
août 31 21:21:57 <ZZzzZzzz>	;)
août 31 21:22:12 <tshirtman>	oh, un ZZzzZzzz qui parle!
août 31 21:22:35 <olive>	tshirtman: c'est un des objectif de l'asso, de multiplier ces présences sur des lieux/évènements grand public
août 31 21:22:54 <olive>	genre Braderie de Lille ce weekend, et fête de l'Huma (sauf cette année)
août 31 21:23:15 <tshirtman>	olive: je suis tout à fait d'accord, vu que le coeur de cible d'ubuntu il est là aussi
août 31 21:23:21 <YoBoY>	ok, des questions sur les évènements de cet été ? des remarques ?
août 31 21:23:48 <kinouchou>	les vieilles charrues ont la particularité qu'on ne se sittue pas au milieu d'autres asso du libre et donc que les gens ne viennent pas du tout pour du libre
août 31 21:23:57 <YoBoY>	******************************
août 31 21:23:57 <YoBoY>	* ajout à l'ordre du jour : goodies et actions futures
août 31 21:23:57 <YoBoY>	******************************
août 31 21:23:58 <niko>	ni d'être polique
août 31 21:24:09 <niko>	s/polique/politique/
août 31 21:24:11 <YoBoY>	******************************
août 31 21:24:11 <YoBoY>	* II- Évènements futurs
août 31 21:24:11 <YoBoY>	******************************
août 31 21:24:19 <YoBoY>	******************************
août 31 21:24:23 <YoBoY>	Nous avons ce week end la braderie de Lille.
août 31 21:24:23 <YoBoY>	La fête de l'Huma a annulé le village logiciels libre cette année
août 31 21:24:49 <poupoul2>	Une raison particulière ?
août 31 21:24:51 <YoBoY>	il y a la Software Freedom Day le 18 septembre, on peut faire quelque chose
août 31 21:24:53 <olive>	financement.
août 31 21:24:56 <YoBoY>	poupoul2: budget
août 31 21:25:03 <poupoul2>	Ok, merci
août 31 21:25:15 <YoBoY>	et enfin les releases party - Don't Panic! début octobre
août 31 21:25:41 <niko>	perso, je prefere que u-fr n'y soit pas, ça evite qu'un jour le FN demande un stand..
août 31 21:25:46 <YoBoY>	Pour la braderie tout est prêt je crois, évènement très grand public, au on est depuis un certain temps
août 31 21:26:11 <YoBoY>	niko: comme à chaques fois, on le dit, si des gens veulent y tenir un stand, on y sera
août 31 21:26:31 <YoBoY>	niko: de plus les verts voudraient qu'on vienne à leur fête estivale également
août 31 21:26:39 <YoBoY>	mais ça sort du cadre de cette réunion
août 31 21:26:51 <olive>	non mais
août 31 21:26:57 <niko>	il faudra pourtant en discuter
août 31 21:27:02 <olive>	on va pas revenir encore là dessus, c'est une blague ?
août 31 21:27:16 <YoBoY>	La fête de l'huma toute façon vu qu'on n'y va pas cette année, on passe
août 31 21:27:29 <YoBoY>	Qui connait la Software Freedom Day ici ?
août 31 21:27:35 <niko>	passons, on en repalera une autre fois ici.
août 31 21:27:36 <olive>	_o/ de nom
août 31 21:27:45 <olive>	niko: déjà fait.
août 31 21:27:49 <YoBoY>	http://softwarefreedomday.org/
août 31 21:28:19 <YoBoY>	C'est un évènement mondial qui célèbre les logiciel libres principalement auquel nous n'avons jamais participé
août 31 21:28:33 <huats>	YoBoY, tu proposes quel genre de participation?
août 31 21:28:41 <McPeter>	c'est où surtotu ?
août 31 21:28:45 <McPeter>	surtout*
août 31 21:28:52 <YoBoY>	huats: je ne sais pas du tout, pour cette année ça fait court pour organiser quelques chose
août 31 21:29:10 <YoBoY>	à moins de faire une sortie de groupe, ou un repas, ou une distribution de tracs, ...
août 31 21:29:16 <YoBoY>	toutes les idées sont les bienvenues
août 31 21:29:22 <YoBoY>	McPeter: partout dans le monde
août 31 21:29:28 <McPeter>	?
août 31 21:29:35 <McPeter>	heu ..
août 31 21:29:43 <Yipyip>	c'est un évenement mondial
août 31 21:29:45 <McPeter>	facile à gérer ça :)
août 31 21:29:54 <huats>	YoBoY, ok
août 31 21:30:06 <huats>	c'est vrai que c'est court comme délais
août 31 21:30:13 <avelldiroll>	comme "talk like pirate day" ou "towell day"
août 31 21:30:20 <huats>	si on veut participer il faut un évènement assez grand public je pense
août 31 21:30:20 <YoBoY>	c'est le même principe que les release party ou autres, faut que les groupes organisent des évènements sous la bannière SFD
août 31 21:30:32 <huats>	un repas c'est trop confidentiel je trouve
août 31 21:30:44 <huats>	une distribution de tracts c'est pas mal
août 31 21:30:56 <huats>	mais bon il faut l'organiser...
août 31 21:30:59 <YoBoY>	oui
août 31 21:31:43 <YoBoY>	bref, j'en parle pour que vous y réfléchissiez où que vous êtes, on se fixe jusqu'à la fin de la semaine prochaine pour voir ce qu'on fait
août 31 21:32:00 <YoBoY>	Enfin, les releases party
août 31 21:32:05 <YoBoY>	Don't Panic
août 31 21:32:47 <huats>	YoBoY, tu commences à en parler ?
août 31 21:32:57 <YoBoY>	La release tombe un dimanche, c'est donc un peu contraignant pour un repas le soir même, mais c'est une bonne opportunité pour une après midi complète en commençant par le déjeuner
août 31 21:33:20 <YoBoY>	en tout cas c'est ce qu'on prévoit sur Paris (une des idées)
août 31 21:33:39 <YoBoY>	Partout en france il faudrait que vous organisiez quelque chose
août 31 21:33:53 <YoBoY>	dans les semaines qui suivent, pas forcément le dimanche
août 31 21:34:12 <olive>	heu
août 31 21:34:15 <YoBoY>	C'est un principe simple, se reunir, entre amis ou ouvert à toute la communauté
août 31 21:34:22 <huats>	YoBoY, on peut essayer d'organiser un truc avec draco31fr et lionel sur toulouse :)
août 31 21:34:30 <olive>	j'ai fais une proposition pour le freedomsoftawareday
août 31 21:34:38 <YoBoY>	olive: on t'écoute
août 31 21:34:43 <draco31fr>	huats, ça serait bien :p
août 31 21:35:23 <olive>	bon bah je vais c/c mon mail..
août 31 21:35:26 <YoBoY>	huats: tu rayes "on peut essayer d'organiser" et tu remplaces par "on organise" et j'évite de te dénoncer au loco council ;)
août 31 21:35:37 <huats>	YoBoY, lol
août 31 21:36:17 <olive>	attention :
août 31 21:36:19 <olive>	Concernant la forme que cela pourrait prendre à Paris, si l'idée est
août 31 21:36:22 <olive>	d'aller chercher le grand public là où il se trouve, il semble approprié
août 31 21:36:25 <olive>	de faire quelque chose en plein air.
août 31 21:36:27 <McPeter>	je vais vori avec la LUG touraine
août 31 21:36:28 <olive>	Débarquer à 30 dans une rue piétonne, distribuer des tracts, donner un
août 31 21:36:30 <McPeter>	voir*
août 31 21:36:31 <olive>	CD pour chaque discussion de plus de 20 secondes.
août 31 21:36:34 <olive>	Ça nous aidera peut-être à écouler l'éventuel surstock de CDs 10.04, la
août 31 21:36:37 <olive>	fabrication de tracts n'est pas très couteuse et permettrait de faire un
août 31 21:36:41 <olive>	peu de pub pour l'Ubuntu Party.
août 31 21:36:43 <olive>	Coté organisation il suffit de motiver notre troupe pour affronter les
août 31 21:36:47 <olive>	regards fuyants des parisiens. Il n'est peut-être même pas nécessaire de
août 31 21:36:50 <olive>	déclarer ce colportage à la préfecture, puisque occasionnel.
août 31 21:36:53 <olive>	À voir si notre cible est plutôt du genre Montgallet ou Montorgueil.
août 31 21:36:56 <olive>	(sur ce, je retourne à la laverie chercher mon linge)
août 31 21:37:52 <YoBoY>	Ok, c'est une bonne idée, on en reparle d'ici la semaine prochaine pour tout mettre au point
août 31 21:38:08 <YoBoY>	faudra faire un tract commun si ça interresse d'autres groupes
août 31 21:38:24 <YoBoY>	Sinon, pour les release party, si vous organisez quelque chose dans votre coin, ou avez vent d'un évènement, pensez à nous remonter l'information, nous mettrons tout ça sur les sites internationnaux pour montrer comment la communauté francophone se débrouille bien :)
août 31 21:38:43 <huats>	YoBoY, bien sur...
août 31 21:38:56 <avelldiroll>	Sur bordeaux, Giroll va probablement organiser des choses pour chacun de ces evenements ... il faut juste que l'on precise les choses ce jeudi après la pose du mois d'aout :)
août 31 21:39:02 <kinouchou>	en plus on pourra le mettre sur la page d'accueil comme pour la 10.04
août 31 21:39:13 <YoBoY>	N'hésitez pas à faire une petite release party juste à la sortie, même si vous prevoyez une install party ou une ubuntu party dans les semaines qui suivent, c'est vraiment pour marquer le coup de la sortie
août 31 21:39:32 <YoBoY>	avelldiroll: bonne nouvelle :)
août 31 21:40:10 <YoBoY>	bien sur si l'install party est pas trop loin c'est compté comme une release party ;)
août 31 21:40:11 <avelldiroll>	YoBoY: oui ... mais le côté "release un dimanche" et les "releases tombent jamais avant 23h" complique un peu les choses ;)
août 31 21:40:38 <YoBoY>	c'est clair :) mais pour manger un CD ça sert à rien, pour trinquer non plus :p
août 31 21:40:48 <avelldiroll>	de mémoire l'install party à lieu 15 jours après la release ici
août 31 21:40:56 <YoBoY>	ok :)
août 31 21:41:15 <huats>	YoBoY, sur Toulouse on aura plus d'info le 8 septembre
août 31 21:41:24 <huats>	mais normalement on remet ça encore...
août 31 21:41:26 <avelldiroll>	ca permet d'être au point sur la nouvelle distro avant de patouiller les ordis des autres
août 31 21:41:34 <YoBoY>	Install Party, Ubuntu Party, Release Party, tout ça c'est la même chose, promouvoir ubuntu, rencontrer la communauté, s'amuser
août 31 21:42:11 ☢	poupoul2 pleure d'être dans un coin où le GULL ne se bouge pas le c...ul :(
août 31 21:42:22 <huats>	poupoul2, bdx ?
août 31 21:42:23 <huats>	:)
août 31 21:42:39 <poupoul2>	huats: non, en semaine, Clermont
août 31 21:42:45 <YoBoY>	poupoul2: faut que tu organises, faut toujours un membre qui pousse les autres
août 31 21:42:45 <huats>	poupoul2, c'est vrai
août 31 21:42:49 <YoBoY>	******************************
août 31 21:42:49 <YoBoY>	*III- Statut de Membre
août 31 21:42:49 <YoBoY>	******************************
août 31 21:42:53 <YoBoY>	huats: ?
août 31 21:43:08 <huats>	ouep !
août 31 21:43:08 <YoBoY>	(le temps passe, faut avancer :p )
août 31 21:43:10 <poupoul2>	YoBoY: j'ai essayé plein de trucs, je me suis senti bien seul
août 31 21:43:23 <huats>	Tout d'abord on va éviter de se déchirer sur les termes CA ou autre. Ce que je présente ici sera les idées, après on pourra mettre les étiquettes que l'on veut, même si je pense que celle à sont bien.
août 31 21:43:32 <huats>	Actuellement il y a 1 asso ubuntu-fr avec 1 bureau. Le bureau est élu de manière plus ou moins simple. Et il n'y a pas la transparence/incitation que l'on pourrait avoir.
août 31 21:43:43 <huats>	Le statut de membre ubuntu-fr est qq chose que je voudrais mettre en place depuis longtemps et je ne suis pas le seul car actuellement il y a un enorme flou à ce niveau.
août 31 21:43:43 <huats>	En effet on nous pose trop souvent des questions sur comment devenir membres, comment s'impliquer...
août 31 21:43:48 <huats>	Alors je vais tout exposer
août 31 21:43:56 <huats>	et je prends les commentaires APRES !
août 31 21:43:57 <huats>	:)
août 31 21:44:07 <huats>	Nous avons égaement un vrai problème de manque de renouvellement dans le coeur de l'asso
août 31 21:44:07 <huats>	on se retrouve souvent avec les même depuis trop longtemps et je pense que c'ets surtout
août 31 21:44:07 <huats>	à cause d'un pb de manque de méritocratie en retour de l'implication.
août 31 21:44:17 <huats>	L'idée générale  est de mettre en place un statut similaire au status ubuntu mais gérée pas ubuntu-fr. Pour permettre ainsi d'offrir un petit quelque de gratifiant "en récompense".
août 31 21:44:30 <huats>	La proposition est la suivante :
août 31 21:44:30 <huats>	• Pas de cotisation, c'est un statut qui se verra attribué au mérite.
août 31 21:44:30 <huats>	• Les membres seront élu par un 'conseil'.
août 31 21:44:38 <huats>	Pour passer devant le conseil il faut être 'proposé' par un membre actuel et montrer son implication dans la communauté ubuntu-fr sur une page wiki (de manière similaire à ce qui se fait pour membre ubuntu-fr) ainsi qu'avoir 'signé' le Code de Conduite.
août 31 21:44:38 <huats>	• Pour 'initialiser' le tout, le conseil initial sera composé par le bureau actuel de l'association. Un nouveau conseil devant être élu par les membres existant d'ici 3 mois (première semaine de décembre) pour permettre de faire ça à une période plus calme (moins de party et avant les fêtes de fin d'année).
août 31 21:44:53 <huats>	Devenir membre ça veut dire quoi :
août 31 21:44:53 <huats>	• Devenir membre de l'assocation.
août 31 21:44:53 <huats>	• Pouvoir voter aux AG de l'association pour élire les membres du bureau de l'association.
août 31 21:44:53 <huats>	• Pouvoir se présenter aux élection lors des AG pour devenir membre du bureau de l'association.
août 31 21:44:53 <huats>	• Obtenir une adresse mail en ubuntu-fr.org
août 31 21:45:01 <huats>	Etre membre ne veut pas dire que l'on peut parler au nom de l'association, sauf autorisation donnée par le bureau. Tout abus pourra être sanctionné par le retrait du statut de membre.
août 31 21:45:11 <huats>	Le mode de choix par le 'conseil' :
août 31 21:45:11 <huats>	• se fera par mail, de manière asynchrone donc, avec un simple +1/0/-1.
août 31 21:45:11 <huats>	• vote borné dans le temps (2 semaines ?) comme ça se passe très bien pour l'admission au planet.
août 31 21:45:15 <sam7>	désolé de cette coupure intempestive... soucis technique
août 31 21:45:22 <sam7>	me revoilà
août 31 21:45:31 <huats>	La création en elle même de membre n'est pas une finalité en soit. Le but étant clairment d'ouvrir l'association et le coeur de la communauté pour arriver à avoir plus de personnes qui participent au décisions. Les membres ayant droit de vote lors des décisions qui agitent la vie de la communauté.
août 31 21:45:38 <huats>	Voilà !
août 31 21:45:46 <huats>	Donc maintenant j'attends vos remarques
août 31 21:46:10 <huats>	si on arrive à un "accord" je rédigerai les nouveaux paragraphes à rajouter aux status de l'asso
août 31 21:46:26 <nesthib>	je trouve ça plutôt bien :)
août 31 21:46:38 <poupoul2>	Qu'est ce qui bloque pour avancer ?
août 31 21:46:41 <nesthib>	et plaisant de montrer une volonté d'ouverture et de transparence
août 31 21:46:49 <huats>	poupoul2, juste qu'on le valide :)
août 31 21:47:22 <kinouchou>	comme ça ça me parrait pas mal
août 31 21:47:22 <draco31fr>	est-ce qu'il y aura un nombre maxi de membres ?
août 31 21:47:29 <huats>	draco31fr, c'est pas prévu
août 31 21:47:56 <draco31fr>	combien de personnes dans le conseil ?
août 31 21:47:57 <tshirtman>	c'est intéressant, surtout vu le flou actuel ^^
août 31 21:47:59 <YoBoY>	draco31fr: aucuns interet
août 31 21:48:07 <McPeter>	huats, en gros ça se rapproche du UbuntuMember quoi :)
août 31 21:48:10 <poupoul2>	Est ce que ça implique une modif des statuts de l'asso (que je ne connais pas par coeur :p ) ?
août 31 21:48:11 <sam7>	je trouve ça bien aussi
août 31 21:48:11 <YoBoY>	pour le conseil 5 ou 6 suffisent
août 31 21:48:19 <YoBoY>	McPeter: exactement
août 31 21:48:23 <YoBoY>	poupoul2: oui
août 31 21:48:25 <kinouchou>	 ouii
août 31 21:48:28 <huats>	McPeter, oui
août 31 21:48:37 <snip_>	Le Code de Conduite est en français ?
août 31 21:48:45 <kinouchou>	il le sera
août 31 21:48:51 <McPeter>	oui donc dans des termes similaire au UbuntuMember + Council + vote c'est parfait ...
août 31 21:48:54 <YoBoY>	snip_: il faut le retraduire, nous n'avons qu'une vieille traduction
août 31 21:48:59 <McPeter>	(pourquoi ça a mit tant de temps ᒃ‿ᒄ ? )
août 31 21:49:04 <huats>	poupoul2, oui modification
août 31 21:49:18 <poupoul2>	À propos du CoC, qui en fait la traduction, si c'est déjà en cours ?
août 31 21:49:18 <kanor>	j'aime bien aussi simple et efficace
août 31 21:49:22 <huats>	le CoC est traduit en Français déjà (en la version 1?0à
août 31 21:49:30 <huats>	poupoul2,  ça a été fait il y a plusieurs années
août 31 21:49:39 <YoBoY>	huats: prévoit on de passer membre automatiquement les personnes déjà actives ? (admins, modos, autres)
août 31 21:49:39 <huats>	(version 1.0)
août 31 21:49:41 <poupoul2>	ok, FAIL :D
août 31 21:50:02 <huats>	on pourrait demander aux traducteurs de revalider le travail
août 31 21:50:17 <kinouchou>	s'ils le demandent je dirai YoBoY
août 31 21:50:26 <sam7>	qui peut "prétendre" à postuler pour devenir membre ?
août 31 21:50:31 <McPeter>	heu je profite de ça pour une question soulevée fut un temps
août 31 21:50:32 <YoBoY>	TODO :Demander aux traduteurs de vérifier / traduire le COC
août 31 21:50:35 <McPeter>	en cas de membre etc …
août 31 21:50:40 <nesthib>	tout le monde je pense sam7
août 31 21:50:45 <McPeter>	vote pour élire un membre etc .. très bien
août 31 21:50:50 <huats>	sam7, toute personne qui participe à la communauté
août 31 21:50:55 <nesthib>	à partir du moment où tu contribues
août 31 21:51:00 <McPeter>	si un memebre se rpésente poru prendre un "poste" (ex : admin forum (ou autre))
août 31 21:51:01 <sam7>	être membre "oblige t'il" à certaines choses...
août 31 21:51:04 <McPeter>	qu'en est il ?
août 31 21:51:05 <Yipyip>	meme les chieuse comme Yipyip ?
août 31 21:51:16 <huats>	après il y aura une implication miminum
août 31 21:51:20 <McPeter>	il va prendre la place d'un autre ? .... être en "renforts" ?
août 31 21:51:22 <YoBoY>	McPeter: c'est les admins en place qui décident
août 31 21:51:29 <kinouchou>	yep Yipyip mais on ne t'acceptera pas :P
août 31 21:51:30 <huats>	McPeter, ça ne doit pas aider.
août 31 21:51:34 <McPeter>	ok donc on part sur une base de "groupe"
août 31 21:51:37 <huats>	McPeter, comme YoBoY
août 31 21:51:47 <McPeter>	et ces groupe ont une autonomie qu iremonte vers l'asso
août 31 21:51:53 <YoBoY>	McPeter: c'est le point suivant toute façon
août 31 21:52:00 <huats>	McPeter, oui c'est l'idée
août 31 21:52:13 ‼	ChanServ donne la parole à huats
août 31 21:52:16 -ChanServ-	You have been voiced on #ubuntu-fr-meeting by Zic
août 31 21:52:16 ‼	ChanServ donne la parole à YoBoY
août 31 21:52:17 <McPeter>	et donc quelqu'un peut devenir membree .. mais si il vise un "poste" celui-ci (le poste) doit être validé par ceux en place dans le groupe
août 31 21:52:18 <YoBoY>	d'autres questions sur ce status de membre ?
août 31 21:52:19 ‼	ChanServ donne la parole à kinouchou
août 31 21:52:19 <McPeter>	ce'st ça ?
août 31 21:52:33 <YoBoY>	oui
août 31 21:52:34 <draco31fr>	si vous voulez un conseil différent du bureau actuel, on a 3 mois pour faire nommer des "nouveaux" membres
août 31 21:52:39 <McPeter>	ok
août 31 21:52:45 <huats>	McPeter, dans ce cas une personne membre n'aura pas de passe droit..
août 31 21:53:17 <kinouchou>	être membre est séparée de tout autre poste
août 31 21:53:24 <McPeter>	ok
août 31 21:53:27 <McPeter>	on est bien d'accord
août 31 21:53:42 <YoBoY>	huats: tu penses pouvoir nous faire un texte édictant les règles pour la fin de semaine prochaine ?
août 31 21:53:46 <Zic>	comme chez Ubuntu en fait :)
août 31 21:54:03 <Zic>	ce n'est qu'un signe positif distinctif
août 31 21:54:17 <Zic>	qui permet le droit de participer à la vie de l'assos'
août 31 21:54:24 <Zic>	(c'est ce que j'ai compris en tout cas :))
août 31 21:54:28 <YoBoY>	c'est ça
août 31 21:54:33 <huats>	YoBoY, oui
août 31 21:54:35 <sam7>	être membre ne veux pas dire nécessairement postuler à un poste, mais simplement contribuer au "travail collectif" si je comprends bien
août 31 21:54:38 <poupoul2>	Question alkon, est ce qu'un GULL peut devenir membre de l'asso ?
août 31 21:54:47 <poupoul2>	s/alkon/alakon
août 31 21:54:55 <huats>	poupoul2, non c'est une personne
août 31 21:55:14 <YoBoY>	TODO : faire le texte définissant le statut de membre, pour le 10/09 <- huats
août 31 21:55:18 <huats>	poupoul2, par contre il faudrait voir pour les discussions autour de communautés plus locales
août 31 21:55:41 <nesthib>	en ce qui concerne les GULL y a t'il une volonté de créer des liens ?
août 31 21:55:42 <YoBoY>	c'est le point 6 de l'ordre du our
août 31 21:55:43 <YoBoY>	jour
août 31 21:55:47 <nesthib>	ok
août 31 21:55:47 <kinouchou>	il faudrait un statut pour les GULL
août 31 21:55:52 <poupoul2>	huats: oui, certains GULL sont très orientées ubuntu
août 31 21:55:53 <YoBoY>	666666
août 31 21:55:57 <tshirtman>	poupoul2: tu veux faire des mini locoteam en fait?
août 31 21:55:59 <tshirtman>	:P
août 31 21:56:01 <nesthib>	maléfique ce YoBoY ^^
août 31 21:56:03 <YoBoY>	d'autres questions sur les membres ?
août 31 21:56:03 <huats>	poupoul2, c'est le point 6 :)
août 31 21:56:04 <McPeter>	YoBoY, try again :p
août 31 21:56:10 <tshirtman>	ou des lototeam-fr
août 31 21:56:24 <YoBoY>	ok
août 31 21:56:26 <nesthib>	loto ? le numéro 42 !
août 31 21:56:28 <huats>	YoBoY, bon alors on passe à la suite :)
août 31 21:56:31 <YoBoY>	******************************
août 31 21:56:31 <YoBoY>	* IV- Les Groupes Ubuntu-fr
août 31 21:56:31 <YoBoY>	******************************
août 31 21:56:31 <sam7>	& les "présidents" de ces GULL pourraient très bien être "membre " ?
août 31 21:56:39 sam7 snip_ slock sebastien Snarf Sp4rKy SpiNeAkeR Stan1 
août 31 21:56:41 <YoBoY>	sam7: oui
août 31 21:56:43 <YoBoY>	Ce sont les groupes, internes principalement, qui animent la communauté ubuntu francophone sur les différents supports au nom de la LoCo team Ubuntu-fr.
août 31 21:57:08 <huats>	sam7, non pas qq chose d'automatique
août 31 21:57:16 <huats>	(dans le cas des "présidents")
août 31 21:57:21 <sam7>	je me doute bien ;)
août 31 21:57:22 <huats>	c'est qq chose d'individuel
août 31 21:57:22 <YoBoY>	donc les administrateurs des outils web, les modérateurs, les responsables irc, les traducteurs, et ceux qui j'oublie
août 31 21:57:37 <YoBoY>	ils se reconnaîtrons
août 31 21:57:45 <tshirtman>	et puis y'a peut être des gull sans présidents
août 31 21:57:47 <YoBoY>	mais le soucis est là, on ne les connait pas assez ;)
août 31 21:57:57 <niko>	 http://quadpad.lqdn.fr:9000/ZUWwkNB75r un début de charte
août 31 21:57:59 <nesthib>	oui tshirtman :)
août 31 21:58:08 <niko>	pour l'utilisateur ça reste le CoC
août 31 21:58:12 <Zic>	d'ailleurs, les employés Canonical et certains MOTU ne sont pas Ubuntu Member, iirc
août 31 21:58:26 <huats>	Zic oui c'est séparé pour emplyé canonical
août 31 21:58:26 <Zic>	c'est normalement la voie à suivre, d'être d'abord Ubuntu Member, mais ce n'est pas une obligation
août 31 21:58:38 <huats>	par contre MOTU te donne la membership automatiquement
août 31 21:58:43 <Zic>	yep
août 31 21:58:59 <YoBoY>	Il faudrait que chaques groupes nous fasse une page sur la documentation, ou il expliquerait ce qu'il fait, comment il s'organise, comment les contacter, et qui ils sont
août 31 21:59:06 <McPeter>	suis sur l'ehertpad depuis 5 jorus
août 31 21:59:14 <Zic>	donc je reformule, certains MOTU n'étaient pas Ubuntu Member avant de le devenir :)
août 31 21:59:25 <Zic>	(MOTU, j'entends)
août 31 21:59:26 <nesthib>	trivial Zic
août 31 21:59:27 <huats>	tout le monde, on est passé au point suivant :)
août 31 21:59:31 <Zic>	nesthib: :]
août 31 21:59:40 <huats>	YoBoY, tu devrais recommencer ton point sur les groupes
août 31 21:59:59 <niko>	YoBoY: ça c'est plutot le point concernant qui fait quoi/organigramme
août 31 22:00:04 <McPeter>	+1
août 31 22:00:08 <YoBoY>	il faudrait aussi définir comme le CoC, une charte commune pour rejoindre ces groupes, leurs fonctionnement, leurs autonomies, ...
août 31 22:00:18 <Zic>	en parlant de charte commune des groupes
août 31 22:00:20 <YoBoY>	huats: grrrr ^^
août 31 22:00:27 <YoBoY>	Ce sont les groupes, internes principalement, qui animent la communauté ubuntu francophone sur les différents supports au nom de la LoCo team Ubuntu-fr.
août 31 22:00:32 <YoBoY>	donc les administrateurs des outils web, les modérateurs, les responsables irc, les traducteurs, et ceux qui j'oublie
août 31 22:00:34 <Zic>	les modos IRC & forums sont en train de travailler sur une charte commune
août 31 22:00:34 <McPeter>	je proposerais bien une page wiki générale . .présentant les groupes existant avec renvoi sur LP dans un premeir temps
août 31 22:00:56 <McPeter>	puis par la suite des pages wiki pour présenter qui s'y trouve ou donner de plus ample détails que LP
août 31 22:00:58 <sam7>	bonne idée
août 31 22:01:00 <YoBoY>	McPeter: launchpad c'est anglais, donc non
août 31 22:01:01 <Zic>	cf. le lien etherpad de niko ci-dessus :p
août 31 22:01:16 <McPeter>	YoBoY, oui mais dans le sens : groupe LP rattaché à locoteam
août 31 22:01:20 <kinouchou>	et  launchpad c'est compliqué pour les non initiés
août 31 22:01:24 <YoBoY>	tant que LP n'aura pas une interface traduite je serais contre ;)
août 31 22:01:25 <kinouchou>	la doc c'est plus simple
août 31 22:01:29 <McPeter>	le LP à titre "indicatif"
août 31 22:01:43 <YoBoY>	un lien sur la page du groupe sur notre doc vers le LP pas de soucis cela dit
août 31 22:01:43 <kinouchou>	ça ne doit être qu'un complément
août 31 22:01:46 <McPeter>	comme je l'ai dit : après faire pour chaque groupe :
août 31 22:01:55 <McPeter>	-présentation du groupe (son rôel etc ..)
août 31 22:01:57 <McPeter>	-qui
août 31 22:01:58 <YoBoY>	ok
août 31 22:01:59 <McPeter>	-quoi
août 31 22:02:04 <McPeter>	-contact
août 31 22:02:07 <McPeter>	---
août 31 22:02:25 <McPeter>	donc en attendant …
août 31 22:02:32 <McPeter>	wiki général groupe
août 31 22:02:37 <McPeter>	--> les groupes
août 31 22:02:51 <McPeter>	et dans chaque page de groupe : unlien (en bas) vers le LP
août 31 22:02:57 <Zic>	certains groupes sont déjà tout propres et reliés au groupe de l'assos' sur Launchpad :)
août 31 22:03:05 <YoBoY>	actuellement les groupes sont totalement autonomes, ils ne rendent compte de leurs actions à personne ou presque et c'est très bien comme ça, nous n'avons pas de droit de véto (le bureau) sur leurs choix, et il n'y a aucunes raisons que ça change
août 31 22:03:07 <Zic>	ce qu'il manque, c'est une présentation sur le wiki, oui…
août 31 22:03:15 <McPeter>	Zic, oui mais comme le dit YoBoY (pas faux) tout en anglais
août 31 22:03:25 <Zic>	McPeter: yep, mais j'aime bien ta solution
août 31 22:03:29 <McPeter>	:)
août 31 22:03:29 <poupoul2>	Oui, avec une carte :D ....  Ok -->[]
août 31 22:03:37 ☢	McPeter push poupoul2 
août 31 22:03:40 <Zic>	les pages wiki en facade, avec les choses administrativement rangées sur Launchpad
août 31 22:03:43 <poupoul2>	krkrkr
août 31 22:04:01 <McPeter>	par contre
août 31 22:04:08 <YoBoY>	donc pour résumer, si les pages existent il faut les déplacer dans une page de type http://doc.ubuntu-fr.org/groupes/ubuntu-fr-NOM
août 31 22:04:13 <McPeter>	faut pas que tout le monde puisse faire "joujou" avec ces pages
août 31 22:04:21 <YoBoY>	ou créer une telle page si elle n'existe pas
août 31 22:04:22 <avelldiroll>	McPeter: j'ajouterais sur les pages d egroupe un historique de qui a fait quoi ... car certaines personnes ne sont plus actives
août 31 22:04:32 ☢	Zic bloque la page groupes/ubuntu-fr-ops :]
août 31 22:04:32 <McPeter>	avelldiroll, tout à fait
août 31 22:04:32 <nesthib>	Zic tu as l'exemple de votre page à donner
août 31 22:04:43 <McPeter>	YoBoY, je peux faire un modèle sous mon nick
août 31 22:04:43 <Zic>	nesthib: page LP ?
août 31 22:04:56 <nesthib>	ok je croyais que tu parlais de la doc
août 31 22:04:56 <huats>	Zic ubuntu-fr-ops c'est pas assez explicite pour les néophites je pense
août 31 22:05:06 <YoBoY>	Zic: ops pour irc ops ? pas assez explicite
août 31 22:05:09 <huats>	ubuntu-fr-irc-opérateurs c'est mieux :)
août 31 22:05:14 <draco31fr>	pour le wiki, ça serait une page comme celle-ci : http://doc.ubuntu-fr.org/ubuntu-l10n-fr ?
août 31 22:05:21 <Zic>	huats: en fait, c'était un accident de [TAB]
août 31 22:05:26 <Zic>	j'avais pensé à ubuntu-fr-irc
août 31 22:05:31 <Zic>	comme la team sur launchpad
août 31 22:05:44 <YoBoY>	des questions sur cette présentation des groupes ? sur leur fonctionnement ?
août 31 22:05:47 <Zic>	https://edge.launchpad.net/~ubuntu-fr-irc
août 31 22:05:55 <McPeter>	YoBoY, je fais vite fais un modèle
août 31 22:05:56 <kinouchou>	pour la page de traduction le titre n'est pas clair
août 31 22:06:04 <Zic>	et sinon, la team ~ubuntu-fr-irc-admins
août 31 22:06:05 <sam7>	ça me semble sympa ;) comme présentation
août 31 22:06:07 <YoBoY>	vous avez le temps ;)
août 31 22:06:14 <kinouchou>	il faut savoir que c'est de la traduction l10n
août 31 22:06:52 <YoBoY>	kinouchou: c'est le nom de groupe du projet Ubuntu, il  dépendent avant tout de ce projet et sont en marge de la communauté ubuntu-fr
août 31 22:06:56 <YoBoY>	donc c'est normal
août 31 22:07:32 <draco31fr>	la page suivante redirige vers l10n .. c'est plus explicite : http://doc.ubuntu-fr.org//groupetraducteur
août 31 22:07:39 <huats>	draco31fr, oui
août 31 22:07:41 <kinouchou>	sauf que c'est pas clair pour autant, quand on cherche traduction sur la doc on ne tombe pas dessus
août 31 22:07:57 <huats>	YoBoY,  je pense que cette page est bien claire
août 31 22:08:06 <huats>	après on peut en parler avec Bruno Patri aussi
août 31 22:08:07 <YoBoY>	kinouchou: signale un bug, nous mettrons une redirection sur une page avec un titre adéquat
août 31 22:08:14 <McPeter>	mmh ..
août 31 22:08:23 <kinouchou>	YoBoY: signaler un bug c'est du LP et je ne connais
août 31 22:08:25 <kinouchou>	pas
août 31 22:08:40 <YoBoY>	kinouchou: un mail à la ML de la doc suffit aussi
août 31 22:08:53 <kinouchou>	oki
août 31 22:08:57 <YoBoY>	huats: quelle page ? celle du groupe traducteur ?
août 31 22:09:02 <huats>	oui
août 31 22:09:18 <huats>	Ca explique comment les contacter je veux dire
août 31 22:09:21 <YoBoY>	oui elle l'est, il manque juste des noms dessus pour qu'elle soit parfaite ;)
août 31 22:09:27 <huats>	oui voilà...
août 31 22:09:36 <YoBoY>	on peut continuer ?
août 31 22:09:46 <huats>	on te suit YoBoY
août 31 22:09:47 <huats>	:)
août 31 22:09:50 <YoBoY>	******************************
août 31 22:09:50 <YoBoY>	*  V- Groupe Marketing
août 31 22:09:50 <YoBoY>	******************************
août 31 22:09:58 <YoBoY>	Vous allez me sauter dessus :p
août 31 22:10:09 <olive>	de joie, oui :)
août 31 22:10:18 <YoBoY>	Il faut qu'on soit plus agressif sur la communication
août 31 22:10:31 <olive>	et moins geek
août 31 22:10:51 <YoBoY>	Canonical a changé d'image justement pour ça
août 31 22:11:18 <YoBoY>	nous devons nous même nous efforcer d'augmenter notre potentiel de communication et notre "force de vente"
août 31 22:11:41 <YoBoY>	C'est pourquoi il faut créer ce groupe Marketing
août 31 22:12:04 <YoBoY>	son rôle : c'est traduire des informations de canonical en francais
août 31 22:12:11 <YoBoY>	se servir de tout ce que canonical mets a disposition des loco
août 31 22:12:20 <YoBoY>	inventer aussi des choses spécifiques à la francophonie 
août 31 22:12:28 <YoBoY>	investir différents reseaux sociaux pour aller chercher des nouveaux utilisateurs
août 31 22:12:38 <YoBoY>	faire la promotion de "ce qui marche"
août 31 22:13:02 <YoBoY>	bref, faire parler d'ubuntu et de nous
août 31 22:13:20 <YoBoY>	et malheureusement ça, c'est du boulot de spécialiste
août 31 22:13:30 <olive>	or nous avons quelques spécialistes
août 31 22:13:43 <YoBoY>	donc il nous faut un groupe dédié qui regrouperait ces spécialistes qui existent dans notre communauté
août 31 22:14:02 <YoBoY>	au même titre que les sysadmins pour s'occuper de nos serveurs
août 31 22:14:12 <YoBoY>	s'occupent
août 31 22:14:18 <YoBoY>	des questions pour l'instant ?
août 31 22:14:37 <olive>	c'est un grand pas en avant :)
août 31 22:15:01 <julientroploin>	"quelques spécialistes" c'est qui ?
août 31 22:15:21 <YoBoY>	Quesh et Marc pour l'instant
août 31 22:15:26 <olive>	julientroploin: quelques parisiens identifiés, que l'on consulte de temps à autres
août 31 22:15:39 <olive>	Quesh depuis 4 ans maintenant, surtout pour les ubuntu party
août 31 22:15:54 <huats>	YoBoY, il y a pas grand chose je trouve qui est proposé par canonical pour les loco. On va bientot avoir 1 bannière  au passage (merci le LoCo Council :))
août 31 22:15:57 <YoBoY>	mais on va lancer un appel 
août 31 22:15:59 <YoBoY>	ce groupe sera ouvert à tous ceux qui ont l'envie de participer au marketing de ubuntu
août 31 22:16:02 <huats>	(mais c'est une apparté)
août 31 22:16:19 <YoBoY>	huats: oui malheureusement, mais bon faut faire avec ;)
août 31 22:16:24 <poupoul2>	YoBoY: l'appel passera où, sur le Planet ?
août 31 22:16:49 <huats>	poupoul2, sur tous nos media j'imagine, donc le planet en fait partie...
août 31 22:16:58 <olive>	planet et suivi (twitter/identica) + www
août 31 22:16:59 <YoBoY>	poupoul2: sur les différents réseaux, c'est là où on trouve ceux qui font de la com généralement ;)
août 31 22:17:18 <poupoul2>	çépafô
août 31 22:17:54 <YoBoY>	nous alons mettre en place une réunion d'ici le 15 septembre pour que tout le monde puisse en discuter plus amplement
août 31 22:18:10 <poupoul2>	\o/ Une réunion
août 31 22:18:26 <YoBoY>	et que ceux qui veulent puissent se manifester
août 31 22:18:29 <YoBoY>	oui encore une :D
août 31 22:18:47 <poupoul2>	"La réunion, une bonne alternative au travail" :p
août 31 22:19:00 <YoBoY>	faut bien commencer par ça ;)
août 31 22:19:15 <poupoul2>	oui oui, je taquine
août 31 22:19:37 <YoBoY>	il faudra en plus d'ici là ouvrir un nouveau chan dédié si c'est possible (messieurs les ops ? ;) ) et une liste de discussion
août 31 22:19:53 <poupoul2>	En tout cas, c'est une excellente idée, parce que ça manque
août 31 22:20:19 <poupoul2>	Et de nombreux non geeks pourraient participer (enfin, on peut rêver)
août 31 22:20:26 <kinouchou>	pourquoi un nouveau chan? celui-ci ne va pas?
août 31 22:20:35 <YoBoY>	Ce groupe aura fortement besoin d'animateurs pour les réseaux sociaux, pour que les comptes twitter, identi.ca et facebook ne restent jamais muets très longtemps, soit toujours les premiers sur les sujets brulants, etc.
août 31 22:21:06 <poupoul2>	"Closer-to-Ubuntu-fr"
août 31 22:21:15 <YoBoY>	kinouchou: pour qu'ils puissent travailler sur leur espace reservé, pour ne pas mélanger les discussions
août 31 22:21:28 <huats>	kinouchou, je pense que c'est pour avoir un chan dédié
août 31 22:21:39 <YoBoY>	de la même façon qu'on a un -doc, -devweb, -party, ...
août 31 22:21:40 <poupoul2>	genre ubuntu-fr-marketing ?
août 31 22:21:41 <kinouchou>	oki
août 31 22:21:44 <huats>	comme c'est le cas pour le devweb- le devel , ...
août 31 22:21:59 <kinouchou>	je pensais que tu parlais pour les réunions
août 31 22:22:26 <YoBoY>	poupoul2: à voir mais oui pourquoi pas :)
août 31 22:22:39 <YoBoY>	des questions ? des remarques ?
août 31 22:23:20 <McPeter>	YoBoY, http://doc.ubuntu-fr.org/groupes_ubuntu-fr
août 31 22:23:58 <YoBoY>	parfait, surveiller vos boîtes dans les prochains jours, on va lancer l'appel pour ce groupe marketing
août 31 22:24:18 <YoBoY>	McPeter: on voit ça après la réunion ;)
août 31 22:24:21 <Yipyip>	presqu'inviter des étudiant de BTS action co à faire des actions professionnelle pour Ubuntu ?
août 31 22:24:34 <McPeter>	YoBoY, oui oui .. sorry
août 31 22:24:41 <YoBoY>	Yipyip: j'ai pas compris ? genre stage ?
août 31 22:25:04 <Yipyip>	ce sont des actions courtes
août 31 22:25:22 <Yipyip>	mini stages de quelques heures
août 31 22:25:26 <YoBoY>	faudra soumettre l'idée au futur groupe marketing ;)
août 31 22:25:44 <draco31fr>	pour ceux qui seraient interressé par le groupe marketing : http://doc.ubuntu-fr.org/projets/documentation_marketing_ubuntu
août 31 22:25:45 <avelldiroll>	ca s'est fait pour les rmll
août 31 22:26:00 <Yipyip>	avelldiroll, bah wai
août 31 22:26:12 <poupoul2>	avelldiroll: oui, mais ce n'est pas très concluant (de mon point de vue), sur le court terme
août 31 22:26:23 <YoBoY>	ok, donc ça a du potentiel, comme quoi on passe à côté de beaucoup de choses :p
août 31 22:26:33 <Yipyip>	mais c'est obligatoire pour la formation
août 31 22:26:36 <olive>	pour les stages, il faut de la disponibilité physique et en semaine, nous n'avons pas encore de permanents
août 31 22:26:53 <YoBoY>	******************************
août 31 22:26:53 <YoBoY>	* VI- Les Groupes Francophones
août 31 22:26:53 <YoBoY>	******************************
août 31 22:27:05 <YoBoY>	De la même façon que les groupes internes, il faudrait augmenter la visibilité de ces Groupes d'utilisateurs Ubuntu qui existent un peu partout en France (ou ailleurs).
août 31 22:27:26 <olive>	lyon, levez-vous !
août 31 22:27:42 <poupoul2>	Giroll Giroll Giroll (C'est assez visible là ?)
août 31 22:27:50 <YoBoY>	ils sont des éléments importants de la communauté francophone, et j'aimerai qu'ils se sentent sur le site ubuntu-fr un peu comme chez eux
août 31 22:27:54 <olive>	non toi on sait que t'es tout seul
août 31 22:27:59 <YoBoY>	lol
août 31 22:28:11 <kinouchou>	nesthib: c'est une invitation que te fait olive
août 31 22:28:14 <poupoul2>	olive: Je ne suis pas (malheureusement) chez Giroll ;)
août 31 22:28:21 <nesthib>	o/
août 31 22:28:32 <YoBoY>	donc pareil, une page sur notre doc ou ils pourraient se présenter, comment les contacter, l'adresse de leur site
août 31 22:28:52 <olive>	ubuntu-be semble interessé également pour une meilleure visibilité sur ubuntu-fr
août 31 22:28:57 <kinouchou>	et une liste visible avec lien sur la page d'accueil?
août 31 22:28:58 <YoBoY>	on va essayer de vous écrire un modèle de page pour ça
août 31 22:29:02 <YoBoY>	draco31fr: tu peux faire ça ?
août 31 22:29:17 <draco31fr>	ouais
août 31 22:29:18 <kinouchou>	ubuntu-taihiti seront intéressés aussi je pense
août 31 22:29:25 <nesthib>	nous très clairement nous sommes orientés ubuntu, le GULL a envie de monter des choses en partenariat
août 31 22:29:26 <YoBoY>	olive: oui ce serait bien, francophone ça les concerne aussi 
août 31 22:29:26 <poupoul2>	YoBoY: ces groupes devraient même être poussés en page d'accueil du site (genre un lien), pour en faciliter l'accès aux primo-découvrants
août 31 22:29:41 <nesthib>	mais la majorité ne voudrons pas renoncer à leur indépendance
août 31 22:29:45 <YoBoY>	poupoul2: ce sera en deuxième partie de mon plan de conquète du monde
août 31 22:29:48 <avelldiroll>	déja un recensement des Gull avec un "orientation" ubuntu serait interessante
août 31 22:29:51 <kinouchou>	un trouve ton gull concentré sur ubuntu
août 31 22:29:52 <YoBoY>	heu... rayer la phrase ci dessus :p
août 31 22:29:53 <olive>	nesthib: on ne la remet pas en cause :)
août 31 22:30:00 <McPeter>	ubuntu-réunion idem
août 31 22:30:01 <nesthib>	je précise juste olive :)
août 31 22:30:13 <kinouchou>	c'est juste un partenariat
août 31 22:30:17 <YoBoY>	avelldiroll: ce sera aussi le but à moyen terme
août 31 22:30:29 <YoBoY>	mais il faut qu'ils se manifestent
août 31 22:30:36 <McPeter>	YoBoY, trop tard .. c'est logué
août 31 22:30:48 <kinouchou>	je pourrai ercontacter ceux qui ont commandé des CD
août 31 22:30:51 <draco31fr>	pour le wiki, on le mets dans /groupes ou dans /utilisateurs ?
août 31 22:31:06 <McPeter>	groupes ?
août 31 22:31:07 <YoBoY>	ce sera aussi un moyen pour que de petits groupes se créent facilement, sans qu'ils aient besoin d'avoir un site propre
août 31 22:31:10 <poupoul2>	Yaka/fôkon leur demander comment ubuntu-fr peut les aider et comment ils souhaitent s'intégrer à ubuntu-fr ==> Réunion spéciale GULL ?
août 31 22:31:13 <kinouchou>	groupes ou alors une catégorie gull
août 31 22:31:20 <McPeter>	si on voit ça comme une "pyramide" …
août 31 22:31:23 <YoBoY>	McPeter: oui dans groupes également
août 31 22:31:24 <McPeter>	Ubuntu-fr asso
août 31 22:31:34 <draco31fr>	YoBoY, ok
août 31 22:31:37 <McPeter>	-> les autres asso spécialisée Ubuntu
août 31 22:31:42 <McPeter>	-> les groupes
août 31 22:31:52 <nesthib>	il pourrait y avoir une section dédiée du site ?
août 31 22:32:00 <McPeter>	les groupes étant directement liés à Ubuntu-fr
août 31 22:32:15 <YoBoY>	poupoul2: on peut faire une réunion spéciale gull oui
août 31 22:32:17 <kinouchou>	nesthib: c'est un peu l'idée
août 31 22:32:22 <sam7>	dans "groupes" pas dans "asso" pour ne pas confondre
août 31 22:32:43 <kinouchou>	ils sont partie intégrante de l'asso
août 31 22:32:48 <YoBoY>	on va déjà exposer ça sur nos différent réseaux suite à cette réunion, voir comment c'est perçu, et organiser ça pour la fin du mois de septembre ça me parait raisonnable
août 31 22:32:51 <nesthib>	pour faire une réunion YoBoY il faudrait lancer un appel un bon moment à l'avance
août 31 22:32:58 <olive>	pour la visibilité, je pense que ça peut faire l'objet d'une section sur le www, mixé avec la carte des utilisateurs
août 31 22:33:01 <olive>	(oups, je l'ai dit)
août 31 22:33:05 <nesthib>	et faire pas mal de comm pour demander les attentes des GULL
août 31 22:33:06 <kinouchou>	:)
août 31 22:33:22 <nesthib>	oui ce serait chouette olive :)
août 31 22:33:25 <sam7>	les groupes ne sont pas membres de l'asso ubuntu-fr ... donc faire la distinction
août 31 22:33:39 <YoBoY>	je vois que vu toutes les idées qui passent, c'était un sujet attendu ;)
août 31 22:33:44 <kinouchou>	sauf s'ils ont un staut particulier
août 31 22:33:51 <kinouchou>	un peu comme  les locoteam
août 31 22:34:11 <YoBoY>	les gulls ne sont pas membres, mais les membres de gulls peuvent être membre de l'asso
août 31 22:34:32 <YoBoY>	nous ne prenons pas de groupes en tant que membres, nous prenons des personnes
août 31 22:34:33 <tshirtman>	mais faut mettre les gull sur la carte non?
août 31 22:35:14 <YoBoY>	tshirtman: la carte n'étant pas à l'ordre du jour ... ;)
août 31 22:35:51 <avelldiroll>	après ca peut être interessant de contacter et lister egalement les gull pas forcement orienté ubuntu, mais qui peuvent afficher "si vous voulez venir parler d'ubuntu vous serez les bienvenus"
août 31 22:35:56 <huats>	YoBoY, tshirtman je vais me remettre à la carte pedna tle moins de Septembre
août 31 22:36:01 <huats>	mois de septembre
août 31 22:36:14 <sam7>	cool
août 31 22:36:19 <sam7>	merci
août 31 22:36:30 <YoBoY>	avelldiroll: c'est normalement déjà le rôle de "trouvetongull" si un jour ils relancent leur site
août 31 22:36:43 <Sp4rKy>	c'est pas gagné :)
août 31 22:36:46 <Sp4rKy>	quand ils auront des sous quoi
août 31 22:36:48 <kinouchou>	alors les gull peuvent pas avoir un statut?
août 31 22:36:51 <avelldiroll>	Sp4rKy: +1
août 31 22:36:59 <YoBoY>	kinouchou: non, pas dans l'asso
août 31 22:37:14 <Sp4rKy>	(quelle idée de se la jouer "on veut tout faire tout seul" quand on sait pas faire :)
août 31 22:37:17 <kinouchou>	même comme locoteam?
août 31 22:37:36 <YoBoY>	kinouchou: c'est un sujet débattus par les LoCo teams activement encore
août 31 22:37:37 <nesthib>	o/ rmy
août 31 22:37:53 <kinouchou>	je comprend pas YoBoY
août 31 22:37:55 <YoBoY>	est ce que les groupes "régionaux" peuvent avoir un statut de loco team
août 31 22:38:14 <huats>	kinouchou, c'est un sujet de discussion actuel au niveau mondial ça
août 31 22:38:29 <huats>	kinouchou, après on peut leur créer un statut particulier dans ubuntu-fr
août 31 22:38:33 <huats>	mais pas de membre
août 31 22:38:38 <kinouchou>	mais si on fait nos propres ubuntu memeber pourquoi pas nos propres locoteam
août 31 22:38:51 <kinouchou>	j'ai pas dit de membre
août 31 22:39:01 <YoBoY>	on suit ça de très près, je pense que vu le nombre de groupes régionnaux qu'on a on peut être un bon terrain d'expérimentation 
août 31 22:39:13 <huats>	kinouchou, je te propose que l'on termine le membre d'abord et après on regarde ça
août 31 22:39:15 <huats>	ok ?
août 31 22:39:26 <huats>	de toutes façons je suis assez impliqué avec le LoCo COuncil
août 31 22:39:46 <YoBoY>	kinouchou: une raison, je ne veux pas de "locoteam" de 5 personnes, je trouve ça inutile (ou presque)
août 31 22:39:57 <sam7>	bonne idée que de faire des locotean ubuntu ;)
août 31 22:40:12 <sam7>	loco team
août 31 22:40:20 <YoBoY>	kinouchou: mais bon, c'est pas d'actualité, chaque choses en son temps
août 31 22:40:37 <huats>	kinouchou, je trouve que l'explosion des loco teams aux US c'est une des raisons de leur faible activité je trouve
août 31 22:40:38 <olive>	step by step
août 31 22:40:54 <huats>	kinouchou, mais oui il faut trouver un status pour les groupes régionnaux
août 31 22:41:31 <kinouchou>	le nom est peu important c'est le fait qu'elles soient reconnus qui est important
août 31 22:41:51 <sam7>	déjà, faire en sorte que les "petites loco team" se rencontrent & éventuellement fusionnent pour ennfaire de plus grandes (départementales ou régionales, ça serai pas mal non ?
août 31 22:42:08 <YoBoY>	kinouchou: on les reconnait en parlant d'eux tout simplement
août 31 22:42:16 <kinouchou>	elles aiment leur indépenance
août 31 22:42:21 <sam7>	bien dit
août 31 22:42:28 <huats>	kinouchou, donc oui il faut le faire. Mais je pense que l'on termine enfin les membres :)
août 31 22:42:54 <YoBoY>	des questions ? des remarques ?
août 31 22:42:58 <huats>	pour la prochaine réunion ça peut être un point à l'ODJ :)
août 31 22:43:03 <kinouchou>	on les reconnait mais elles ne se sentent pas impliquées
août 31 22:43:07 <YoBoY>	il est 22h42, on finit vite fait sur le dernier point ?
août 31 22:43:24 <YoBoY>	kinouchou: d'où cette première action de les inviter sur notre doc
août 31 22:43:55 <YoBoY>	******************************
août 31 22:43:55 <YoBoY>	*VII- goodies et actions futures
août 31 22:43:55 <YoBoY>	******************************
août 31 22:44:16 <draco31fr>	une idée serait aussi de permettre aux contributeurs d'identifier ceux qui sont près de chez eux
août 31 22:44:26 <YoBoY>	Donc, comme je disais tout à l'heure, canonical a changé d'image, de logo, de police, de charte graphique
août 31 22:44:31 <draco31fr>	une page /utilisateurs/paris par exemple
août 31 22:44:36 <olive>	draco31fr: oui, la carte des utilisateurs, elle reviendra en ligne un jour
août 31 22:44:46 <YoBoY>	il faut se mettre à ces nouveaux codes
août 31 22:45:05 <YoBoY>	et donc refaire tous nos goodies en conséquence
août 31 22:45:39 ☢	nesthib n'aime pas les nouveaux mugs officiels
août 31 22:45:50 <YoBoY>	par exemple la prochaine édition de la FUR ressemblera à ça :
août 31 22:46:00 <YoBoY>	http://yoboy.fr/www/FUR_2010_placement.png
août 31 22:46:51 <rmy>	beurk elle vibre pas
août 31 22:47:11 <julientroploin>	j'aimais bien les formes "généreuses" de l'autre
août 31 22:47:24 <YoBoY>	On va donc dans le courant septembre réactualiser nos stickers, notre mug, un nouveau design de tshirt également
août 31 22:47:38 <YoBoY>	les badges aussi que j'oublie tout le temps
août 31 22:47:47 <nesthib>	perso j'aimais pas l'ancienne
août 31 22:48:03 <YoBoY>	julientroploin: ils ne produisent plus le modèle gélule chez le fabricant :(
août 31 22:48:09 <rmy>	la banderole pour le stand ?
août 31 22:48:11 <julientroploin>	:(
août 31 22:48:17 <quesh_i>	yo
août 31 22:48:25 <YoBoY>	rmy: oui aussi, la banderole mais c'est un peu moins urgent
août 31 22:48:30 <YoBoY>	un kakemono
août 31 22:48:35 <YoBoY>	aussi
août 31 22:48:42 <YoBoY>	bref beaucoup de boulot
août 31 22:48:48 <kinouchou>	et une nouvelle nape aubergine?
août 31 22:48:51 <huats>	YoBoY, il y aura la banderolle donnée par Canonical qu'il faudra demander très très prochainement
août 31 22:49:17 <rmy>	tout ça avant le premier week-end de novembre ?
août 31 22:49:20 <YoBoY>	et tout ça c'est l'asso, avec l'aide de la nouvelle équipe marketing en tant que conseil qui en a la charge
août 31 22:49:28 <olive>	l'aubergine est pour le coté canonical du marketing, globalemnt
août 31 22:49:30 <YoBoY>	rmy: oui
août 31 22:49:42 <YoBoY>	huats: oui, d'ailleurs tu demandes ou je demande ?
août 31 22:49:45 <kinouchou>	sauf que les logos étant orange si la nape est orange on le verra pas
août 31 22:50:03 <olive>	"plus c'est organge, plus c'est communauté. plus c'est aubergine, plus c'est canonical" pour traduire approximativement une phrase récente de Mark S.
août 31 22:50:24 <quesh_i>	et c'est dans les guidelines
août 31 22:50:43 <YoBoY>	pour la nappe c'est orange oui, pas aubergine, le logo peut être noir, ou blanc sur fond orange
août 31 22:50:54 <huats>	YoBoY, je vais le faire
août 31 22:50:59 <quesh_i>	orange = loco, aubergine = canonical, aubergine foncé = serveur
août 31 22:51:15 <YoBoY>	des questions sur les goodies ?
août 31 22:51:52 <rmy>	je voudrais un tapis de salle de bain...
août 31 22:51:57 <rmy>	rond
août 31 22:52:05 <YoBoY>	rmy: tu peux en trouver à casto je crois
août 31 22:52:09 <draco31fr>	pour la FUR, un modèle moins gros serait appréciable
août 31 22:52:15 <nesthib>	+1
août 31 22:52:17 <sam7>	& moi un tapis de souris (lol) !
août 31 22:52:20 <YoBoY>	draco31fr: cf mon lien au dessus
août 31 22:52:31 <draco31fr>	j'ai eu des soucis pour brancher la clé à côté d'un port USB occupé
août 31 22:52:41 <kinouchou>	draco31fr: la nouvelle est plate
août 31 22:52:42 <draco31fr>	ouais, mais on vois la vue de côté
août 31 22:52:46 <draco31fr>	oki
août 31 22:52:47 <rmy>	draco, c'est un modèle "rotatif", plus fin, mais moins solide je pense
août 31 22:52:47 <YoBoY>	le modèle est différent, moins épais
août 31 22:53:27 <draco31fr>	oki, donc on perdra pas le capuchon non plus :p
août 31 22:53:45 <rmy>	http://www.cleusb.org/Cles_USB
août 31 22:53:51 <rmy>	en gros c'est le modèle twister ?
août 31 22:54:06 <kinouchou>	yep
août 31 22:54:07 <YoBoY>	oui c'est celui la
août 31 22:54:31 <rmy>	et au niveau chipset, aussi performant que la précédente ?
août 31 22:54:35 <huats>	rmy, le meme
août 31 22:54:53 <YoBoY>	il n'y a que l'apparence qui change, la qualité reste la même
août 31 22:55:09 <rmy>	cool, parce qu'avec le changement de design il va falloir travailler l'argument de vente
août 31 22:55:36 <draco31fr>	et niveau budget boutique ?
août 31 22:55:41 <YoBoY>	Sinon pour finir, Ubuntu sort le 10.10.10, nous prévoyons de sortir l'édition francophone sur la semaine 42
août 31 22:55:47 <draco31fr>	y a pas de soucis de "dépassement" ?
août 31 22:56:03 <kinouchou>	comment ça draco31fr?
août 31 22:56:08 <YoBoY>	les préventes de CD seront lancées sur la semaine 37 ou 38
août 31 22:56:15 <draco31fr>	bah, lors de la dernière réunion
août 31 22:56:37 <draco31fr>	y avait un risque de dépasser le volume de vente autorisé pour une asso de loi 1901 je crois
août 31 22:56:38 <YoBoY>	draco31fr: on fera en sorte que non
août 31 22:56:47 <draco31fr>	le même pb qu'à eu framasoft
août 31 22:56:50 <YoBoY>	mais pour l'instant on a de la marge
août 31 22:56:54 <draco31fr>	oki
août 31 22:56:59 <kinouchou>	c'est toujours pas un souci pour le moment
août 31 22:57:00 <YoBoY>	on a pas les même activités qu'eux
août 31 22:57:18 <draco31fr>	ouais, mais la vente CD semblait s'envoler avec Lucid :p
août 31 22:57:25 <draco31fr>	(ce qui était une bonne chose en soit)
août 31 22:57:31 <kinouchou>	yep :)
août 31 22:57:50 <kinouchou>	on est à plus de 8000 cd venddus
août 31 22:58:52 <YoBoY>	on a parlé également en interne de lancer un abonnement pour recevoir 2 CD pendant 2 ans (soit 4 versions différentes) au prix de 8€ et avant de lancer ça, il faudrait savoir si vous tous, vous trouvez ça interressant et utile
août 31 22:59:13 <McPeter>	+1
août 31 22:59:22 <nesthib>	-1
août 31 22:59:30 <kinouchou>	je suis contre le prix
août 31 22:59:33 <SpiNeAkeR>	-1 (oui je suis là, salut tout le monde)
août 31 22:59:39 <YoBoY>	2 CD ça fait 1 CD pour soit et 1 CD à offrir ou 2 CD à offrir
août 31 22:59:43 <poupoul2>	kinouchou: pour quelle raison ?
août 31 22:59:45 <sam7>	oui, bonne idée
août 31 22:59:54 <Yipyip>	+1
août 31 23:00:03 <olive>	+1
août 31 23:00:13 <McPeter>	personnellement niveau logistique et budgétisation .. c'est très bien
août 31 23:00:15 <olive>	soit 1€ le CD, donc
août 31 23:00:20 <nesthib>	je pense qu'il vaut mieux priviliégier des mini packs
août 31 23:00:21 <McPeter>	ça fidélise en puissance
août 31 23:00:27 <kinouchou>	8€ pour 8 Cd frais de port compris (4 fois des frais)
août 31 23:00:29 <olive>	nesthib: pourquoi ?
août 31 23:00:40 <nesthib>	et communiquer sur le fait que l'on peut les distribuer à ses proches
août 31 23:00:49 <SpiNeAkeR>	ah c'est 'x 2cd
août 31 23:00:50 <olive>	nesthib: c'est déjà le cas
août 31 23:00:53 <SpiNeAkeR>	4*
août 31 23:00:58 <huats>	j'avoue que je n'arrive pas trop à me décider dessus
août 31 23:01:03 <nesthib>	olive je ne suis pas convaincu de côté fidélisation
août 31 23:01:10 <YoBoY>	le prix comprend tout (frais de port compris) et nous laisse un léger bénéfice
août 31 23:01:12 <Yipyip>	et que la plupart vont prendre les CD plus pour soutenir qu'avoir les CD
août 31 23:01:13 <kinouchou>	je ne trouve pas qu'encourager le coté collect soit bien
août 31 23:01:15 <McPeter>	kinouchou, non
août 31 23:01:17 <McPeter>	2 fois
août 31 23:01:19 <huats>	je trouve l'idée intéressante mais j'ai un peu peur de l'orga derrière
août 31 23:01:22 <McPeter>	2 cd par release
août 31 23:01:25 <olive>	nesthib: fidélisation ?
août 31 23:01:26 <McPeter>	soit 2 release anuelle
août 31 23:01:28 <nesthib>	je ne crois pas que ça fonctionne vraiment et que ce soit top pour l'orga
août 31 23:01:29 <McPeter>	soit 2 x 2
août 31 23:01:32 <rmy>	huats +1 sur l'orga.
août 31 23:01:37 <YoBoY>	la logistique se ferait en 2 envois par ans, pas plus
août 31 23:01:44 <nesthib>	olive l'abonnement = fidélisation
août 31 23:01:44 <kinouchou>	nope McPeter
août 31 23:01:47 <SpiNeAkeR>	McPeter, y'a 2 release par an :)
août 31 23:01:48 <YoBoY>	en même temps que les envois des pré-commande
août 31 23:01:49 <McPeter>	ben si :\
août 31 23:01:52 <kinouchou>	8 cD donc 4x2
août 31 23:01:55 <draco31fr>	et pour ceux qui sont dans les DOM, le prix serait le même ?
août 31 23:02:01 <McPeter>	kinouchou, mais non
août 31 23:02:06 <McPeter>	tu mets 2 cd dans une enveloppe
août 31 23:02:15 <McPeter>	comment ça 8 cd ?!
août 31 23:02:19 <McPeter>	4 cd
août 31 23:02:30 <kinouchou>	relis McPeter
août 31 23:02:32 <McPeter>	2 CD de 2 release
août 31 23:02:33 <rmy>	2cd à chaque release pendant 2 ans
août 31 23:02:34 <YoBoY>	draco31fr: non, offre limité pour l'instant à la France métropolitaine
août 31 23:02:35 <draco31fr>	ça intéressera ceux qui ont des petites connexions ou pas de connexions ADSL
août 31 23:02:39 <SpiNeAkeR>	McPeter, 4 release
août 31 23:02:41 <McPeter>	2 ans ?
août 31 23:02:45 <McPeter>	heu ..
août 31 23:02:48 <McPeter>	j'avais cru 1 an
août 31 23:02:48 <YoBoY>	mais on ne regarde les différents tarif pour étendre cette zone
août 31 23:02:48 <kinouchou>	pour moi abbonement oui maiss si c'est 1€ unitaire le CD plus frais de prot
août 31 23:02:50 <McPeter>	houps
août 31 23:02:51 <nesthib>	à mon avis ça risque plus d'être un casse-tête à gérer
août 31 23:03:06 <draco31fr>	perso, je serais intéressés si il y a des versions Xubuntu-fr 64 bits :D
août 31 23:03:13 <sam7>	ça fait 2 cd par enveloppe & 1 enveloppe tous les 6 mois durant 2 ans le tout pour 8€
août 31 23:03:23 <kinouchou>	oui
août 31 23:03:24 <McPeter>	heu
août 31 23:03:32 <McPeter>	j'aurais plus vue 8 € / an pour 4 cd
août 31 23:03:38 <YoBoY>	draco31fr: non juste du Ubuntu édition francophone 32 ou 64 bit suivant ce qu'on aura édité
août 31 23:03:38 <McPeter>	en 2 x 2 donc
août 31 23:03:39 <kinouchou>	pour moi je suis ok si le tout est à 12€
août 31 23:03:51 <draco31fr>	+ problème pour ceux qui démenages, gestion des adresses de livraisons , etc
août 31 23:04:05 <kinouchou>	draco31fr: il a déjà été dit qu'on ne ferait pas de 64 bits
août 31 23:04:09 <draco31fr>	ça risque d'être lourd en logistique
août 31 23:04:13 <YoBoY>	le but c'est aussi que tous ceux qui ne peuvent pas avoir le CD à 1€ à un évènement puissent le recevoir pour 1€ chez eux
août 31 23:04:14 <quesh_i>	un mail de confirmation peut être envoyé avant l'envoi du cd
août 31 23:04:24 <poupoul2>	Il vous faut un CRM, ça tombe bien, c'est mon job :D
août 31 23:04:30 <YoBoY>	draco31fr: ils donnent leur nouvelle adresse ou tant pis
août 31 23:04:41 <YoBoY>	poupoul2: cool :)
août 31 23:04:51 <draco31fr>	qu'est-ce que ça apporte par rapport à l'offre de la boutique actuelle ?
août 31 23:04:53 <SpiNeAkeR>	ça fera découvrir ubuntu aux nouveaux locataires, c'est pas plus mal :)
août 31 23:04:55 <draco31fr>	c'est mois cher?
août 31 23:05:12 <huats>	perso comme je le dis j'aime bien l'idée... j'ai juste un peu peur de la maintenance pour ça
août 31 23:05:12 <draco31fr>	SpiNeAkeR, en effet !!!
août 31 23:05:16 <YoBoY>	draco31fr: 1CD seul sur la boutique actuellement tu le paies fdpin dans les 3€20 je crois
août 31 23:05:17 <kinouchou>	les CDs actuels envoyés pas la boutique sont à 3,75e tout compris
août 31 23:05:20 <tshirtman>	moi je suis pour
août 31 23:05:24 <YoBoY>	oups c'est encore plus
août 31 23:05:30 <nesthib>	pour la distribution ce qui pourrait être bien c'est de miser sur la proximité, contacter les GULL à l'avance pour faire des distributions locales aussi
août 31 23:05:41 <huats>	après si c'est bien cadré pourquoi pas... ça peut vraiment faire baisser les couts de diffusion pour les gens et c'est intéressant
août 31 23:05:44 <sam7>	bien vu ;)
août 31 23:05:55 <kinouchou>	pour moi il faut baisser le prix des CD senvoyés seuls mais pas lors d'un abonnement
août 31 23:05:59 <draco31fr>	le coup des GULL est pas mal ;)
août 31 23:06:00 <tshirtman>	ça fait pour pas mal de gens un truc de moins à faire, en leur rappelant comment faire la mise à jours et les aidant à la faire vu qu'ils ont le cd
août 31 23:06:20 <nesthib>	huats du moins j'aimerais essayer de mettre ça en place avec le mien
août 31 23:06:20 <YoBoY>	nesthib: c'est déjà ce qu'on fait, en parrallèle des pré-commande les asso/gull et autres nous prennent des packs
août 31 23:06:22 <quesh_i>	huats: avec un bon crm qui gère automatiquement, c'est bien si ça te rassure
août 31 23:06:23 <tshirtman>	ça peut faire revenir des gens qui ont abandonné entre temps
août 31 23:06:24 <kinouchou>	les nouveaux n'iront pas prendre un abonnement
août 31 23:06:33 <huats>	kinouchou, c'est compliqué pour les CDs seuls non ?
août 31 23:06:34 <draco31fr>	kinouchou, je suis d'accord
août 31 23:06:39 <Sp4rKy>	1
août 31 23:06:45 <tshirtman>	kinouchou: si je pense
août 31 23:06:46 <kinouchou>	huats: j'ai fait un mail pour les  cd seuls
août 31 23:06:54 <huats>	oui je sais
août 31 23:07:11 <huats>	mais je veux dire on a toujours les frais fixes (les frais etik par exemple) kinouchou
août 31 23:07:16 <rmy>	je ne crois pas tshirtman, et je ne crois pas à la fidélisation par ce biais. Il n'y a que des personnes qui connaissent déjà qui vont s'abonner. Ici, c'est une vente à des convaincus et à des gulls
août 31 23:07:17 <kinouchou>	on pouvait baisser à 2 € pour les cd en précommande et à 3€ pour les autres
août 31 23:07:20 <tshirtman>	pour le prix, je pense franchement que c'est attractif
août 31 23:07:28 <quesh_i>	baisser le cout du cd seul, c'est super chaud car presque tout est sous traité
août 31 23:07:31 <nesthib>	YoBoY mais est-ce pour les membres des gull ou dans une véritable volonté de diffusion ?
août 31 23:07:35 <kinouchou>	sachant que seuls  les précommandes seraient à gérer par nous
août 31 23:07:46 <huats>	bon
août 31 23:07:49 <poupoul2>	Pourquoi ne pas penser ça plutôt en terme d'opération ponctuelle, genre "buy one, get one free", plutôt qu'en terme d'abonnement ?
août 31 23:07:50 <huats>	si je résume
août 31 23:07:56 <huats>	tout le monde trouve que c'est une bonne idée
août 31 23:07:58 <nesthib>	+1 poupoul2
août 31 23:08:00 <sam7>	dans cette enveloppe, quitte à mettre 2 cd, pourquoi ne pas faire choisir 2 entre ubuntu / kubuntu / xubuntu / edubuntu ?
août 31 23:08:05 <huats>	il y a juste des différences sur le prix ?
août 31 23:08:07 <YoBoY>	nesthib: ça je ne peux pas parler à leur place, mais quand ils prennent 20 ou 50 CDs, je pense que c'est pour les diffuser ou les vendre à 1€ pièce sur leurs évènements
août 31 23:08:14 <tshirtman>	rmy: quand je vois les gens qui découvrent sur les stands et ont envie de s'y mettre, je pense vraiment qu'un truc qui les prends par la main comme ça, ça leur plaira
août 31 23:08:17 <quesh_i>	sam7: on ne fabrique que des cd ubuntu en fait
août 31 23:08:17 <huats>	uisque kinouchou pense que c'est bon à 12€
août 31 23:08:29 <YoBoY>	sam7: nous n'éditons que des ubuntu
août 31 23:08:30 <piti>	sam7: presser plein de cd, c'est plus compliqué
août 31 23:08:31 <tshirtman>	pour peu qu'on leur mette un flyer sur les prochains évennements avec…
août 31 23:08:32 <olive>	kinouchou: peux-tu réexposer la raison pour laquelle tu veux (absoluement) faire payer 50% plus cher ces CDs ? (par abo)
août 31 23:08:38 <huats>	et si on propose ça à 10€ ? ça fait un compte rond, et tout le monde est content..
août 31 23:08:41 <huats>	non ?
août 31 23:08:46 <nesthib>	YoBoY j'avais pensé contacter l'utopia bordeaux pour leur demander s'ils voudraient être diffuseurs
août 31 23:08:53 <SpiNeAkeR>	huats, je pensais pareil
août 31 23:08:59 <McPeter>	faut prendre le soucis .. à l'enver
août 31 23:09:00 <McPeter>	+s
août 31 23:09:01 <olive>	huats: quelle justification ?
août 31 23:09:03 <YoBoY>	huats: ben c'est dommage de perdre le 1€ - 1CD
août 31 23:09:16 <McPeter>	un envoit (normal) coûte combien poru 1 cd ?
août 31 23:09:19 <kinouchou>	olive je suis pas partie sur 50% mais sur les frais découlant des envois
août 31 23:09:20 <olive>	on se fait déjà 1.40€ de marge sur les 8€ !
août 31 23:09:21 <huats>	Ben trouver un consensus
août 31 23:09:26 <SpiNeAkeR>	YoBoY, ben il est pas à 1€ par la boutique à l'heure actuelle
août 31 23:09:34 <tshirtman>	+1 et pour moi 10€ c'est le prix ou je commence à réfléchir pour ce genre de trucs
août 31 23:09:34 <McPeter>	non mais 1 envoi coûte combien ?
août 31 23:09:38 <YoBoY>	SpiNeAkeR: si mais FDPout
août 31 23:09:41 <poupoul2>	En terme de logistique, une option pourrait être de s'appuyer aussi sur les local french loco pour celles qui seraient partantes ?
août 31 23:09:45 <kinouchou>	52cts McPeter
août 31 23:09:49 <olive>	kinouchou: de 8 à 12€ c'est une augmentation de 50%. et les frais sont déjà largement couverts
août 31 23:09:52 <McPeter>	le but réel n'est pas de "gagner" de l'argent là .. mais de "promouvoir" non ?
août 31 23:09:55 <SpiNeAkeR>	YoBoY, ben là ça serait 10€ fdp in
août 31 23:10:07 <kinouchou>	sauf qu'on baisse notre marge pour des abitués
août 31 23:10:10 <McPeter>	kinouchou, poru 2 cd ça changerait beaucoup ?
août 31 23:10:11 <kinouchou>	habitués
août 31 23:10:18 <tshirtman>	YoBoY: ça rentre les frais de ports dans 8€
août 31 23:10:19 <kinouchou>	c'est le même prix
août 31 23:10:21 <McPeter>	supposons donc 2 cd -> 60 cts €
août 31 23:10:26 <YoBoY>	SpiNeAkeR: et pourquoi pas 8€ fdpin puisqu'on y perd pas d'argent ?
août 31 23:10:33 <tshirtman>	c'est calculé pour
août 31 23:10:37 <McPeter>	ça fait 2.40 € de frais d'envoi ?
août 31 23:10:40 <McPeter>	on est d'accord ?
août 31 23:10:52 <olive>	non
août 31 23:10:53 <kinouchou>	je dois vé²rifier pour les frais de port
août 31 23:10:53 <McPeter>	sur 8 € il reste donc 5.60 €
août 31 23:11:03 <kinouchou>	il faut rajouter 0,25 pour paypal
août 31 23:11:09 <McPeter>	:|
août 31 23:11:24 <McPeter>	heu limite faut le faire payer aux gens si ils utilisent paypal ..
août 31 23:11:26 <huats>	olive,  une justfication peut etre de dire : 1€ le CD c'est le prix sur les stands, et là si on vous l'envoi on demande 2€ pour les 2 ans
août 31 23:11:30 <McPeter>	donc ça regarde pas l'asso
août 31 23:11:30 <huats>	(1€ par an)
août 31 23:11:33 <SpiNeAkeR>	YoBoY, j'avoue que je ne sais pas combien coute le cd + sous-traitance + envoi, mais le faire au même prix avec un port qu'en vente directe ça me semblait bizarre
août 31 23:11:39 <rmy>	Mc Peter, non c'est pas comme ça paypal :P
août 31 23:11:49 <McPeter>	rmy, si si
août 31 23:11:55 <McPeter>	je m'en sers comme ça moi
août 31 23:11:57 <draco31fr>	euh, le fdp c'est 2€40 par envoi ?
août 31 23:12:10 <McPeter>	je leur propose une facilité de paiement .. pas à moi d'en payer els frais
août 31 23:12:10 <YoBoY>	SpiNeAkeR: ce serait des opérations limités avec des conditions particulières
août 31 23:12:11 <tshirtman>	draco31fr: non c'est le total
août 31 23:12:17 <tshirtman>	calculé par McPeter
août 31 23:12:25 <olive>	il n'y a pas d'autre raison que "l'euro symbolique" pour le prix d'1€ au stand, huats. surtout depuis qu'ils nous coutent si peu cher.
août 31 23:12:27 <McPeter>	tshirtman, oui .. pour les 4 envois
août 31 23:12:36 <draco31fr>	oki
août 31 23:12:38 <YoBoY>	un adonnement ne serait envoyer qu'au moment des envois des pré-commandes, toute souscription après serait pour la version suivante
août 31 23:12:41 <quesh_i>	hum, si à 1euro le cd on gagne déjà de l'argent, pourquoi faire payer les gens plus cher ?
août 31 23:12:45 <McPeter>	olive, tu me disais : non poru le 2€40
août 31 23:12:47 <huats>	olive, oui si ce n'est le coté 'historique'
août 31 23:12:59 <McPeter>	je voalsi calculer avec vosu … si l'asso perd de l'argent ou non
août 31 23:13:16 <McPeter>	donc dans al logique là .. poru les 8cd il reste 5€60
août 31 23:13:32 <McPeter>	donc 0.70 cts € le cd
août 31 23:13:38 <quesh_i>	McPeter: à 1euro le cd, l'asso gagne de l'argent avec l'abonnement
août 31 23:13:41 <kinouchou>	McPeter: c'est paas une question de perte
août 31 23:13:43 <McPeter>	je parle en "interne" hein
août 31 23:13:59 <kinouchou>	mais pourquoi faire les cD moins cher pour ceux qui restent dans leur canapé?
août 31 23:14:01 <draco31fr>	comment on arrive aux 3€75 pour 1 CD par la boutique, ça me  parait énorme
août 31 23:14:02 <McPeter>	kinouchou, ben je pige pas alors :\
août 31 23:14:02 <tshirtman>	McPeter: le cd est moins cher que ça il me semble
août 31 23:14:13 <McPeter>	kinouchou, ben comme tout ..
août 31 23:14:16 <sam7>	il faut rester sur l'euro symbolique ;)
août 31 23:14:20 <McPeter>	à cause d ufait qu'ils payent d'avance
août 31 23:14:23 <quesh_i>	kinouchou: peut être parce que tout le monde ne peut pas être présent aux salons/ubuntuparty
août 31 23:14:26 <McPeter>	comme les revues .. etc ..
août 31 23:14:26 <tshirtman>	kinouchou: aahhh, ok, c'est pour ça en fait
août 31 23:14:26 <SpiNeAkeR>	draco31fr, faudrait avoir le détail, mais ça semble mal parti…
août 31 23:14:34 <McPeter>	tout ce qu iest "abonnement" est moins cher
août 31 23:14:35 <YoBoY>	8cd à 30cts + 4envois à 96cts je crois + 1xfrais paypal + 4 enveloppes, ça fait moins de 7€ (en comptant une hausse des frais de ports en prime)
août 31 23:14:40 <kinouchou>	quesh_i: et ceux qui commandent sur la outique
août 31 23:14:41 <kinouchou>	?
août 31 23:14:50 <McPeter>	sinon personne ne prendrait d'abonnement
août 31 23:15:02 <McPeter>	YoBoY, donc ça passe nickel
août 31 23:15:09 <kinouchou>	à 12€ on est moins cher qu'à l'unité
août 31 23:15:15 <YoBoY>	sur la boutique, 1 CD à 1 € + frais paypal + frais etik + fdp = 3,75€
août 31 23:15:18 <quesh_i>	kinouchou: ceux qui commandent sur la boutique je ne vois pas pourquoi ils payeraient plus cher que 1euro le cd
août 31 23:15:23 <YoBoY>	McPeter: oui
août 31 23:15:29 <McPeter>	ben le slogan le cd 1 € que vous veniez ou non
août 31 23:15:33 <McPeter>	reste un slogan
août 31 23:15:34 <SpiNeAkeR>	YoBoY, cela dit 8€ les 8cd et 3,75€ le cd, y'en a qui vont crier à l'arnaque à un moment donné :)
août 31 23:15:35 <kinouchou>	actuellement une personne commandant 4x2CD paye 4x4,75€
août 31 23:15:37 <tshirtman>	alors la boutique est trop chère peut être
août 31 23:15:44 <McPeter>	et tout le monde ne peu pas forcement se déplacer
août 31 23:15:49 <kinouchou>	quesh_i: ils paient 1 € le Cd plus frais
août 31 23:15:56 <McPeter>	exempel : y'a jamais eu de party à Nice
août 31 23:16:09 <McPeter>	donc à Nice on doit payer 3€75 le Cd ?!
août 31 23:16:10 <quesh_i>	kinouchou: non, le concept c'est 1euro le CD
août 31 23:16:19 <kinouchou>	tshirtman: tu veux faire tout les envois?
août 31 23:16:19 <McPeter>	ou payer 1000 km de voyage ..
août 31 23:16:21 <olive>	jamais dans l'histoire de l'association ubuntu-fr il n'a été question de se faire de l'argent sur les CD.
août 31 23:16:21 <McPeter>	?
août 31 23:16:25 <quesh_i>	si on peut le maintenir et absorber les couts de transport c'est bien
août 31 23:16:27 <huats>	attention c'est 2 cas très différents : il y a la notion d'abonnement et d'envoi groupé donc la différence de prix (1€ contre 3,75€ ) se justifie
août 31 23:16:35 <tshirtman>	SpiNeAkeR: en fait non, c'est normal que ça coute moins cher par 8 en preécommande
août 31 23:16:35 <YoBoY>	SpiNeAkeR: non c'est des offres différentes, les frais supplémentaires sur la boutique sont en plus, les gens prennent souvent autre chose avec leur cd pour ça
août 31 23:16:38 <kinouchou>	quesh_i: on peut pas payer tous les frais de port
août 31 23:16:41 <quesh_i>	d'ailleurs les CD on les vends pas plus cher à lille ou ç maubeuge ou aux rmll
août 31 23:16:47 <quesh_i>	pourtant il y a bien du transport
août 31 23:17:03 <McPeter>	un abonnement c'est une fidélisation .. une commande concrète de cd ..
août 31 23:17:04 <McPeter>	etc ..
août 31 23:17:07 <quesh_i>	et pire, des gens qui se déplacent et payent repas, train, et logement
août 31 23:17:09 <McPeter>	c'est une simplificationd e gestion
août 31 23:17:17 <kinouchou>	YoBoY:  c'est pa vrai on a beaucoup de commandes de CD seuls
août 31 23:17:28 <YoBoY>	kinouchou: j'ai pas dit le contraire
août 31 23:17:32 <McPeter>	100 abonnement == 4x200 CD sur !
août 31 23:17:40 <huats>	kinouchou, tu pourrais nous trouver des chiffres sr les commandes seules ?
août 31 23:17:46 <huats>	(de CD je veux dire)
août 31 23:17:52 <kinouchou>	là?
août 31 23:18:03 <tshirtman>	moi j'aime bien pour un tas de raisons, c'est pratique pour les utilisateurs pas trop à l'aise, c'est bon coté marketing et coté diffusion (ils ont toujours un cd pour faire passer) et ça ramène à 1€ le cd tout compris
août 31 23:18:07 <McPeter>	si l'asso commande 800 cd .. ces 200 cd de plus peuvent être aussi l'obget d'une remise supplémentaire de la part des éditerus (why not) :p
août 31 23:18:13 <poupoul2>	tshirtman: +1
août 31 23:18:13 <kinouchou>	non c'est dur là comme ça
août 31 23:18:28 <olive>	tout le monde a à gagner à ce que les envois se fasse le plus groupés possibles, le plus rapidement possible, en nombre le moins aléatoire possible, et le moins cher possible
août 31 23:18:42 <huats>	kinouchou, ok c'était juste une question
août 31 23:18:47 <quesh_i>	non, mais là la discution c'est "et si on faisait cracher les clients un peu plus" ?
août 31 23:18:49 <kinouchou>	mais je pourrai préparer ça
août 31 23:19:00 <kinouchou>	non quesh_i c'est pas la question
août 31 23:19:00 <quesh_i>	parce que notre but c'est bien de faire la promotion d'ubuntu
août 31 23:19:11 <olive>	l'abonnement, on peut le faire à 7€, techniquement. les 8€ c'est pour rester sur le prix phare "1€ le CD"
août 31 23:19:17 <McPeter>	oausi donc si l'asso **perd** pas d'argent ..
août 31 23:19:19 <McPeter>	8 €
août 31 23:19:20 <McPeter>	et go
août 31 23:19:23 <quesh_i>	et si on gagne deja de l'argent sur l'abonnement pourquoi faire payer plus ?
août 31 23:19:25 <YoBoY>	on a dépassé les 2H de réunion ;)
août 31 23:19:26 <olive>	(et pour se protéger de quelques défaillances)
août 31 23:19:27 <YoBoY>	bref 
août 31 23:19:29 <McPeter>	le but étant : promotion
août 31 23:19:32 <McPeter>	basta
août 31 23:19:45 <olive>	promouvoir et faciliter la diffusion
août 31 23:19:47 <YoBoY>	la question était de recueillir vos avis à tous, globalement vous êtes assez pour l'idée
août 31 23:19:50 <kinouchou>	donc vous proposez tous les CD  à 1€ quelques soiennt les frais pour les envoyer?
août 31 23:19:50 <quesh_i>	McPeter: +1
août 31 23:20:05 <quesh_i>	kinouchou: pour l'abonnement
août 31 23:20:09 <tshirtman>	kinouchou: si possible je dirais oui
août 31 23:20:09 <kinouchou>	il faut rester un peu réaliste
août 31 23:20:18 <tshirtman>	pour la boutique c'est sans doute plus compliqué
août 31 23:20:18 <YoBoY>	donc on va essayer d'affiner tout ça en interne (prix, réalisation, ...) pour lancer ça en même temps que les pré-commande
août 31 23:20:24 <tshirtman>	mais là, dans ce contexte, on peux
août 31 23:20:26 <tshirtman>	peut*
août 31 23:20:27 <YoBoY>	vous êtes tous d'accord sur ce point ?
août 31 23:20:31 <sam7>	ok pour l'abonnement à 1€/cd tous frais inclus
août 31 23:20:31 <quesh_i>	kinouchou: on gagne deja de l'argent à 1euros le cd, pourquoi faire payer plus ?
août 31 23:20:34 <SpiNeAkeR>	kinouchou, euh non, 1€ que dans le cadre de l'abo
août 31 23:20:39 <kinouchou>	quesh_i: pourquoi pour l'avonneent et pas pour les CD seuls qui sont plus pour les nouveaux, ceux qui veuelent découvrir
août 31 23:20:42 <SpiNeAkeR>	(non ?)
août 31 23:20:46 <YoBoY>	vous êtes tous d'accord sur ce point ?
août 31 23:20:47 <YoBoY>	vous êtes tous d'accord sur ce point ?
août 31 23:20:47 <YoBoY>	vous êtes tous d'accord sur ce point ?
août 31 23:20:50 <huats>	YoBoY, je pense que tu as raison l'dée est OK
août 31 23:20:50 <kinouchou>	non
août 31 23:20:54 <huats>	tout le monde est pour
août 31 23:20:55 <huats>	après
août 31 23:20:58 <kinouchou>	pas à 8€ tout compris
août 31 23:20:58 <huats>	c'est une question de moyen
août 31 23:21:00 <tshirtman>	kinouchou: ton argumentaire a plus tendance à me faire penser qu'en effet, la boutique est trop chère
août 31 23:21:00 <draco31fr>	si le but c'est l'envoi groupé, faut juste faire des prix pour les précommandes
août 31 23:21:03 <quesh_i>	kinouchou: par ce que là, c'est pas forcément possible de baisser le prix
août 31 23:21:04 <huats>	(prix)
août 31 23:21:10 <kinouchou>	si c'est possible
août 31 23:21:17 <YoBoY>	kinouchou: relis moi s'il te plait
août 31 23:21:21 <kinouchou>	j'en ai parlé
août 31 23:21:35 <huats>	STOP tout le monde,
août 31 23:21:41 <huats>	on va pas arriver à une solution là
août 31 23:21:43 <kinouchou>	pour l'abonneent ouimais pas dans n'importe quelle condition
août 31 23:21:43 <olive>	kinouchou: tu prétends que nous ne sommes pas réalistes ?
août 31 23:21:43 <huats>	bon
août 31 23:21:58 <huats>	tout le monde est OK pour l'abonnement des CD
août 31 23:22:04 <huats>	il reste à voir le prix
août 31 23:22:04 <sam7>	ok
août 31 23:22:06 <nesthib>	bof
août 31 23:22:15 <YoBoY>	nesthib: j'adore ce bof ^^"
août 31 23:22:17 <nesthib>	mais ça vaut le coup d'essayer une fois
août 31 23:22:24 <rmy>	nesthib pareil^
août 31 23:22:25 <huats>	pardon une majorité est OK pour l'abonnement
août 31 23:22:25 <nesthib>	bah je donne mon avis YoBoY ;)
août 31 23:22:30 <huats>	il fat savoir le prix maintenant
août 31 23:22:32 <quesh_i>	YoBoY: en interne c'est à dire avec kinouchou qui vas continuer à dire non et finalement avoir raison alors que tout le monde lui explique le contraire ?
août 31 23:22:41 <YoBoY>	quesh_i: non
août 31 23:22:47 <avelldiroll>	je me range sur l'avis de ceux qui vont s'occuper de la logistique
août 31 23:22:52 <quesh_i>	YoBoY: alors je suis ok avec toi
août 31 23:22:54 <huats>	quesh_i, euh il y a discussion là...
août 31 23:22:57 <YoBoY>	ce qui cloture notre réunion de ce soir :)
août 31 23:22:59 <McPeter>	<kinouchou> donc vous proposez tous les CD  à 1€ quelques soiennt les frais pour les envoyer? <--- mais nan :'( .. juste dans le cas d'un abonnement
août 31 23:22:59 <poupoul2>	avelldiroll: +1
août 31 23:23:13 <huats>	fin de la réunion
août 31 23:23:14 <draco31fr>	huats, tu reposeras la question quand le prix sera mieux définit :D
août 31 23:23:17 <YoBoY>	merci à vous tous
août 31 23:23:22 <quesh_i>	huats: et la discution penche pour le "pourquoi faire payer plus"
août 31 23:23:23 <sam7>	4€ / an ... 8€/2 ans ... 12 € / 3 ans ... abonnement 2 cd par envoi tous les 6 mois
août 31 23:23:27 <YoBoY>	prochaine réunion fin octobre, date à définir
août 31 23:23:30 <YoBoY>	******************************
août 31 23:23:30 <YoBoY>	* Fin de la réunion
août 31 23:23:30 <YoBoY>	* log : http://doc.ubuntu-fr.org/evenements/2010_08_31_reunion_association_log
août 31 23:23:30 <YoBoY>	******************************
août 31 23:23:43 <nesthib>	hop hop hop
août 31 23:23:44 <YoBoY>	vous pouvez continuez à discuter
août 31 23:23:46 <nesthib>	juste un truc
août 31 23:23:46 <avelldiroll>	J'aurais une question en plus tant qu'il y a du monde ...
août 31 23:23:46 <quesh_i>	heu, avant la fin de reunion, dans quelle ville il vas y avoir des ubuntuparty ?
août 31 23:23:47 <huats>	quesh_i, tu sais c'est des discussions que sortent les avancées
août 31 23:24:01 <YoBoY>	niko: tu peux me fournir le log ?
août 31 23:24:02 <nesthib>	j'ai une petit proposition à soumettre
août 31 23:24:05 <huats>	quesh_i, trop tot pour le direje ense
août 31 23:24:06 <nesthib>	j'en profite pour parler d'une chose à laquelle j'avais pensé, j'ai remarqué en diffusant des CD que certaines personne ne savent pas toujours quoi en faire. J'ai donc pensé à un petit mode d'emploi papier minimal de la taille d'un grand flyer qui indiquerait la démarche minimale à suivre, les points techniques importants et des liens bien choisis vers la doc. Ce serait donné avec le CD. Je vais essayé de faire une ébauche pour
août 31 23:24:07 <nesthib>	 présenter ça (un peu occupé en ce moment) s'il y a des gens qui veulent participer à la réflexion/élaboration
août 31 23:24:13 <nesthib>	)
août 31 23:24:20 <sam7>	je croyais que l'on devais également parler d'openid dans le cadre de la refonte du site ?
août 31 23:24:24 <YoBoY>	quesh_i: on ne sait pas encore pour les villes
août 31 23:24:27 <quesh_i>	et quels sont les team qui veulent participer à l'opération qu'on a fait pour la 9.10 avec pleins d'autres villes
août 31 23:24:54 <quesh_i>	ce serai important de lancer un message sur la mailling ou ubuntu-fr ou le planete
août 31 23:25:05 <YoBoY>	sam7: faut me rajouter des choses sur l'odj pour qu'on en parle et c'est à la réunion de jeudi ça
août 31 23:25:16 <quesh_i>	sam7: +1 pour openid
août 31 23:25:23 <YoBoY>	réunion infra, jeudi
août 31 23:25:25 <olive>	nesthib: une doc A4 est facile à ajouter avec les CDs dans le cadre de l'abonnement, pas dans le cadre de la vente à l'unité que l'on a actuellement.
août 31 23:25:25 <sam7>	ah, ok ... on en parle jeudi alors
</file>