====== Réunion du 30 Novembre 2010 ======

\\ Lieu: salon IRC #ubuntu-fr-meeting \\
Heure : 21h00 (19h00 UTC) \\
Durée : 2h 

===== Logs IRC de la session =====

<file>
nov. 30 21:04:50 <YoBoY>	******************************
nov. 30 21:04:50 <YoBoY>	* Réunion Asso
nov. 30 21:04:50 <YoBoY>	* IRC : #ubuntu-fr-meeting
nov. 30 21:04:50 <YoBoY>	* Date : 30/11/2010
nov. 30 21:04:50 <YoBoY>	******************************
nov. 30 21:06:24 <YoBoY>	******************************
nov. 30 21:06:24 <YoBoY>	* Ordre du jour
nov. 30 21:06:24 <YoBoY>	*
nov. 30 21:06:24 <YoBoY>	* 1 - Bilan des derniers évènements
nov. 30 21:06:24 <YoBoY>	* 2 - Prochains évènement
nov. 30 21:06:25 <YoBoY>	* 3 - Réorganisation de notre présence sur LaunchPad
nov. 30 21:06:27 <YoBoY>	* 4 - Soutien financier aux associations du libre
nov. 30 21:06:29 <YoBoY>	* 5 - nouveau logo
nov. 30 21:06:31 <YoBoY>	* 6 - goodies
nov. 30 21:06:33 <YoBoY>	* 7 - statut membre : faisons le point et avançons
nov. 30 21:06:35 <YoBoY>	*
nov. 30 21:06:37 <YoBoY>	******************************
nov. 30 21:07:03 <YoBoY>	******************************
nov. 30 21:07:03 <YoBoY>	* 1 - Bilan des derniers évènements
nov. 30 21:07:03 <YoBoY>	******************************
nov. 30 21:07:31 <YoBoY>	Qui peut faire un point sur la Braderie de Lille
nov. 30 21:07:33 <YoBoY>	 ?
nov. 30 21:08:24 <YoBoY>	personne ? ok, j'y étais pas... je peux rien en dire
nov. 30 21:08:26 <spineaker>	ça s'est bien passé
nov. 30 21:08:42 <spineaker>	on avait une bonne place
nov. 30 21:09:06 <spineaker>	chti'nux a assuré pour tout en gros
nov. 30 21:09:16 <YoBoY>	nombre de personnes de paris ?
nov. 30 21:09:17 <spineaker>	niveau ventes ce qu'on a bradé s'est bien vendu
nov. 30 21:09:21 <spineaker>	(les mugs)
nov. 30 21:09:33 <spineaker>	ce qu'on a pas bradé s'est pas vendu (les t-shirt)
nov. 30 21:09:35 <kinouchou>	même sans brader ça c'est bien vendu
nov. 30 21:09:40 <olive>	environ 5 de paris
nov. 30 21:10:09 <spineaker>	y'avait olive kinouchou nishiki snip et mav' me semble
nov. 30 21:10:11 <kinouchou>	on a brader que les anciens mugs et les gens n'ont pas fait attention aux prix
nov. 30 21:10:20 <spineaker>	et moi
nov. 30 21:10:21 <olive>	donc 6
nov. 30 21:10:46 <kinouchou>	personne n'a rien dit sur le fait qu'on avait (à part pour les mugs 9.10) les même prix que d'hab
nov. 30 21:10:56 <YoBoY>	Ok, le Software Freedon Day, petit sondage réalisé sur Paris, olive tu as les chiffres, un petit retour ?
nov. 30 21:11:13 <olive>	c'est snip le maitre de l'opération
nov. 30 21:12:14 <YoBoY>	perso j'y étais, on était 7 je crois, ça s'est bien passé, le public était réceptif au sondage, faudra tenter de refaire ça un jour
nov. 30 21:12:45 <olive>	- 8 libristes répartis sur 100m en haut de la rue Montgallet (Yoboy, Spineaker, Snip, Siltaar, Quesh, Simon, Coucouf, moi)
nov. 30 21:12:49 <olive>	- des questionnaires d'accroche, dont on pourra tirer des stats.
nov. 30 21:12:51 <olive>	- des dépliants Logiciels Libres de propagande April
nov. 30 21:12:54 <olive>	- des 6 pages sur Windows 7 de propagande FSF/April
nov. 30 21:12:56 <olive>	- des dépliants de propagande Framasoft
nov. 30 21:12:59 <olive>	- des flyers A6 de propagande Ubuntu Party 5-6 nov
nov. 30 21:13:01 <olive>	- des CD Ubuntu 10.04
nov. 30 21:13:17 <olive>	L'opération a débuté à 15h après un petit briefing et a duré 3 bonnes
nov. 30 21:13:20 <olive>	heures.
nov. 30 21:13:23 <olive>	92 questionnaires ont été remplis, ce qui correspond à autant de
nov. 30 21:13:26 <olive>	discussions de sensibilisation. Quelques discussions ont eu lieu sans
nov. 30 21:13:28 <olive>	questionnaire, par diffusion de matériel de propagande.
nov. 30 21:13:31 <olive>	Les CD Ubuntu étaient donnés à l'issu de vrais discussions, lorsque la
nov. 30 21:13:33 <olive>	personne exprimait le souhait d'essayer Ubuntu. Une vingtaine de CD ont
nov. 30 21:13:37 <olive>	ainsi été offerts.
nov. 30 21:13:40 <olive>	Environ 150 flyers Ubuntu Party ont été diffusés, et autant de dépliants
nov. 30 21:13:43 <olive>	LL April. Un peu moins de Framasoft (papier glacé, ça joue.)
nov. 30 21:13:45 <olive>	Nous destinions les tracts FSF/April anti-windows aux windowsiens les
nov. 30 21:13:48 <olive>	plus "fermés". Nous en avons écoulé environ 30.
nov. 30 21:13:50 <olive>	(désolé pour les \n superflus)
nov. 30 21:14:08 <YoBoY>	merci olive
nov. 30 21:14:10 <YoBoY>	évènement suivant : Les Soirée de Releases en France, comment c'était pour vous ?
nov. 30 21:14:23 <draco31fr>	toutes les ressources, flyers, etc sont dispo en ligne ?
nov. 30 21:14:36 <draco31fr>	si on veut faire ce type d'opération dans d'autres villes ?
nov. 30 21:15:02 <McPeter>	draco31fr, +1
nov. 30 21:15:40 <draco31fr>	genre le questionnaire ça serait sympa de le faire tourner :)
nov. 30 21:16:17 <olive>	draco31fr: pour le questionnaire il était en test, la version finale n'est pas released
nov. 30 21:16:33 <olive>	par contre les dépliants april sont sur le site de l'april
nov. 30 21:16:41 <YoBoY>	draco31fr: envoie un mail sur la liste des évènements de paris, pour qu'on s'en souvienne et qu'on t'envoie ce que qu'on peux
nov. 30 21:17:15 <draco31fr>	c'est quoi l'@ de la liste paris ??
nov. 30 21:17:18 <draco31fr>	svp
nov. 30 21:17:37 <McPeter>	ça me dirait bien de tenter la chose la prochaine fois sur Tours
nov. 30 21:17:54 <YoBoY>	Ubuntu_paris-fr@lists.ubuntu-eu.org
nov. 30 21:18:04 <YoBoY>	donc les releases ...
nov. 30 21:18:05 <YoBoY>	Sur Paris, on était 42 à déjeuner au Flams rue des Lombards, c'était sympa, pas assez de photos, faudra recruter des photographes ^^", mais bon moins que d'habitude, les midi c'est pas top en fait pour ce genre de choses :p
nov. 30 21:18:44 <huats>	pas de release party sur Toulouse cette fois...la prochaine fois j'espère
nov. 30 21:19:20 <YoBoY>	ya rien eu ailleurs ?
nov. 30 21:19:34 <kinouchou>	il y a eu à bordeaux
nov. 30 21:19:39 <kinouchou>	nesthib: ??
nov. 30 21:19:46 <YoBoY>	ok pas de bordelais pour en parler ?
nov. 30 21:19:49 <avelldiroll>	kinouchou: je ne pense pas
nov. 30 21:19:58 <kinouchou>	il me semblait
nov. 30 21:19:59 <avelldiroll>	YoBoY: si si
nov. 30 21:20:01 <snip_>	Lyon ?
nov. 30 21:20:06 <kinouchou>	Biaise: il n'y a rien eu à Lyon?
nov. 30 21:20:20 <kinouchou>	je susi sure qu'il y en a eu une autre
nov. 30 21:20:22 <Lagierl>	Les JDLL
nov. 30 21:20:30 <Lagierl>	Mais ça fait un moment
nov. 30 21:20:31 <kinouchou>	en repas Lagierl
nov. 30 21:20:33 <mydjey>	si sur Lyon on étaient une dizaine pour le repas
nov. 30 21:20:37 <YoBoY>	si ya eu un truc à Lyon
nov. 30 21:20:38 <Lagierl>	Ah
nov. 30 21:20:38 <Biaise>	Repas pour maverick meerkat en octobre
nov. 30 21:20:41 <Biaise>	puis JDLL
nov. 30 21:20:50 <Biaise>	et samedi dernier y a eu une IP
nov. 30 21:20:59 <snip_>	IP ?
nov. 30 21:21:00 <Biaise>	dans les locaux de supinfo (une école)
nov. 30 21:21:03 <Biaise>	install party
nov. 30 21:21:05 <McPeter>	Instal lParty
nov. 30 21:21:07 <Lagierl>	Install party snip_
nov. 30 21:21:10 <Biaise>	organisé par Ubuntu-Lyon
nov. 30 21:21:19 <kinouchou>	Biaise: on en est au respas
nov. 30 21:21:23 <kinouchou>	tu peux nous en parler?
nov. 30 21:21:27 <Biaise>	le repas ?
nov. 30 21:21:36 <YoBoY>	Juste les ip et up c'est l'évènement suivant, les Install / Ubuntu Party en France
nov. 30 21:21:44 <Biaise>	on était une dizaine, on se connaissait pas tous, ça a permis de rapprocher des gens de l'asso
nov. 30 21:21:58 <Biaise>	et y avait un buffet à volonté, ce qui est très important o/
nov. 30 21:22:04 <draco31fr>	tous membre de ubuntu-lyon ?
nov. 30 21:22:12 <mydjey>	draco31fr: oui
nov. 30 21:22:13 <Biaise>	quasiment
nov. 30 21:22:23 <Biaise>	ma copien faisait l'intru :P
nov. 30 21:22:27 <Biaise>	ne*
nov. 30 21:22:34 <kinouchou>	YoBoY: il y en a eu un au congo aussi
nov. 30 21:23:03 <YoBoY>	kinouchou: un peu trop loin le congo ...
nov. 30 21:23:13 <spineaker>	le congo c'est pas vraiment en france
nov. 30 21:23:27 <YoBoY>	et j'ai bien écrit "en France"
nov. 30 21:23:38 <YoBoY>	évènement suivant : les Install / Ubuntu Party en France
nov. 30 21:23:52 <kinouchou>	désolée je pensais qu'on parlait d'ubuntu-fr
nov. 30 21:24:23 <kanor>	(fr pour francophone ..)
nov. 30 21:25:09 <YoBoY>	Paris, 3000 visiteurs, une armée de bénévoles, tout c'est bien passé, beaucoup de retours positifs, un léger essouflement éventuellement du public, avec quelques remarques pour qu'on renouvelle un peu
nov. 30 21:25:29 <draco31fr>	sur 2 jours ?
nov. 30 21:25:35 <YoBoY>	3 jours
nov. 30 21:25:48 <draco31fr>	combien d'install ?
nov. 30 21:25:56 <McPeter>	pas les chiffres :\
nov. 30 21:25:58 <McPeter>	désolé ..
nov. 30 21:26:06 <McPeter>	j'ai fait un fail sur la date de la réunion
nov. 30 21:26:13 <spineaker>	un petit bilan du vendredi ? (qui était la nouveauté)
nov. 30 21:26:20 <McPeter>	je mettrais tout ça sur la liste
nov. 30 21:26:22 <YoBoY>	pour paris je vous laisse consulter le débrieffing : http://wiki.ubuntu-party.org/index.php/Paris10.10/CR271110
nov. 30 21:26:45 <mydjey>	A Lyon pas d'"Ubuntu-party" à proprement parler, pour l'instant on (ubuntu-lyon) participe à des install-party avec l'ALDIL
nov. 30 21:26:53 <YoBoY>	le vendredi était un peu trop calme pour les conférences, les install ça allait
nov. 30 21:27:03 <YoBoY>	l'atelier pour les étudiants à eu du succès
nov. 30 21:27:41 <huats>	Toulouse: environ 700 visiteurs sur l'après midi du samedi. Tout a été très bien organisé grace au précieux concour de Toulibre.  3 thématiques de confs (Grand Pblic, Technique et multimédia), 65 installations. Un vrai succès tant au niveau des retours public que orgas
nov. 30 21:27:48 <YoBoY>	l'atelier pour les collègiens devra être repensé, moins de profs, plus de nous
nov. 30 21:28:13 <McPeter>	les gens ont apprécié le coté "reposant" du vendredi (pas surchargé en install) ce qui nous a laissé plus de temps pour le contact humain et parler d'Ubuntu, de l'asso et du GNU/Linux en général
nov. 30 21:28:28 <draco31fr>	huats, on a progressé en visiteurs par rapport à l'année dernière ?
nov. 30 21:28:30 <huats>	le debrief complet va être fait d'ici mi-decembre, je posterai un lien
nov. 30 21:28:33 <huats>	draco31fr, non pareil
nov. 30 21:28:35 <kinouchou>	j'ai eu moins de question sur l'asso cette fois-ci
nov. 30 21:28:36 <McPeter>	je parle pour les gens au niveau des installs hein
nov. 30 21:28:52 <huats>	draco31fr, ce qui est déjà très bien :)
nov. 30 21:28:56 <draco31fr>	yep
nov. 30 21:28:58 <spineaker>	huats, même méthode de calcul des visiteurs qu'à Paris ?
nov. 30 21:29:05 <huats>	spineaker, non pas vraiment
nov. 30 21:29:14 <huats>	c'est une vaie approx
nov. 30 21:29:19 <spineaker>	intéressant :)
nov. 30 21:29:25 <huats>	en fait nous avions plusieurs amphi de 130 places
nov. 30 21:29:34 <huats>	(2) + une salle avec 80 places
ov. 30 21:29:56 <YoBoY>	Marseille ? Bordeaux ?
nov. 30 21:29:58 <huats>	et à plusieurs moments de la journée tout était plein avec du monde aux install + à l'accueil / stands
nov. 30 21:30:07 <huats>	donc on a fait un calcul à la louche...
nov. 30 21:30:22 <avelldiroll>	Je peux parler de bordeaux mais le plus simple est de regarder le CR: http://www.giroll.org/post/2010/11/26/Compte-rendu-de-la-Maverick-Party
nov. 30 21:30:23 <draco31fr>	vous comptez comment à Paris ?
nov. 30 21:30:29 <YoBoY>	draco31fr: comptage CSI
nov. 30 21:30:34 <huats>	(par exemple juste moi je connais 5 personnes qui n'ont assisté qu'à une conf dans la journée et pas la même...)
nov. 30 21:30:45 <YoBoY>	un snapshot toutes les heures de la présence et tu additionnes
nov. 30 21:30:48 <huats>	impossible de faire un comptage manuel..
nov. 30 21:30:57 <draco31fr>	oki
nov. 30 21:31:24 <spineaker>	huats, toujours le même problème…
nov. 30 21:31:43 <YoBoY>	Biaise: Lyon ?
nov. 30 21:31:49 <aldian>	Il y a aussi les gens qui passent, qui font un tour le temps de prendre l'ambiance et puis qui repartent au bout d'une demi heure (genre moi)
nov. 30 21:32:00 <huats>	absolument !
nov. 30 21:32:02 <aldian>	pour les compter....
nov. 30 21:32:08 <huats>	et c'est très bien !
nov. 30 21:32:35 <huats>	c'est pour ça que le nombre de personne à l'instant T *2 nous a semblé bien (quitte à minimiser...)
nov. 30 21:32:38 <avelldiroll>	Pour bordeaux, un peu moins de personnes pendant la journée que les fois précédentes (il faisait beau ^") ... de petit soucis techniques (connexion qui nous à lâcher pendant 5h) ... une très bonne émission de radio de 7h30 le soir :D
nov. 30 21:33:02 <huats>	je confirme pour l'émission radio ! super sympa le fait de nous avoir tel !
nov. 30 21:33:24 <avelldiroll>	yep ... le standard a saturé! :p
nov. 30 21:34:50 <Lagierl>	+1 pour l'emission :D
nov. 30 21:34:55 <avelldiroll>	Première émission sans aucun glitch ... retransmise en local par onde, en stream, et retransmise par oxyradio (donc également sur les freebox)
nov. 30 21:35:08 <Biaise>	YoBoY, lyon quoi ? j'étais pas à la dernière IP, j'vais secouer flozz pour qu'i vienne
nov. 30 21:35:10 <Biaise>	en parler
nov. 30 21:35:15 <mydjey>	A Lyon ce week-end on a fait une IP avec 50/60 personnes qui sont passées, avec des membres des communautés Mandriva, Fedora et Ubuntu
nov. 30 21:35:51 <mydjey>	Dans les locaux de Supinfo
nov. 30 21:36:51 <mydjey>	Pas de confs, des goodies mozilla offert.
nov. 30 21:37:14 <YoBoY>	ok
nov. 30 21:37:17 <spineaker>	bon, point 2 ? (déjà 35mn de passées)
nov. 30 21:37:29 <YoBoY>	on passe à la suite ?
nov. 30 21:37:33 <YoBoY>	******************************
nov. 30 21:37:33 <YoBoY>	* 2 - Prochains évènement
nov. 30 21:37:33 <YoBoY>	******************************
nov. 30 21:37:54 <YoBoY>	pour les deux prochains mois (jusqu'à la prochaine réunion)
nov. 30 21:38:12 <YoBoY>	toujours une période calme que la fin d'année
nov. 30 21:38:23 <snip_>	En gros, rien ?
nov. 30 21:38:41 <huats>	rien sur Toulouse en tous cas (à ma connaissance)
nov. 30 21:38:44 <YoBoY>	mis à part sur paris la réunion pour les groupes qui est une réunion de travail...
nov. 30 21:39:02 <olive>	et les PSL
nov. 30 21:39:02 <YoBoY>	Donc pour remplir ce vide, sur Paris, on lance le concept des Ubuntu Hour (j'y tiens)
nov. 30 21:39:07 <kinouchou>	si vous vous ennuyez il y a une map-party accessibilité ce samedi
nov. 30 21:39:16 <snip_>	non, pas de PSL, y'a pas Fedora Party ?
nov. 30 21:39:16 <draco31fr>	peut-être un Install Party le 15 janvier à l'utopia tournefuille
nov. 30 21:39:18 <snip_>	olive: ^
nov. 30 21:39:23 <draco31fr>	(proche toulouse)
nov. 30 21:39:33 <YoBoY>	draco31fr: cool :)
nov. 30 21:39:36 <kinouchou>	il y a eu l'install party de paris8 au fait
nov. 30 21:39:54 <kinouchou>	draco31fr: tu penseras à un article pour ubuntu-party?
nov. 30 21:40:02 <draco31fr>	yep
nov. 30 21:40:08 <kinouchou>	:)
nov. 30 21:40:19 <draco31fr>	mais j'ai toujours pas compris comment on publiais sur ce site
nov. 30 21:40:38 <McPeter>	ᴖ_ᴖ
nov. 30 21:40:39 <draco31fr>	je te mail au pire (encore !!)
nov. 30 21:40:39 <huats>	(draco31fr, tu en parleras avec kinouchou en privé :) )
nov. 30 21:40:50 <YoBoY>	donc oui, vous avez des idées pour des évènements dans vos coin pour la fin / début d'année ?
nov. 30 21:40:58 <huats>	YoBoY, on t'écoute pour les Ubuntu hour :)
nov. 30 21:41:12 <huats>	car comme tu le soulignais pourquoi ne pas essayer de le faire un peu partout )
nov. 30 21:41:15 <Zobjo_O>	il n'y avait pas eu une réflexion pour un truc par rapport au Telethon
nov. 30 21:41:17 <avelldiroll>	YoBoY: ca compte d'offrir des framakey à mes nièces ?
nov. 30 21:41:23 <Zobjo_O>	j'ai cru voir sur le wiki
nov. 30 21:41:27 <YoBoY>	huats: ba ya rien à en dire, choisissez un lieu, une date, faite passez l'info, et les gens viendront :p
nov. 30 21:41:28 <vincentxavier>	on devrait disposer de l'espace atelier pour les PSL à partir de janvier
nov. 30 21:41:29 <McPeter>	avelldiroll, :)
nov. 30 21:41:45 <YoBoY>	on va aussi choisir un nom, Ubuntu Hour ça fait trop... anglais
nov. 30 21:41:57 <YoBoY>	avelldiroll: nan, mais c'est gentil pour elles :)
nov. 30 21:42:05 <spineaker>	c'est vrai que ubuntu party ça fait français ^^
nov. 30 21:42:06 <McPeter>	"Ubuntu Rencontre" mmh .. ça fait 
nov. 30 21:42:15 <YoBoY>	spineaker: trop tard pour en changer
nov. 30 21:42:17 <huats>	Le quart d'heure Ubuntu ?
nov. 30 21:42:25 <McPeter>	huats, c'est court :p
nov. 30 21:42:29 <McPeter>	1/4 h :)
nov. 30 21:42:29 <huats>	oui oui :)
nov. 30 21:42:30 <YoBoY>	pourquoi pas
nov. 30 21:42:34 <avelldiroll>	ubuntu apero ... y a quoi à faire d'autre en 1h ?
nov. 30 21:42:37 <YoBoY>	la minute ubuntu :D
nov. 30 21:42:42 <McPeter>	YoBoY, ahaha
nov. 30 21:42:43 <spineaker>	pourquoi 1/4 ?
nov. 30 21:42:46 <McPeter>	encore plus court :p
nov. 30 21:42:46 <YoBoY>	la pause ubuntu
nov. 30 21:42:50 <McPeter>	la seconde ubuntu
nov. 30 21:42:54 <huats>	YoBoY, j'aime !
nov. 30 21:42:58 <draco31fr>	c'est quoi l'objectif ? discussion ? démo ?
nov. 30 21:42:59 <spineaker>	l'instant ubuntu
nov. 30 21:43:01 <huats>	la pause Ubuntu
nov. 30 21:43:07 <YoBoY>	draco31fr: discussion uniquement
nov. 30 21:43:07 <McPeter>	l'instant ubuntu +1
nov. 30 21:43:15 <McPeter>	draco31fr, blablater
nov. 30 21:43:17 <aldian>	bof pourquoi vous aimez pas l'anglais?
nov. 30 21:43:18 <vincentxavier>	L'instant Ubuntu
nov. 30 21:43:19 <McPeter>	promo toussa
nov. 30 21:43:29 <kinouchou>	la pause ubuntu c'est sympa
nov. 30 21:43:29 <YoBoY>	aldian: yen a trop des anglais :D
nov. 30 21:43:34 <McPeter>	aldian, parcqu'on est francophone
nov. 30 21:43:36 <olive>	aldian: à cause du fr de ubuntu-fr
nov. 30 21:43:39 <huats>	draco31fr, le but c'est de parler de se réunir et de parler de Ubuntu...
nov. 30 21:43:43 <McPeter>	olive, +1
nov. 30 21:43:58 <huats>	draco31fr, un peu comme les afpyro mais pour ubuntu
nov. 30 21:44:04 <draco31fr>	oki
nov. 30 21:44:11 <YoBoY>	celle de janvier, ce serait bien d'avoir des galettes à partager pour l'occasion :)
nov. 30 21:44:12 <snip_>	aldian: j'y tiens beaucoup au fr
nov. 30 21:44:34 <spineaker>	YoBoY, on compte sur toi :)
nov. 30 21:44:38 <huats>	draco31fr, c'est une idée de lancer un truc comme ça sur Toulouse...
nov. 30 21:44:39 <snip_>	:)
nov. 30 21:44:56 <kinouchou>	YoBoY: de préférence un dimanche les samedi commencent à être chargés :)
nov. 30 21:45:00 <olive>	c'est pas très athée, la galette
nov. 30 21:45:03 <draco31fr>	y a déjà les rencontres Toulibre, mais faut trouver un créneau et un lieu différent
nov. 30 21:45:10 <huats>	se retrouver un soir en semaine à 19h par ex dans un bar sympa...
nov. 30 21:45:10 <YoBoY>	donc voila, pour Paris on fixera la date et le lien pour la  fin de la semaine, et on annoncera ça, si vous voulez suivre l'exemple, n'hésitez pas
nov. 30 21:45:17 <snip_>	olive: ...
nov. 30 21:45:21 <YoBoY>	olive: c'est surtout plat
nov. 30 21:45:25 <vincentxavier>	YoBoY: tu comptais faire un rdv fixe ?
nov. 30 21:45:37 <YoBoY>	vincentxavier: pourquoi pas... à voir comment ça se passe
nov. 30 21:46:02 <draco31fr>	huats, ça peut se faire avec l'utopia
nov. 30 21:46:02 <mydjey>	un peu dans le même esprit, à Lyon on organise Les Jeudis de La Bidouille (prochain rdv : le 16 décembre) voir : http://www.ubuntu-lyon.org/?page=News&news=255
nov. 30 21:46:17 <YoBoY>	mydjey: cool :)
nov. 30 21:46:49 <huats>	draco31fr, oui mais tournefeuille pour avoir un coté bar... et c'est mieux dans toulouse je trouve. On enparle plus tard en privé...
nov. 30 21:47:04 <draco31fr>	yes
nov. 30 21:47:22 <YoBoY>	ok, ça va être sympa tout ça :)
nov. 30 21:47:54 <YoBoY>	******************************
nov. 30 21:47:54 <YoBoY>	* 3 - Réorganisation de notre présence sur LaunchPad
nov. 30 21:47:54 <YoBoY>	******************************
nov. 30 21:48:00 <YoBoY>	ça c'est une idée de moi
nov. 30 21:48:05 <McPeter>	mydjey, vous allez promouvoir du joomla ? :'(
nov. 30 21:48:10 <avelldiroll>	YoBoY: je ne me rappelle plus si ça avait été précisé, mais giroll ouvre ses portes tous les jeudi soir pour toutes questions de support/bidouille/troll, avec des ateliers plus spécifiques organisé 2 fois par mois (le prochain c'est sur asterisk)
nov. 30 21:48:33 <YoBoY>	actuellement sur Launchpad, nos équipes sont organisées comme ça : http://yoboy.fr/ufr_lp_orga.png
nov. 30 21:48:57 <FLOZz>	McPeter: Na !
nov. 30 21:49:07 <YoBoY>	avelldiroll: j'ai déjà lu ça sur votre site il me semble, et vous faîtes très bien, c'est dans le même esprit que le premier samedi parisien
nov. 30 21:49:11 <mav>	c beau :)
nov. 30 21:49:17 *	[FLOZz] (~FLOZz@pdpc/supporter/active/flozz): Fabien LOISON
nov. 30 21:49:17 *	[FLOZz] #ubuntu-fr-meeting #ubuntu-fr-party #ubuntu-fr-asso #ubuntu-fr ##tdct 
nov. 30 21:49:17 *	[FLOZz] anthony.freenode.net :Irvine, CA, USA
nov. 30 21:49:17 *	[FLOZz] est absent (Enfin rentré !!!)
nov. 30 21:49:17 *	[FLOZz] inactif  00:00:19, ouverture de session : Tue Nov 30 20:07:03
nov. 30 21:49:17 *	[FLOZz] is logged in as FLOZz
nov. 30 21:49:17 *	[FLOZz] Fin de la liste WHOIS.
nov. 30 21:49:27 <mydjey>	McPeter: ça c'est les Jeudis du Libre, c'est l'ALDIL qui organise çs tombe pas en même temps que Les Jeudis de la Bidouille (oui faut suivre ^^)
nov. 30 21:49:35 <YoBoY>	et si vous êtes d'accord, j'aimerai qu'on passe à ça : http://yoboy.fr/ufr_lp_orga_futur.png
nov. 30 21:50:47 <YoBoY>	ça vous parait correct ?
nov. 30 21:50:57 *	spineaker n'est pas concerné
nov. 30 21:51:08 *	vincentxavier pense que c'est cool :)
nov. 30 21:51:19 <YoBoY>	les personnes qui ne sont pas impliquées dans les équipes peuvent à n'importe quel moment se proposer si elles pensent pouvoir aider
nov. 30 21:51:26 <McPeter>	YoBoY, sans chercher la puce
nov. 30 21:51:30 <avelldiroll>	YoBoY: je ne vois pas la distinction entre ~ubuntu-fr et ~ubuntu-fr-asso ?
nov. 30 21:51:40 <McPeter>	y'a une raison de la jointure de branche entre -trad et -irc ?
nov. 30 21:51:43 <YoBoY>	avelldiroll: asso c'est le bureau
nov. 30 21:51:51 <avelldiroll>	ok
nov. 30 21:51:57 <YoBoY>	actuellement c'est les membres
nov. 30 21:52:01 <kanor>	ça me semble pas mal (comment c'est gérer les ML actuellement personne est en charge de cette partie ? )
nov. 30 21:52:07 *	helly (~helly@AOrleans-156-1-116-106.w90-44.abo.wanadoo.fr) a quitté #ubuntu-fr-meeting ("WeeChat 0.3.4-dev")
nov. 30 21:52:17 <YoBoY>	on agrandira surement le bureau aussi aux prochaines élections
nov. 30 21:52:25 <YoBoY>	on sera jamais de trop à mon avis à ce poste
nov. 30 21:52:39 <spineaker>	YoBoY, y'a un truc que je ne comprends pas
nov. 30 21:52:56 <spineaker>	le schéma c'est par rapport au dev web ?
nov. 30 21:53:06 <McPeter>	spineaker, pas uniquement
nov. 30 21:53:10 <YoBoY>	kanor: les ML j'ai pas encore synthétisé, mais faudra qu'on trouve des solutions pour se détacher de ubuntu-eu qui les héberge actuellement
nov. 30 21:53:11 <McPeter>	lis mieux ;)
nov. 30 21:53:20 <huats>	YoBoY, c'est bien je trouve. Après je suis comme McPeter jaurai bien vu la partie irc au niveau de infra aussi
nov. 30 21:53:25 <snip_>	McPeter: y'a pas vraiment de liens, c'est juste exclu du web
nov. 30 21:53:35 <spineaker>	McPeter, ?
nov. 30 21:53:38 <YoBoY>	spineaker: c'est la majorité des équipes, c'est pour ça que ça donne cette impression, mais t'as aussi les modérateurs
nov. 30 21:53:39 <draco31fr>	pour IRC est à part de forum, planet, www, doc ?
nov. 30 21:53:44 <McPeter>	<spineaker> le schéma c'est par rapport au dev web ?
nov. 30 21:53:48 <YoBoY>	c'est toutes les personnes impliquées dans la communauté
nov. 30 21:53:55 <snip_>	huats: elle est pas liée aux serveurs ubuntu mais freenode
nov. 30 21:53:59 <draco31fr>	et y a pas d'admin doc ? c'est voulu ?
nov. 30 21:54:17 <snip_>	y'a que des admins peut etre
nov. 30 21:54:38 <YoBoY>	spineaker: en fait il n'y a que les 6 équipes de gauche qui font du dev web (et encore pas tous les membres dans les équipes)
nov. 30 21:54:42 <avelldiroll>	YoBoY: il manquerait éventuellement un groupe ~ubuntu-fr-mailing-list-support ... ca ajouterait en visibilité si quelqu'un voulait postuler pour s'en occuper ... mais bon je m'en sors tout seul
nov. 30 21:54:44 <huats>	draco31fr, je pense que snip_ a raison (pour la doc)
nov. 30 21:54:55 <YoBoY>	avelldiroll: on travaillera ce point oui
nov. 30 21:55:04 <olive>	hein quoi, le devweb c'est un truc de gauche ?
nov. 30 21:55:09 <McPeter>	HAN
nov. 30 21:55:13 <YoBoY>	avelldiroll: et tu n'as pas la seule ML ubuntu-fr :)
nov. 30 21:55:14 <nishiki>	yop
nov. 30 21:55:15 *	McPeter tape olive 
nov. 30 21:55:16 <spineaker>	YoBoY, le schéma est certainement juste, mais la présentation me semble maladroite si le but est que chaque personne de la communauté se retrouve dedans
nov. 30 21:55:43 <huats>	spineaker, je crois que c'est bien galère à organiser comme ça déjà...
nov. 30 21:55:52 <nishiki>	c'est quoi le sujet de la réunion ?
nov. 30 21:55:53 <avelldiroll>	YoBoY: yep je sais ... et ça pourrait être interessant d'avoir un lieu d'echange spécifique à l'admin ML ...
nov. 30 21:56:02 <McPeter>	YoBoY, possible de ... comment dire .. faire un groupement génral ML ?
nov. 30 21:56:03 <aldian>	C'est un schéma assez technique, c'est pas évident pour le non initié de se retrouver tout de suite dedans
nov. 30 21:56:06 <draco31fr>	huats, c comme pour planet, y a pas de modérateur sur le planet ??
nov. 30 21:56:10 <YoBoY>	spineaker: chaque personne impliquée, tout pointe vers "ubuntu-fr" qui sont les membres de l'asso, donc pas juste la personne qui utilise ubuntu
nov. 30 21:56:18 <kanor>	si ça permet une mmeilleuregestion des différent groupe par exemple ne pas avoir les bug mélangé entre la doc le site le forum ce serait bien
nov. 30 21:56:29 <spineaker>	YoBoY, j'ai compris…
nov. 30 21:56:34 <huats>	draco31fr, non juste des admin
nov. 30 21:56:47 <YoBoY>	on peut être membre sans être dans une des équipes autour
nov. 30 21:56:58 <YoBoY>	on y reviendra à la fin
nov. 30 21:57:20 <YoBoY>	kanor: la partie gestion des projets j'y viens ^^"
nov. 30 21:57:51 <YoBoY>	http://yoboy.fr/ufr_lp_website.png << actuellement nos projets web ça ressemble à ça
nov. 30 21:57:57 <McPeter>	YoBoY, une page html cliquable ça peu le faire ?
nov. 30 21:58:03 <McPeter>	dans la doc ? ou sur le www ?
nov. 30 21:58:20 <YoBoY>	McPeter: de quoi tu parles ?
nov. 30 21:58:25 <McPeter>	ton schéma là
nov. 30 21:58:33 <McPeter>	http://yoboy.fr/ufr_lp_orga_futur.png
nov. 30 21:58:47 <spineaker>	YoBoY, la condition pour être membre d'un groupe sur le lp c'est quoi ?
nov. 30 21:58:48 <McPeter>	une sorte de plan-du-site mais niveau asso
nov. 30 21:59:13 <kanor>	(comment je casse le schéma ^^)
nov. 30 21:59:35 <YoBoY>	spineaker: de postuler, et que quelqu'un te connaisse bien sur, généralement le renouvellement se fait dans les équipes, genre les modo recrutent sur le forum, la doc recrute sur les contributeur ...
nov. 30 22:00:12 <YoBoY>	McPeter: je dois être fatigué je comprends rien à ce que tu veux dire
nov. 30 22:00:36 <YoBoY>	pour la partie projets le futur ressemblerait à ça : http://yoboy.fr/ufr_lp_website_futur.png
nov. 30 22:00:52 <spineaker>	YoBoY,  "Nous changeons l'orientation de cette équipe sur Launchpad. Dorénavant
nov. 30 22:00:52 <spineaker>	cette équipe sera en charge du développement des applications web
nov. 30 22:00:52 <spineaker>	nécessaires aux évènements francophones" ← ce qui m'amenait àpenser que réservé au dev web
nov. 30 22:01:01 <YoBoY>	avec séparation dans des sous-projets
nov. 30 22:01:10 <YoBoY>	spineaker: l'équipe -party oui
nov. 30 22:01:13 <snip_>	 On passe à git ?
nov. 30 22:01:36 <YoBoY>	elle ne sert plus à rien dans ce qui est organisation de Party sur Launchpad, donc je recycle
nov. 30 22:01:38 <spineaker>	YoBoY, bon ok donc je comprends définitivement rien, pas grave
nov. 30 22:01:39 <kanor>	 McPeter pense que se serait sympa ce schéma dans la doc avec des lien cliquable pour aller au différent lp (peut étre que je me trompe complétement dans le sens de ces parole)
nov. 30 22:01:40 <YoBoY>	snip_: non
nov. 30 22:01:48 <snip_>	:)
nov. 30 22:01:51 <McPeter>	YoBoY, kanor m'a compris :)
nov. 30 22:02:03 <YoBoY>	ok, ben ça reste à faire
nov. 30 22:02:18 <kanor>	"<McPeter> YoBoY, une page html cliquable ça peu le faire ?" le sens de cette phrase ?
nov. 30 22:02:19 <McPeter>	YoBoY, ton dessin retranscrit  en page web clicable
nov. 30 22:02:32 <McPeter>	que les gens puissent consulter une apge explicative apr pôle
nov. 30 22:02:35 <McPeter>	page*
nov. 30 22:02:37 <vincentxavier>	ZZzzZzzz1: la réunion est finie /o\
nov. 30 22:02:47 <YoBoY>	2h vincentxavier pas 1h
nov. 30 22:03:34 <McPeter>	dyslexie du clavier moi :|
nov. 30 22:03:52 <YoBoY>	bref, si personne ne voit d'inconvénient je lancerai la refonte de tout ça dans les semaines qui vienne, le projet conteneur permettant de mettre des sous-projet a été demandé et accordé, donc ya plus qu'à
nov. 30 22:04:06 <olive>	pas d'inconvénient
nov. 30 22:04:13 <olive>	YoBoY: t'en as parlé à did ?
nov. 30 22:04:21 <YoBoY>	toutes les remarques, détails que j'aurai pas vu, etc... sont les bienvenues
nov. 30 22:04:34 <YoBoY>	olive: oui et il a dit que ça lui semblait bien et clair
nov. 30 22:05:01 <olive>	oki, alors go
nov. 30 22:05:08 <YoBoY>	il pouvait pas être là ce soir, pré-alpha ou je sais pas quoi :p
nov. 30 22:05:25 <YoBoY>	point suivant
nov. 30 22:05:27 <YoBoY>	******************************
nov. 30 22:05:27 <YoBoY>	* 4 - Soutien financier aux associations du libre
nov. 30 22:05:27 <YoBoY>	******************************
nov. 30 22:05:57 <snip_>	Quels soutiens ont déjà été aportés ?
nov. 30 22:05:59 <nishiki>	faut donnez des sous à parinux :D
nov. 30 22:06:05 <nishiki>	on est pauvre :D
nov. 30 22:06:08 <YoBoY>	Vous le savez peut être déjà, mais l'asso se porte pas trop mal, grace à vous tous
nov. 30 22:06:14 <vincentxavier>	nishiki: arrête de dire des conneries
nov. 30 22:06:35 <olive>	nishiki: pas à ma connaissance
nov. 30 22:06:41 <kinouchou>	et à la boutique en ligne
nov. 30 22:06:56 <kinouchou>	olive parinux n'en a pas besoin
nov. 30 22:07:00 <snip_>	21:55:44 -!- nishiki ... has joined ... ; depuis ce moment, y'a comme un moustique qui vole
nov. 30 22:07:01 <nishiki>	olive: pas à la mienne non plus
nov. 30 22:07:05 <YoBoY>	donc on veut aider les autres qui se portent moins bien et qui font pourtant des actions importantes pour les logiciels libres
nov. 30 22:07:14 <olive>	nishiki: alors chut :)
nov. 30 22:08:12 <YoBoY>	cette aide sera d'une part monétaire, mais aussi visuelle avec un encart de soutien visible sur le site (www et éventuellement forum)
nov. 30 22:08:34 <YoBoY>	on va commencer avec Framasoft, suivra LQDN je pense plus tard, etc...
nov. 30 22:08:39 <nishiki>	y a pas framasoft qui a une campagne de don actuellement ?
nov. 30 22:08:46 <YoBoY>	une à la fois
nov. 30 22:08:46 <nishiki>	merde devancé ...
nov. 30 22:09:04 <olive>	pour info, on a déjà donné à LQDN et l'April
nov. 30 22:09:16 <avelldiroll>	YoBoY: la quadrature et wikipedia demande des sous en ce moment ... freenode et tuxfamily sont toujours prenneurs
nov. 30 22:09:17 <snip_>	Quand ?
nov. 30 22:09:20 <kinouchou>	et à trouve ton gull
nov. 30 22:09:22 <olive>	et on est membre de l'April, depuis 3 ans je crois
nov. 30 22:09:26 <narugawa>	'soir
nov. 30 22:09:33 <snip_>	salut narugawa
nov. 30 22:09:34 <narugawa>	désolé de prendre ça en cours :)
nov. 30 22:09:37 <olive>	narugawa: \o/
nov. 30 22:09:39 <YoBoY>	avelldiroll: wikipedia à plus de visibilité, on n'apporterait qu'une goutte d'eau
nov. 30 22:09:51 <aldian>	LQDN = La quadrature du net (je le dis des fois que je sois pas le seul a avoir eu besoin de google ;) )
nov. 30 22:09:54 <snip_>	narugawa: on est à « 4 - Soutien financier aux associations du libre »
nov. 30 22:10:04 <YoBoY>	kinouchou: déjà fait il me semble, enfin sauf si le chèque est pas parti ? huats ?
nov. 30 22:10:15 <draco31fr>	aldian, merci ^_^
nov. 30 22:10:22 <kinouchou>	YoBoY: je rajoutai à la liste d'olive sur ceux qu'on a déjà aidé
nov. 30 22:10:29 <snip_>	YoBoY: je pense qu'elle voulait dire pour ceux à qui... voila
nov. 30 22:10:31 <huats>	avelldiroll, pour en avoir parlé avec la présidente de wikipedia-fr ce que l'on peut faire n'est pas forcément vital pour eux
nov. 30 22:10:50 <huats>	YoBoY, de mémoire j'avais envoyé oui à trouve ton gull il y a quelques mois...
nov. 30 22:11:05 <YoBoY>	ok, enfin tout le monde sais qu'on fait ça régulièrement, je voulais juste précisé qu'on allait faire ça plus assidument
nov. 30 22:11:17 <huats>	YoBoY, il faut voir sur le carnet de chèque ça :)
nov. 30 22:11:28 <narugawa>	juste pour vous informer pour ceux qui ne le savent pas déjà que je serais présent à la prochaine UP
nov. 30 22:11:30 <YoBoY>	je te fais confiance
nov. 30 22:11:32 <olive>	pour trouvetongull on est sur la liste des donateurs
nov. 30 22:11:54 <narugawa>	et que je serais meme apte à prendre encore plus de responsébilité
nov. 30 22:11:57 <draco31fr>	ça se chiffre à combien les dons ?
nov. 30 22:12:00 <narugawa>	a
nov. 30 22:12:13 <YoBoY>	on devrait aussi avoir une asso Québéquoise dont le nom m'échappe ...
nov. 30 22:12:14 <olive>	cf http://blog.trouvetongull.info/pages/Faire-un-don
nov. 30 22:12:30 <kinouchou>	facil pour l'asso YoBoY
nov. 30 22:12:30 <huats>	YoBoY, facill je crois :)
nov. 30 22:12:32 <YoBoY>	narugawa: c'est pas une réunion pour la party ^^"
nov. 30 22:12:33 <olive>	YoBoY: Favcil
nov. 30 22:12:38 <olive>	Facil*
nov. 30 22:12:47 <YoBoY>	ok vous battez pas sur la mauvaise façon de l'écrire :D
nov. 30 22:12:54 <huats>	draco31fr, pas de règle absolue
nov. 30 22:13:14 <kinouchou>	ça dépend des besoins et des moyens du moment
nov. 30 22:13:25 <huats>	draco31fr, mais l'idée pour framasoft c'est de leur donner tous les bénefs des UP de Toulouse et Paris vu qu'ils ont un gros besoin de sous...
nov. 30 22:13:27 <snip_>	draco31fr: ça n'a jamais été le million :(
nov. 30 22:13:29 <narugawa>	YoBoY je préviens juste ... Tss tss
nov. 30 22:13:36 <YoBoY>	N'hésitez pas quand ces campagnes seront en place de transmettre l'info
nov. 30 22:13:48 <huats>	draco31fr, on devrait l'annoncer/mettre en place rapidement...
nov. 30 22:13:54 <draco31fr>	ok, donc c'est au cas par cas
nov. 30 22:14:01 <kinouchou>	oui draco31fr
nov. 30 22:14:03 <YoBoY>	draco31fr: suivant nos moyens oui
nov. 30 22:14:18 <spineaker>	huats, et en valeur absolue cumulée ?
nov. 30 22:14:22 <YoBoY>	le plus important sera surtout la mise en avant sur nos sites
nov. 30 22:14:31 <huats>	YoBoY, effectivement
nov. 30 22:14:39 <narugawa>	à propos du site à quand une nouvelle version ? :)
nov. 30 22:14:41 <huats>	spineaker, pas calculé pour le moment...
nov. 30 22:14:42 <YoBoY>	c'est ce qui leur rapporte le plus en général
nov. 30 22:14:45 <kinouchou>	spineaker: c'est assez récent vu qu'avant on n'avait que peu de moyens
nov. 30 22:15:02 <YoBoY>	narugawa: c'est une réunion asso, pas devweb ¬_¬
nov. 30 22:15:42 <narugawa>	ok je dit ça d'un point de vu com ... ça commence juste à etre vieillot toussa
nov. 30 22:15:59 <narugawa>	désolé pas vu le topic :)
nov. 30 22:16:26 <aldian>	narugawa: * 4 - Soutien financier aux associations du libre
nov. 30 22:16:54 *	Zobjo_O est parti (Remote host closed the connection)
nov. 30 22:16:57 <YoBoY>	******************************
nov. 30 22:16:58 <YoBoY>	* 5 - nouveau logo
nov. 30 22:16:58 <YoBoY>	******************************
nov. 30 22:17:14 <narugawa>	merci aldian
nov. 30 22:17:46 <snip_>	(et moi j'ai pas eu le droit à un merci)
nov. 30 22:17:48 *	McPeter pleure
nov. 30 22:17:56 <snip_>	McPeter: pourquoi ?
nov. 30 22:17:57 <YoBoY>	quand on a fait la dernière version de la Framakey, on en a profiter pour refaire un nouveau logo ubuntu-fr, à l'arrache bien entendu, et ça a donné ça http://yoboy.fr/www/ubuntu-fr_2ter.png que vous pouvez voir sur les FUR nouvelles génération
nov. 30 22:18:10 <McPeter>	snip_, (logo)
nov. 30 22:18:38 <vincentxavier>	YoBoY: le f de -fr, c'est pas celui de la police officielle non plus ?
nov. 30 22:18:41 <spineaker>	YoBoY, sympa le favicon :)
nov. 30 22:18:51 <YoBoY>	vincentxavier: si
nov. 30 22:19:01 <vincentxavier>	hum
nov. 30 22:19:13 *	vincentxavier nettoie ses yeux à l'Ajax WC et regarde de nouveau
nov. 30 22:19:25 <YoBoY>	du moins de la beta, je n'ai pas controler avec la version de la Maverick
nov. 30 22:19:26 <snip_>	spineaker: c'est probablement firefox qui te fait une miniature de l'image pour la mettre en fav icone (sans respecter les proportions)
nov. 30 22:21:18 <YoBoY>	pour l'instant on ne le diffusait pas, mais après le contrôle de la police que j'ai pas encore fait (merci vincentxavier de me rendre suspicieux :D) on l'utilisera un peu plus souvent, les baches par exemple qu'on va faire auront ça dessus, les stickers, ...
nov. 30 22:21:44 <YoBoY>	des remarques ? critiques ? louanges ? chocolats ?
nov. 30 22:21:51 *	cm-t aime bien la version avec l'url sur fond foncé comme sur l'affiche UP-paris
nov. 30 22:21:58 <olive>	chocolat !
nov. 30 22:22:11 <narugawa>	chocolat :)
nov. 30 22:22:16 <nemsia>	quel beau logo :)
nov. 30 22:22:17 <avelldiroll>	YoBoY: je sors une tatin du four, si tu es intéressé ?
nov. 30 22:22:25 <YoBoY>	avelldiroll: je prends :)
nov. 30 22:22:33 *	YoBoY attrape un pot de glace vanille
nov. 30 22:22:41 *	McPeter triste 
nov. 30 22:22:49 <YoBoY>	******************************
nov. 30 22:22:49 <YoBoY>	* 6 - goodies
nov. 30 22:22:49 <YoBoY>	******************************
nov. 30 22:22:49 <sam7>	c'est simple & sobre comme logo ... il faudrait le mettre sur le site après refonte ;)
nov. 30 22:22:50 <aldian>	Le noir et blanc c'est la version majeure ou c'est juste indicatif?
nov. 30 22:22:58 *	McPeter frappe sam7 
nov. 30 22:23:05 <McPeter>	(très fort)
nov. 30 22:23:07 <YoBoY>	aldian: indicatif
nov. 30 22:23:07 <sam7>	bonsoir
nov. 30 22:23:08 <narugawa>	haaa les goodies :)
nov. 30 22:23:21 <YoBoY>	les variations seront faites
nov. 30 22:23:42 <vincentxavier>	YoBoY: je viens de vérifier, en fait, j'avais du caca devant les yeux
nov. 30 22:23:46 <YoBoY>	ainsi qu'une version "carrée", gros logo, nom ubuntu-fr en dessous
nov. 30 22:23:52 <vincentxavier>	YoBoY: c'est boen le 'f'
nov. 30 22:24:00 <YoBoY>	vincentxavier: cool, tu m'épargnes de le faire
nov. 30 22:24:16 <aldian>	Et je suppose qu'on aura des coins courbes à la place de ces angles droits?
nov. 30 22:24:21 <olive>	j'ai un vague projet de goodies un peu particulier
nov. 30 22:24:29 <YoBoY>	vincentxavier: faut dire que les espaces entre les lettres sont pas ceux de la police, c'est resserré dans le même ratio que pour écrire le ubuntu
nov. 30 22:24:29 <olive>	mais c'est ptet pas trop le lieu
nov. 30 22:24:43 <YoBoY>	Donc revenons, goodies
nov. 30 22:24:46 <olive>	et ça n'a pas plus de valeur pour l'instant que n'importe quelle idée qui peut trainer sur le forum
nov. 30 22:25:00 <narugawa>	olive balance
nov. 30 22:25:04 <cm-t>	balance
nov. 30 22:25:08 <vincentxavier>	YoBoY: en fait, c'est le changement de taille du -fr par rapport au Ubuntu qui m'a enduit d'erreur
nov. 30 22:25:13 <olive>	YoBoY sait déjà, s'il a lu ses mails
nov. 30 22:25:19 <YoBoY>	Les nouveautés actuelles, le mug, les tshirts gris des bénévoles hommes, et débardeurs blanc pour bénévoles femmes
nov. 30 22:25:23 <narugawa>	moi je sais pas :/
nov. 30 22:25:38 <YoBoY>	les stickers alu
nov. 30 22:25:42 <olive>	j'ai été à un salon sur l'organisation d'evenements récemment, voir pour choper des idées
nov. 30 22:26:00 <olive>	j'en suis revenu avec pas grand chose, en fait
nov. 30 22:26:04 <narugawa>	stickers alu c'est bon ça
nov. 30 22:26:06 <YoBoY>	et dans moins de 2 semaines sur la boutique, des nouveau tshirts noirs
nov. 30 22:26:22 <olive>	mais y a l'idée du ... (vous allez rire) tabouret en carton
nov. 30 22:26:24 <avelldiroll>	McPeter: ton cube comme goodies, tu as fait plus de test? carton/papier 180 ?
nov. 30 22:26:38 <narugawa>	tabouret en carton ?
nov. 30 22:26:42 <kinouchou>	olive comme ceux à SL?
nov. 30 22:26:46 <olive>	y a un vrai plan comm derrière, mais ciblé pour les vieilles charrues
nov. 30 22:26:47 <aldian>	S'il y avait une plus grande diversité, je serai pas contre. Le stand de l'ubuntu party fait toujours un peu pauvre
nov. 30 22:26:59 <olive>	kinouchou: je ne crois pas non, j'en ai pas vu à SL
nov. 30 22:27:30 <kinouchou>	il y avait plein de mobilier en carton, on avait récupéré un présentoir
nov. 30 22:27:36 <YoBoY>	ha et j'oubliais on a aussi les badges en nouveau
nov. 30 22:27:50 <McPeter>	avelldiroll, testé sur du papier photo (voire l'effet qu'aurait un papier glacé) .. ça en jette
nov. 30 22:27:51 <YoBoY>	Vos impressions sur ces nouveau goodies pour ceux qui les ont vu ?
nov. 30 22:27:52 <kinouchou>	et les stickers alu
nov. 30 22:28:14 <aldian>	genre des casquettes ubuntu, des assiettes ubuntu, des multiprises ubuntu, que sais-je
nov. 30 22:28:17 <McPeter>	avelldiroll, avec un base d'idée de remplissage à la demande
nov. 30 22:28:18 <spineaker>	YoBoY, on peut voir le t-shirt ?
nov. 30 22:28:19 <vincentxavier>	YoBoY: ils sont cools
nov. 30 22:28:21 <avelldiroll>	les stickers alu sont sympas, ça change
nov. 30 22:28:23 <McPeter>	enfin divers remplssage
nov. 30 22:28:52 <aldian>	et les mugs en plastique, ils font cheap. On peut pas les offrir, et c'est pas agréable à utiliser. Enfin je dis ça...
nov. 30 22:29:05 <avelldiroll>	McPeter: yep facile de faire des variations ... donc ça en fait quelque chose d'interessant pour tout le monde ... débutant ou confirmé
nov. 30 22:29:16 <sam7>	stickers alu & casquettes sont de très bonnes idées
nov. 30 22:29:24 <kinouchou>	aldian: vu le nombre qu'on vend à whaque release je ne suis pas d'accord
nov. 30 22:29:27 <YoBoY>	spineaker: le noir ?
nov. 30 22:29:30 <spineaker>	oui
nov. 30 22:29:38 <cm-t>	il manque le -fr sur les sticker, je sais pas si c'est important
nov. 30 22:29:41 <cm-t>	alu
nov. 30 22:29:41 <YoBoY>	je ferais des photos des que je peux
nov. 30 22:29:44 <narugawa>	+1 kinouchou
nov. 30 22:29:56 <McPeter>	http://doc.ubuntu-fr-secours.org/ubuntu_3D/
nov. 30 22:30:03 <spineaker>	cm-t, sujet à troll
nov. 30 22:30:03 <McPeter>	pour rappel
nov. 30 22:30:06 <kinouchou>	cm-t: ça a été un chooix décidé sur le frum
nov. 30 22:30:15 <cm-t>	ah pardon
nov. 30 22:30:48 <cm-t>	je pensais le troll plus sur la varainte distro et le GNU/Linux vs powered
nov. 30 22:31:04 <YoBoY>	Nos futures productions : les stickers "normaux", les baches pour les stands, un kakemono, et un dernier truc que je sais plus comment ça s'appelle
nov. 30 22:31:09 <spineaker>	cm-t, aussi
nov. 30 22:31:31 <aldian>	Ben quand j'ai achete le mien, j'avais pas fait gaffe qu'il était en plastoc. Mais maintenant que je m'en suis rendu compte, il fait pot à crayon
nov. 30 22:31:33 <kinouchou>	les sortes de flammes YoBoY ?
nov. 30 22:31:39 <narugawa>	on a zapper l'idée des flammes, me rappel plus du non mais les truc qu'on avait vu à maubeuge
nov. 30 22:31:40 <avelldiroll>	Quelqu'un d'autre que moi a testé le cube de McPeter ? je trouve l'idée très bonne
nov. 30 22:31:49 <narugawa>	?
nov. 30 22:31:51 <vincentxavier>	oui, je l'ai testé
nov. 30 22:31:55 <vincentxavier>	c'est un peu geek
nov. 30 22:31:58 <YoBoY>	kinouchou: oui c'est ça
nov. 30 22:32:23 <mydjey>	un lien vers le cube ?
nov. 30 22:32:29 <McPeter>	http://doc.ubuntu-fr-secours.org/ubuntu_3D/
nov. 30 22:32:36 <McPeter>	pour rappel (bis)
nov. 30 22:32:45 <draco31fr>	et le cube avec 20 CD ubuntu-fr dedans ?
nov. 30 22:32:51 <sam7>	très bien le cube ;)
nov. 30 22:32:52 <McPeter>	draco31fr, ah pas mal !
nov. 30 22:32:54 <draco31fr>	genre à conserver dans les GULL
nov. 30 22:32:56 <mydjey>	say pas un cube ^^
nov. 30 22:33:12 <McPeter>	mydjey, ouais pas moi qui l'ai appelé "cube" hein :p
nov. 30 22:33:19 <vincentxavier>	mydjey: si, pour des valeurs variables de 4
nov. 30 22:33:29 <narugawa>	^^
nov. 30 22:33:40 <narugawa>	trop fort vincentxavier :))
nov. 30 22:33:48 <nishiki>	pour les goodies ubuntu-fr pourrai faire des chaussette de téléphone
nov. 30 22:34:02 <sam7>	bien vu ;)
nov. 30 22:34:02 <avelldiroll>	mydjey: heptaèdre si tu préfères
nov. 30 22:34:08 <narugawa>	pas trop con ça nishiki
nov. 30 22:34:16 <narugawa>	m'etonne meme que l'idée vienne de toi :))
nov. 30 22:34:27 <kinouchou>	ce qui serait bien quand vous proposez des idées de goodies c'est de proposer des fournieeurs et de demander lees devis
nov. 30 22:34:29 <YoBoY>	ok ok , on dérive
nov. 30 22:34:37 *	Lagierl est parti (Quit: ++;)
nov. 30 22:34:48 <nishiki>	kinouchou: l'aful en a déjà fait, faut voir qui ils ont pris
nov. 30 22:34:51 <narugawa>	ba on est dans la parti goodies là ? non ?
nov. 30 22:35:06 <kinouchou>	nishiki: ben demande leur
nov. 30 22:35:21 <YoBoY>	le "cube" pour l'instant me faut un devis pour savoir combien ça couterai à produire (impression carton, prédécoupage éventuel, pochette plastique d'embalage)
nov. 30 22:35:52 <YoBoY>	on est dans la partie goodies mais pas dans un brainstorming pour en trouver des nouveaux
nov. 30 22:36:03 <McPeter>	YoBoY, olive m'avait donné un lien vers un site où ça tournait dans els 0.80~0.90 € / feuilles
nov. 30 22:36:10 <McPeter>	sur une base de 200 copies si je me souvient bien
nov. 30 22:36:22 <YoBoY>	cela dit pour le kakemono, on sait pas encore comment le présenter si vous aves des idées hésitez pas à nous proposer des mockups
nov. 30 22:37:09 <narugawa>	c'est pas mal le cube mais ça serait à la vente ?
nov. 30 22:37:23 <McPeter>	la taille du "cube" / taille de texte est dépendante directement d'une feuille A4
nov. 30 22:37:25 <YoBoY>	narugawa: oui
nov. 30 22:37:28 *	nizarus est parti (Remote host closed the connection)
nov. 30 22:37:30 <McPeter>	narugawa, l'idée : 1 € la feuille
nov. 30 22:37:36 <narugawa>	ok ça fait un peu trvail de maternel non ?
nov. 30 22:37:46 <McPeter>	narugawa, le coté justement
nov. 30 22:37:48 <narugawa>	1 euro .. Ok
nov. 30 22:37:51 <McPeter>	coté zut ..
nov. 30 22:37:54 <McPeter>	je trouve plus le mot :\
nov. 30 22:37:59 <YoBoY>	bon 20 minutes pour le dernier point, ce qui ne sera pas de trop
nov. 30 22:38:01 <McPeter>	rhaa
nov. 30 22:38:14 <McPeter>	coté ludique (voilà)
nov. 30 22:38:23 <aldian>	vous pourriez faire un partenariat avec chocapic
nov. 30 22:38:32 <aldian>	pour le mettre derrière les paquets :P
nov. 30 22:38:32 <spineaker>	^^
nov. 30 22:38:35 <narugawa>	oui McPeter je trouve a cool comme truc, vraiment, mais à la vente ?!
nov. 30 22:38:47 <draco31fr>	c pas très écologique, y a bcp de papier perdu :(
nov. 30 22:38:48 <narugawa>	ça fait vraiment très très cheap
nov. 30 22:38:55 <YoBoY>	******************************
nov. 30 22:38:55 <YoBoY>	* 7 - statut membre : faisons le point et avançons
nov. 30 22:38:55 <YoBoY>	******************************
nov. 30 22:38:58 <spineaker>	draco31fr, ça se recycle
nov. 30 22:39:00 <avelldiroll>	narugawa: les sources sont dispo pour l'imprimer toi même
nov. 30 22:39:17 <YoBoY>	ça reviens à toutes les réunions ce point
nov. 30 22:39:25 <narugawa>	ok, moi je dit a, c'est juste une question qu'on nous prennent au serieux ...
nov. 30 22:39:40 <YoBoY>	mais juste pour info ça avance quand même
nov. 30 22:39:48 <narugawa>	perso d'un point de vu image je touve ça bof bof
nov. 30 22:40:12 <narugawa>	quesh-i_ ???
nov. 30 22:40:20 <YoBoY>	pour les discussions sur le "cube" merci d'aller faire ça dans un autre coin :p
nov. 30 22:40:22 <McPeter>	narugawa, 10 demandes faites sur #ubuntu-fr (vis à vis de enventelibre) depusi la dernière UP … 20 demandes faites lors de la dernière UP les 20 demandes les gens étaient paratnt poru l'achat de la feuille à 1 €
nov. 30 22:40:26 *	McPeter se tait
nov. 30 22:40:42 <narugawa>	ok McPeter pas de soucis
nov. 30 22:41:05 <narugawa>	sinon on fait des cendrier en poterie aussi ? ^^ bon j'arrete ^^
nov. 30 22:41:24 <huats>	YoBoY, bon effectivement ça avance petit à petit. J'avoue je n'ai pas eu le temps de le pousser comme je voulais car gros manque de temps encore (!) (mais dernière semaine avec autant de charge normaement :))
nov. 30 22:41:26 <YoBoY>	alors le statut membre, pour rappel c'est un statut qui s'obtient au mérite, par candidature
nov. 30 22:41:28 <nishiki>	narugawa: tu sors!
nov. 30 22:41:29 <McPeter>	YoBoY, le texte est pondu
nov. 30 22:41:37 <McPeter>	manque la relecture/accord/validation
nov. 30 22:41:53 <huats>	YoBoY, McPeter parle des modifications pour les status
nov. 30 22:41:55 <huats>	de l'asso
nov. 30 22:42:14 <sam7>	cool ... ;)
nov. 30 22:42:31 <nesthib>	plop
nov. 30 22:42:42 <huats>	McPeter, enfin il y a une proposition de texte on va dire )
nov. 30 22:42:43 <huats>	:)
nov. 30 22:42:54 <vincentxavier>	il est pas fini
nov. 30 22:42:59 <vincentxavier>	le texte des status
nov. 30 22:43:00 <McPeter>	huats, ouais
nov. 30 22:43:08 <McPeter>	faut s'y coller quoi
nov. 30 22:43:10 <McPeter>	:'(
nov. 30 22:43:14 *	DaNot est parti (Quit: Bonjour!)
nov. 30 22:43:17 <YoBoY>	dés que les documents légaux sont écrits, bien définis, et tout, on lance le recrutement dés janvier. Pensez à signer vos Code de conduite Ubuntu sur launchpad en prévision (et à les lire)
nov. 30 22:43:17 <spineaker>	bon ben voilà on a fini
nov. 30 22:43:29 <sam7>	c'est déjà un bon début ...
nov. 30 22:43:32 *	McPeter pousse spineaker 
nov. 30 22:43:33 <nesthib>	:( bon j'arrive à la fin
nov. 30 22:43:40 <vincentxavier>	ah faut lire avant de signer
nov. 30 22:43:42 <spineaker>	McPeter, ?
nov. 30 22:44:03 <McPeter>	YoBoY, faudrait surtout que les "gens" viennent lire le dit texte :)
nov. 30 22:44:12 <McPeter>	enfin la "proposition"
nov. 30 22:44:13 <vincentxavier>	cea dit, si qqun veut bien relire http://wiki.ubuntu-fr.org/codedeconduite que j'ai retouché très récemment, pour mieux coller à l'esprit du texte
nov. 30 22:44:20 <vincentxavier>	quelques formulations avaient changer
nov. 30 22:44:31 <sam7>	c'est quoi ces codes de bonne conduite sur LP ... ? un lien svp ?
nov. 30 22:44:33 <huats>	YoBoY, les documents seront pret à être votés par les membres actuels de l'asso d'ici à 1 semaine je pense. On peut se fixer une validation finale d'ici au 10 décembre par exempe
nov. 30 22:44:41 <spineaker>	McPeter, faudrait que ce soit public pour qu'on le fasse
nov. 30 22:44:44 <McPeter>	sam7, faut avoir un compte launchpad
nov. 30 22:44:58 <McPeter>	spineaker, c'était pas le but à la base …
nov. 30 22:45:05 <McPeter>	faire une première mouture
nov. 30 22:45:07 <YoBoY>	huats: par exemple oui
nov. 30 22:45:10 <McPeter>	avant de mettre ça public
nov. 30 22:45:11 <spineaker>	donc demande pas qu'on relise
nov. 30 22:45:23 <huats>	sam7, le CoC (code of Conduct) c'est le document qui décrit la ligne de conduite que tout membre Ubuntu doit s'engager à suivre
nov. 30 22:45:23 <McPeter>	histoire que ça parte pas en troll infinie (comme d'ab')
nov. 30 22:45:36 <McPeter>	spineaker, je m'adressais aux "intéressés"
nov. 30 22:45:42 <spineaker>	désolé
nov. 30 22:45:50 <McPeter>	spineaker, non mais pas grave :)
nov. 30 22:46:01 <spineaker>	je pensais que c'était une réunion à destination de tous
nov. 30 22:46:14 <McPeter>	:\
nov. 30 22:46:16 <YoBoY>	sam7: http://www.ubuntu.com/community/conduct si t'as un compte launchpad, tu devrais avoir accès au CoC sur ton profil
nov. 30 22:46:21 <kanor>	sam7, https://help.launchpad.net/Signing%20the%20Ubuntu%20Code%20of%20Conduct
nov. 30 22:47:18 <sam7>	merci pour les liens
nov. 30 22:47:44 <McPeter>	sam7, version "traduite" http://wiki.ubuntu-fr.org/codedeconduite
nov. 30 22:47:48 <huats>	spineaker, c'est une réunion à destination de tous
nov. 30 22:48:08 <huats>	spineaker, je pense que ce qui est juste pointé du doigt c'est que faire un texte à beaucoup c'est compliqué
nov. 30 22:48:23 <huats>	il vaut mieux un texte qui soit réalisé par un nombre plus restreint...
nov. 30 22:48:39 <huats>	(en prenant les opinions de tous une fois que la première mouture du texte est réalisée)
nov. 30 22:48:54 <huats>	l'idée de parler des membres c'est de dire que l'on avance et que l'on va déboucher bientot
nov. 30 22:49:09 <YoBoY>	voila
nov. 30 22:49:17 <spineaker>	huats, c'est juste que si c'est le mode choisi je ne vois pas l'intérêt d'en parler ici, après y'a un autre truc qui me dérange aussi mais ça c'est la marque de fabrique de l'asso
nov. 30 22:49:21 <snip_>	N'y a-t-il pas moyen d'intégrer aux forums, une case à cocher dans le profil de l'utilisateur pour dire qu'on accpete le Code de Conduite (version française).
nov. 30 22:49:24 <snip_>	?
nov. 30 22:49:50 <olive>	techniquement, c'est possible
nov. 30 22:49:54 <McPeter>	spineaker, beaucoup de ceux qui "fabriquent" la première mouture sont là …
nov. 30 22:50:04 <olive>	mais ce serait vu comme un simple CGU
nov. 30 22:50:08 <McPeter>	spineaker, et çça annonce aux "autres" que ça avance
nov. 30 22:50:17 <huats>	snip_, non à mon avis il faut que ce soit une vraie volonté de l'accepter, pas juste une CGU que l'on coche sans lire
nov. 30 22:50:22 <huats>	spineaker, c'est quoi l'autre chose ?
nov. 30 22:50:26 <McPeter>	olive, huats +1
nov. 30 22:50:44 <snip_>	je veux pas une CGU, je veux une case à cocher
nov. 30 22:50:53 <McPeter>	rien que la démarche compte launchpad quelquepart montre "l'effort" et la "volonté"
nov. 30 22:51:02 <huats>	snip_, non bien sur, mais combien de gens vont la lire si tu peux juste cocher ?
nov. 30 22:51:04 <snip_>	qui est visible publiquement, par tous quand on va sur le profil
nov. 30 22:51:06 <aldian>	QUOTE mais s'il vous plaît autorisez les autres à utiliser votre création et indiquez dans les auteurs successifs le projet Ubuntu UNQUOTE ça fait traduction mot à mot un peu non?
nov. 30 22:51:11 <McPeter>	snip_, ce'st ce que dit olive .. ça sera perçu par celui qui coche comme une CGU
nov. 30 22:51:14 <sam7>	tu as raison McPeter ;)
nov. 30 22:51:26 <spineaker>	huats, en pv, pas la peine de troller plus ici et c'est hs
nov. 30 22:51:34 <YoBoY>	la mise en œuvre de la signature est pour l'instant hors sujet ^^"
nov. 30 22:51:39 <snip_>	Et comment on sait qui a accepté ou pas ?
nov. 30 22:51:39 <sam7>	sur LP, c'est mieux qu'une case à cocher
nov. 30 22:51:54 <avelldiroll>	je trouve très bien de devoir la signer avec une clé sur le launchpad ... c'est plus sérieux ... ca souligne l'importance du CoC ... une cas à coché serait yet another GCU
nov. 30 22:51:57 <kinouchou>	snip_: c'est noté sur le compte LP
nov. 30 22:52:28 <snip_>	1/ j'utilise pas LP 2/ je parle pas anglais
nov. 30 22:52:36 <olive>	ce que snip veut peut-être dire, c'est qu'on aura besoin de faire le lien entre le compte ubfr et le compte LP
nov. 30 22:52:40 <olive>	(ou pas)
nov. 30 22:52:44 <kinouchou>	snip_: avec de l'aide on y arrivve, je l'ai fait
nov. 30 22:53:07 <kinouchou>	ou de faire la même chose mais sur un support plus facile d'accès
nov. 30 22:53:21 <McPeter>	olive, dans ce sens oui .. genre à l'inscription : voulez vous signer le CoC --> lien launchpad avec une explication sur la procédure d'inscription/signature sur launchpad
nov. 30 22:53:22 <vincentxavier>	snip_: d'ou la traduction du CoC
nov. 30 22:53:26 <snip_>	ce que je veux surtout dire, c'est que si c'est un élément important, meme primordial, c'est qu'il faut etre indépendant de l'anglais et de LP
nov. 30 22:53:28 <olive>	sur le principe, obliger les membres FR à lire de l'anglais, ça me gène.
nov. 30 22:53:46 <YoBoY>	il y a une volonté de fournir un CoC traduit du côté du projet Ubuntu au fait, et c'est prévu dans le cycle de développement actuel
nov. 30 22:53:48 <vincentxavier>	y'a un groupe de réflexion LP sur la localisation du CoC
nov. 30 22:54:01 <narugawa>	+1 olive
nov. 30 22:54:05 <YoBoY>	je suis ça de prêt également
nov. 30 22:54:15 <vincentxavier>	idem
nov. 30 22:54:39 <YoBoY>	tout comme le fait que launchpad soit en anglais, je critique ça régulièrement aussi ^^"
nov. 30 22:55:20 <YoBoY>	peut être qu'un jour ils transfereront la gestion des profil sur le sso ubuntu.com qui est multilingue et pas celui de launchpad
nov. 30 22:55:42 <YoBoY>	Des questions avant de clore la session ?
nov. 30 22:56:01 <olive>	on peut scripter les manips à faire sur LP
nov. 30 22:56:03 <olive>	mais bon...
nov. 30 22:56:31 <olive>	pas sans l'accord des admins de LP ;)
nov. 30 22:56:48 <McPeter>	ça pourrait être une solution à cours terme
nov. 30 22:56:53 <McPeter>	ça ferait avancer
nov. 30 22:57:26 <sam7>	Bonne idée ... c'est vrai que l'anglais ... ça déroutes un peu
nov. 30 22:57:48 <McPeter>	après faut voir si LP  accepterait ça …
nov. 30 22:57:55 <McPeter>	c'est une paire de manche :\
nov. 30 22:58:13 <McPeter>	mais je serais partant sur l'idée d'olive dans un premier temps
nov. 30 22:58:37 <McPeter>	ça permet en plus par la suite, aux membres de "facilement" se lier aux divers pôles de l'asso via LP
nov. 30 22:58:48 <YoBoY>	on verra, ce sera à étudier c'est sur
nov. 30 22:59:33 <YoBoY>	pour la prochaine réunion, kinouchou tu pourras nous faire une spéciale "enventelibre" ?
nov. 30 22:59:51 <kinouchou>	pas de souci
nov. 30 23:00:01 <kinouchou>	je prépare ça pour la prochaine fois
nov. 30 23:00:09 <sam7>	c'est "compliqué tout ça" : https://help.launchpad.net/YourAccount/ImportingYourPGPKey?action=show&redirect=ImportingYourOpenPGPKey
nov. 30 23:00:13 <kinouchou>	et je pourrai parler du bilan financier de l'année
nov. 30 23:00:18 <YoBoY>	Prochaine réunion, dans 2 mois
nov. 30 23:00:25 <sam7>	il faut trouver quelque chose de plus simple !
nov. 30 23:00:25 <YoBoY>	ce sera aussi à l'odj
nov. 30 23:00:52 <YoBoY>	******************************
nov. 30 23:00:52 <YoBoY>	* Fin de la réunion
nov. 30 23:00:52 <YoBoY>	******************************
</file>