====== Réunion du 29 mars 2011 ======

\\ Lieu: salon IRC #ubuntu-fr-meeting \\ 
Heure : 21h00 (CEST)\\ 
Durée : 1h

===== Log =====
<code>
<YoBoY> ******************************
<YoBoY> *
<YoBoY> * date : 29 mars 2011
<YoBoY> * heure : 21h00
<YoBoY> *
<YoBoY> * lieu : #ubuntu-fr-meeting
<YoBoY> ******************************
<YoBoY> ******************************
<YoBoY> * Ordre du jour
<YoBoY> ******************************
<YoBoY>   I - Le Nouveau design
<YoBoY>  II - Bilan des derniers évènements
<YoBoY> III - Prochains évènements
<YoBoY>  IV - Les prochaines productions
<YoBoY>   V - Relais des campagnes de don
☢ YoBoY se demande si ça fait clignoter les floods protect ça...)
<YoBoY> ******************************
<YoBoY> * I - Le Nouveau design
<YoBoY> ******************************
<sam7> bonsoir à tous
<huats> (je suis en retard de 5 minutes je log en attendant)
<YoBoY> Début février vous avez tous pu voir arriver le nouveau thème sur la documentation
<YoBoY> il reste quelques bugs dont la plupart sont déjà corrigés, et pas loin d'être mis en production.
<YoBoY> Les utilisateurs sont globalement content de ce changement, ça donne un air de nouveauté à nos pages.
<YoBoY> sam7: des remarques à ajouter là dessus ?
<winael> oui et assez clair
<sam7> concernant la doc, non, c'est très bien ...
<winael> ça fait moins chargé qu'avant avec ces couleurs plus clair
<winael> ça fatigue moins les yeux
<draco31fr> y a une date prévue pour la MEP des correctifs ?
<sam7> dans les jours à venir...
<draco31fr> cool
<draco31fr> ça veut dire avant 2012 :)
<Ool> les correctifs couvrent le rajout d'image ?
<YoBoY> draco31fr: quand les sysadmins auront un peu de temps devant eux, mais ils sont un peu surchargés en ce moment
<YoBoY> donc ça ne devrait pas tarder
<draco31fr> y a pas de mal, les bugs sont mineurs
<winael> tiens justement à propos d'image je vois qu'elles s'adaptent mal au theme
<YoBoY> Ool: le rajout d'image ?
<Ool> YoBoY: la page qu'en on veut rajouter une image..
<YoBoY> faut ouvrir des bugs si ya des soucis, ou des inconsistances.
<YoBoY> Ool: https://bugs.launchpad.net/ubuntu-fr-doc/+bug/717705
<YoBoY> donc oui c'est corrigé
<Ool> ok :)
<YoBoY> si vous voulez voir l'ensemble des bugs corrigé qui sont prêt à sortit https://launchpad.net/ubuntu-fr-doc/+milestone/20101107-ufr-2
☢ rmy rentre sur la pointe des pieds
<YoBoY> pour ce qui est du portail www et du planet enfin, olive est activement en train de faire une version transitoire, basé sur Drupal 7 et adoptant le nouveau thème. Ce drupal intègrera le flux du planet et deviendra une sorte de frontend pour ce dernier qui reste sur dotclear
<olive> "activement" :)
<sam7> merci olive ;)
<YoBoY> je dis transitoire car le contenu sera alléger de certaines pages, que l'on remettra au fur et à mesure. La priorité étant d'harmoniser l'ensemble des outils
<YoBoY> olive: c'est moi qui écrit, j'ai le droit de choisir les adjectifs que je veux :p
<olive> j'avais prévu ça pour ce matin, ce le sera peut-etre pour demain. c'est pas que c'est compliqué, juste pas eu le temps :)
<YoBoY> c'est comme les historiens, c'est eux qui écrivent l'histoire
☢ rmy en profite pour un ping@olive pour l'image de la fur
<YoBoY> bref, voila l'état du design actuellement, on devrait avoir un site homogène pour la sortie de la 11.04
<olive> à noter que dès ce soir ou demain (en meme temps que le drupal 7), je relayerai la campagne de financement LQDN sur ubuntu-fr
<YoBoY> des remarques ou questions ?
<olive> rmy: hmm, je te fais un md5 de ce que j'ai tout de suite
<YoBoY> olive: c'est pour la fin de la réunion ça ¬_¬
<rmy> On cause du planet ou du design  ?
<rmy> désolé suis à la bourre
<YoBoY> du design du planet ? :p
<olive> j'aime pas les réunions trop bien organisée.
<olive> :)
<rmy> Oki, j'avais un equestion sur le contenu…
<rmy> une question *
<YoBoY> vas ya
<YoBoY> -a
<rmy> la fin ed l'appel à conf pour les rmll est dans deux ours, on peut relayer l'info sur le planet ?
<rmy> jours*
<YoBoY> rmy: faut contacter poupoul
<rmy> pas eu de réponse…
<rmy> déjà contacté pour le lancement de l'appel à conf.
<YoBoY> on verra ça à la fin de la réunion dans ce cas rmy 
<YoBoY> c'est hors sujet ;)
<sam7> concernant la refonte du site & la future page d'accueil : quelques infos ici également : http://forum.ubuntu-fr.org/viewtopic.php?pid=4057847#p4057847
<YoBoY> ******************************
<YoBoY> * II - Bilan des derniers évènements
<YoBoY> ******************************
<rmy> oki
<YoBoY> Les premiers samedi de février et mars ont eu toujours autant de succès, le public est toujours au rendez vous. On a tout de même manqué de bénévoles, surtout en février.
<YoBoY> Un appel à dailleurs été lancé sur les différents réseaux afin de motivé le sang neuf
<YoBoY> en février justement, il y avait le FOSDEM, ou nous avons aidé à la tenue du stand Ubuntu avec l'équipe belge
<YoBoY> qui peut en parler ?
<huats> (re désolé mon fils ne voulait pas se coucher et c'est pour moi un moment privilégié)
<huats> YoBoY, c'est principalement mav qui a tenu le stand (avec vincentxavier aussi)
<huats> au FOSDEM
<huats> je ne peux pas vraiment en parler
<huats> mais je crois que la "cohabitation" s'est bien passée
<huats> c'est une première de ce genre donc je crois que c'est vraiment à essayer de refaire
<huats> pourquoi pas "inviter" des LoCos à venir voir nos Ubuntu Party ?
<rmy> +1
<huats> (bon il faudrait demander ça au responsable des UP de Paris par exem)
<huats> A noter que les belges avaient des chocolats en forme de tux qui étaient bien sympa
<rmy> Oo est-ce que tu comptes faire des tour eiffel en chocolat ?
<rmy> ha non, c'est l'inverse
<kanor> salut
<kinouchou> la tenue du stand avec les belges était sympa même si un peu étrange
<winael> tiens des chocolat ubuntu ça pourrait être une idée par contre :p
<kinouchou> le fait qu'ils ne voulaient pas parler français c'était un e peu particulier
<kinouchou> maos ça c'est vraiment bien passé
<YoBoY> huats: j'arrête pas d'inviter les gens à venir sur #ubuntu-locoteams :p
<cm-t> on peut ramener un poisson qu'on lui rajoute une corne  ?
<kinouchou> le chocolat est répiuté en belgique, pas vraiment en france
<cm-t> il ya en a plein dans les vitrine
<YoBoY> ok, la suite
<rmy> oui mais un jambon beuren tux… heu… voilà…
<YoBoY> Libre en fête 2011
<rmy> beurre en *
<kanor> du vin ubuntu ;)
<draco31fr> un camembert avec le logo ubuntu :)
<YoBoY> merci à l'April et à tous ceux qui ont organisés des évènements, install party conférences, ateliers en tout genre sur Ubuntu et les logiciels libre
<YoBoY> ça a été une réussite je pense
<YoBoY> qui a participé à un évènement lié à libre en fête ?
<Ool> avec des tux au fromages :)
<olive> bon comme ça parle fromage, je me permets : rmy tu as un query.
<YoBoY> personne ? :]
<YoBoY> personnellement j'étais à Joinville le pont le week end dernier
<rmy> moi, j'étais en charette récup de données :P
<rmy> c'était la fête et j'atais libre
<rmy> étais*
<YoBoY> rmy: Libre en fête c'est des évènements depuis le début du mois
<rmy> j'ai fait que du libre penndant tout le mois, et j'ai participé au développement de testdisk. Ça compte ?
<cm-t> !ping :'(
<uBOTu-fr> pong
<kinouchou> rmy: non :)
<rmy> (non, pas d'évènement pour moi à part les réunions rmll)
<mydjey> j'ai participé [à Lyon] à une install-party dans le cadre de libre en fete
<YoBoY> haaa enfin une réponse :)
<winael> rien du tout pour moi (enfin si j'ai juste installé l'alpha 3 de natty)
<olive> moi j'ai été au premier samedi du libre à paris
<YoBoY> il reste encore quelques évènements à venir, n'hésitez pas à aider et à participer
<olive> et pour une fois, j'ai même aidé un gars
<mydjey> l'instal en question : http://www.agendadulibre.org/showevent.php?id=5879
<YoBoY> olive: ça compte pas celui la :D
<olive> ah merde
<kanor> YoBoY: c'était quoi exactement la question
<YoBoY> http://ubuntu-party.org/tag/libre-en-fete/ << tous ceux que j'ai recensé sur le site Ubuntu Party
<YoBoY> kanor: qui a participé à un évènement lié à libre en fête
<YoBoY> ******************************
<YoBoY> * III - Prochains évènements
<YoBoY> ******************************
<YoBoY> http://ubuntu-party.org/category/evenements/upcoming
<YoBoY> ce week end on a la Global Jam, et je crois qu'il n'y a que Paris qui fait quelque chose
<rmy> ha :/ c'est de la Glocale Jam alors…
<kinouchou> plus le premier samedi
<huats> YoBoY, pas pu organiser sur Toulouse :(
<cm-t> samedi PSL, dimanche jam, mais les dates du global jam permettent le samedi aussi
<YoBoY> oui plus le premier samedi, mais c'est récurent alors...
<YoBoY> huats: faut délégué à toulibre :p
<huats> YoBoY, c'est tujours avec toulibre
<xapantu> Pour la global jam, si on ne vient pas avec un ordi à soi, il y aura quand même des trucs à voir ? ou bien il faut absolument un ordi ?
<YoBoY> cm-t: oui la Ubuntu Global Jam c'est du 1 au 3 avril, nous on fait ça le 3 à Paris
<huats> mais là j'ai pas du tout eu le temps de m'en occuper...
<cm-t> YoBoY:  je sais, mais je disais au cas où il y en a qui voulais le faire le samedi
<cm-t> genre toulibre
<cm-t> :)
<cm-t> -s +T
<kinouchou> xapantu: on devrait pouvoir prendre des pc de la csi
<huats> YoBoY, j'arrive à 22h30  à Paris le3  je peux participer ?
<YoBoY> xapantu: si tu viens sans ordi, tu pourras squatter éventuellement un des pc sur place, tu pourras suivre les explications, mais tu seras limité dans la mise en pratique
<xapantu> Ce que je voulais dire, c'est qu'il y aura des conférences ou des trucs du genre ou ça ne sera que des ateliers pratiques ?
<YoBoY> huats: ça me parait un peu tard ^^"
<kinouchou> pour la trad ça se fait par le net donc peut importe d'avoir son pc
<rmy> @huats : oui, dans le train, tu fais un débug d'ubiquity pour la fur :P
<draco31fr> y aura une install party bientôt à l'utopia tournefeuille près de Toulouse
<huats> :)
<draco31fr> je connais pas encore la date exacte
<YoBoY> xapantu: c'est orienté atelier, donc présentation + mise en pratique
<xapantu> YoBoY, kinouchou, ok, merci :)
<YoBoY> d'autres questions sur la Global Jam ? toute aide pour accompagner les visiteurs sur l'utilisation de Launchap, de la doc, etc... sera la bienvenue
<YoBoY> on aura un atelier sur la traduction, c'est une première :)
<xapantu> YoBoY, ah, bah, ça dépend à quel niveau, mais je peux peut être aider
<xapantu> (mais sans ordi)
<huats> YoBoY, grace à ta persévérance.
<huats> ...(pour la trad)
<YoBoY> je les harcèle depuis déjà 2 mois oui ^^"
<aldian> au niveau du cours irc, on laisse tomber finalement?
<huats> (je suis sur la ML donc je vois)
<YoBoY> aldian: je pourrais pas m'en occuper, donc c'est toi qui voit
<aldian> je peux éventuellemen faire une session Q&R à défaut de quelque chose de plus construit
<aldian> mais reste le problème d'informer les gens
<YoBoY> aldian: tu viens toujours le dimanche ?
<aldian> je pense, oui, sauf contre ordre de dernière minute
<YoBoY> Ok
* robert_ s'appelle maintenant Guest33829
<YoBoY> juste une petite page de pub : on fête la sortie de Gnome 3 vendredi 8 avril pour ceux que ça intéresse http://gnome3.ubuntu-party.org/paris/
<YoBoY> et en parlant de ça
<kinouchou> le dimanche 10 avril il y a une party à st Ouen
<cm-t> je me suis inscirt, mais c'est pour les organisateur ou visiteur → http://loco.ubuntu.com/events/team/699/detail/
<olive> qui ici est régulièrement disponible en semaine, en journée ?
<rmy> ça m'intéresse. Mais serai à STrasbourg. Où ça se fête aussi…
<YoBoY> faut commencer à préparer les release party pour la 11.04, la fin avril arrive vite :)
<olive> (pour des activités de travail ubuntu-fr, en groupe)
<mydjey> idem on fête Gnome 3.0 à Lyon : http://www.ubuntu-lyon.org/?page=News&news=320
<rmy> olive : sur place ou à distance ?
<olive> sur place
<rmy> :/
<olive> à Paris, en fait :)
<draco31fr> on sait quand serait dispo les CD francophone pour la 11.04 ?
<YoBoY> cm-t: à vrai dire... j'utilise pas, je dirais que c'est purement informatif sur le loco directory à mon niveau :)
<cm-t> ok
<olive> draco31fr: ils seront pressés vers le 13 mai
<olive> à 3j près
<draco31fr> olive, ok merci
<YoBoY> ARG mais arrêtez de foutre en l'air mon ODJ
<rmy> lol
<rmy> le cd c'est pas un évènement à venir ?
<YoBoY> NAN c'est le point suivant
<kinouchou> il y en a d'autres avant
<sam7> à l'occasion de la sortie d'ubuntu 11.04 je  vais organiser une install party / ubuntu party sur ma commune dans la pointe du Finistère en Bretagne
☢ draco31fr est désolé
<cm-t> huhu
<YoBoY> Release Party, Paris c'est le vendredi 29 avril
<sam7> (désolé, je n'ai pas encore préparé l'affiche)
* robert_ s'appelle maintenant Guest8172
<kinouchou> tu parles pas d'Angers?
<draco31fr> à Toulibre on essai de caler les Ubuntu Party après reception des CD fr :)
<kinouchou> merci draco31fr
<kinouchou> tu me donneras  les quantités?
<draco31fr> yes
<sam7> ça aura lieu le 7 mai à la Remise du Moulin de ROSPORDEN (29)
<rmy> sam7 tu es en contact avec linux quimper ?
<sam7> oui
<YoBoY> kinouchou: non, parce que personne l'a mis à l'ordre du jour et que je suis incapable d'en parler, mais si tu veux en parler
<YoBoY> ...
<kinouchou> je peux
<huats> (kinouchou je peux aider pour les transfert... je le fais souvent le trajet moi ou des persones de ma boite)
<YoBoY> draco31fr: pour ça que je parle de release party, plus simple, juste faire la fête
<kinouchou> alors le we du 16 et 17 avril il y  aura 2 ²événements à Angers
<kinouchou> huats: oki
<kinouchou> nous auront le Salon Angevin du Multimédia comme l'année dernière avec une install party
<kinouchou> et LibreÉdu où nous auront un stand et o nous feraont des conférences sur Édubuntu et le libre dans l'éducation
<kinouchou> voilà c'est totu pour Angers
<YoBoY> Sinon oui, après la sortie on aura plein de release/ubuntu/install party et ça c'est cool :)
<YoBoY> dernier évènement à venir, Solution Linux à Paris
<YoBoY> Il faut un responsable pour tout superviser et coordonner
<YoBoY> qui se dévoue ?
<rmy> les dates c'est 10-11-12 ?
<kinouchou> je crois qu'olive avait dit qu'il s'en occupait
<YoBoY> quelque chose comme ça oui
<YoBoY> olive: ?
<huats> YoBoY, je ne sais pas si j'y serai encore .. désolé...si personne ne peut le faire je pourrais aider si c'est le cas.. (il: y a des chances que j'y sois)
<huats> ah ben olive est parfait pour superviser oui oui :)
<YoBoY> huats: en étant pas sur Paris, je te vois mal coordonner le stand ;)
<huats> (oui mais bon volià)
<kinouchou> par contre je peux aider à préparer si olive a bessoin d'aide même si je ne serai pas là le jour j
<rmy> je serai peut-être là, mais rien n'est moins sur. Aide éventuelle?
<winael> Je suis sur SL les 3 jours si y'a besoin d'un coup de main pour quelque chose
<YoBoY> il aura surement besoin d'aide de toute façon, donc toute aide est la bienvenue
<olive> plop
<winael> Le stand est à monté le matin de SL ou la veille ?
<olive> je vais faire un mail à propos de SL sur la ML paris, d'ici quelques jours
<YoBoY> oki :) parfait
<YoBoY> ******************************
<YoBoY> * IV - Les prochaines productions
<YoBoY> ******************************
<rmy> tu poeux me mettre en copie olive ?
<YoBoY> Voila vous pouvez flooder avec vos histoires de CD
<YoBoY> :D
<olive> rmy: j'essaierai d'y penser :)
* didrocks hugs YoBoY
☢ rmy explose de rire
<rmy> sortie du cd le 13-16
<YoBoY> oui, donc la 11.04 fin avril, la version francophone la semaine qui suit si tout se passe bien, et un atelier expédition de CD le jour même de la réception ou le lendemain sera idéal
<YoBoY> merci didrocks :)
<rmy> huats, dd de la fur pour ?
<huats> rmy, je pense m'y mettre courant de semaine prochaine
<huats> avant c'est chaud pour moi
<winael> Qu'est ce que tu entends par atelier expedition de CD YoBoY ?
<rmy> je parlais de la fur 11.04
<rmy> tu t'y mets avant l'iso françisée ?
<YoBoY> winael: on expédie les précommande nous même afin de diminuer les frais
<didrocks> pas de grands changements pour le cd, la méthode pour la 10.10 devrait marcher
<rmy> cool
<YoBoY> et donc faut mettre sous enveloppe, coller l'étiquette, ...
<winael> Si ça se fait en région Parisienne je devrai pouvoir me libérer
<YoBoY> didrocks: bonne nouvelle ça :)
<draco31fr> mettre le chocolat en forme de Tux dans le papoer alu, etc
<didrocks> toujours le clavier à mettre en azerty par contre
<YoBoY> draco31fr: voila, c'est presque ça
<rmy> je vais me replonger dans le wiki de Gauvain e t
<rmy> et*
<YoBoY> accessoirement, on expédie aussi les packs pour les asso dont on aura déjà eu les commandes
<rmy> essayer de générer une iso sur la béta
<rmy> pour tester si le bug persiste
<rmy> (probablement)
<kinouchou> je fais le mail pour les asso cette semaine
<YoBoY> ça fait gagner minimum 2 jours sur la réception pour tout le monde
<huats> rmy, je vais me baser aussi avec ce qu'a réalisé gauvain (on fait souvent des trucs comme ça)
<didrocks> rmy: béta1 après-demain
<rmy> didrocks : oui oui…
<huats> donc on verra par rapport à la béta1 (à partir de mardi prochain)
<huats> donc tu peux espérer fin de semaine prochaine rmy
<rmy> coooool
<rmy> (j'en parlais avec pyg tout à l'heure)
<YoBoY> olive: pour le pressage des CD c'était pas possible la semaine avant ?
<YoBoY> (je viens de lire votre hs au dessus)
<rmy> huats : la question d'origine en fait c'était de savoir quel délai entre la sortie iso fr et l'image FUR…
<rmy> pour caller la prod après.
<olive> YoBoY: j'ai donné une approximation pessimiste.
<YoBoY> ok :)
<rmy> olive : c'est pas grave si elle sort le 16, c'est mon anniv'
<huats> oh rapide je pense rmy du moment que l'on a les éléments réalisé sur les bétas
<rmy> oki. plus d'autres question pour moi.
<olive> en théorie, on devrait les avoir le 6 mai
<YoBoY> autrement, on aura besoin de monde pour tester l'iso, relire le texte de la pochette, etc ... faites passer le mot, ce sera annoncé sur le forum et/ou sur la ml
<olive> mais c'est une théorie.
<kinouchou> et sur le TDCT
<draco31fr> faudra mettre à jour enventelibre pour les précommandes 11.04
<rmy> tdct, c'est hors du forum ^^  ?
<huats> YoBoY, et la MLc'est mieux :)
<kinouchou> pas trop en avance draco31fr
<kinouchou> et pour les asso c'est toujours par mail
<YoBoY> Autre production qui va bientôt être lancée, des nouveaux stickers, on travaille encore sur le design, et j'espère qu'on les aura pour fin avril
<kinouchou> faudra voir pour les tshirts aussi
<YoBoY> comment ça ?
<olive> kinouchou: beh début avril ce serait bien, j'pense
<kinouchou> si on en refait ou pas sachant qqu'on en a plus pour les bénévoles
<draco31fr> olive, donc dans 3 jours :)
<kinouchou> olive: pour les pré-commandes?
<winael> y'aura des nouveau T shirt encore ? ou c'est refaire les anciens modèles ?
<YoBoY> ha... yen a plus ? je croyais qu'il en restait encore un peu
<olive> kinouchou: oui
<YoBoY> winael: pas encore défini...
<YoBoY> on en discute sur asso@ kinouchou 
<kinouchou> YoBoY: il en reste une 15e je crois
<YoBoY> si tu peux donner un état des stocks
<YoBoY> ok
<olive> kinouchou: et je me propose d'envoyer des mails à tous les acheteurs, pour les rassurer
<McPeter> YoBoY, pour les badges quelqu'un s'en occupe déjà ? (question en l'air comme ça)
<kinouchou> oki olive
<YoBoY> McPeter: impression ? pas que je sache
<olive> leur dire "oui, vous avez commandé un truc, ça va arriver comme prévu vers telle date"
<McPeter> YoBoY, tu veux que je m'en re occupe ?
<McPeter> enfin 'tu' .. 'vous' :p
<olive> vous veux ?
<McPeter> rofl
<YoBoY> McPeter: éventuellement, encore un peu tôt, mais si tu veux rafraichir le design en attendant ... :D
☢ McPeter slap olive 
<McPeter> YoBoY, ok
<olive> YoBoY: pour la date de lancement de la précommande, un avis ?
<YoBoY> semaine 14
<olive> très bien
<rmy> McPeter, je m'occupe des porte-badge.
<kinouchou> semaine 14 ça donne quoi?
☢ olive spécialiste des hors-sujets :
<YoBoY> dans 2 semaine kinouchou 
<olive> une idée pour faire un poisson d'avril ubuntu-fr ?
<McPeter> rmy, j'avais cur voir ça la dernière fois :)
<kinouchou> YoBoY: oki je le dis à mav
<McPeter> rmy, la taille n'a pas changé ?
<kanor> et pour l'affiche peut étre aussi
<olive> kinouchou: semaine du 4 avril
<olive> donc dans 1 semaine, YoBoY
<YoBoY> oui désolé ^^é
<YoBoY> "
<rmy> MCPeter : je confirmais, puisque sujet abordé en réuion RMLL (commande de 2000/2500) et validé. On fait un prêt.
<YoBoY> ******************************
<YoBoY> * V - Relais des campagnes de don
<YoBoY> ******************************
<McPeter> olive, 24 h sans doc ni forum avec un gros : Ubuntu-fr passe sous windows server 2008
<YoBoY> vous avez pu voir passer un appel pour TuxFamily
<olive> :)
☢ McPeter court (très) vite se cacher
<cm-t> avec le theme kde
<YoBoY> je crois que ça a pas trop mal marché
<McPeter> rmy, oki
<YoBoY> mais avez vous twitter là dessus, et relayer la campagne ? :D
<YoBoY> il est pas trop tard pour le faire
<kinouchou> frama attend qu'on relaye leur campagne
<kanor> le théme de edubuntu par défaut
<olive> oui d'ailleurs si vous avez 10€ à mettre, il ne reste plus qu'une centaine d'euros à trouver : http://2011.donation.tuxfamily.org/
<YoBoY> kinouchou: oui, désolé, pas eu le temps de poster le billet
<kinouchou> en rempolaccement de tuxfamiliy?
<cm-t> lqdn ?
<olive> la quadrature du net vient de lancer sa campagne de financement
<olive> (hier)
<kinouchou> alors lqdn puis frama
<YoBoY> ok
<olive> yep
<sam7> c'est une très bone chose de relayer pour ces associations ;)
<YoBoY> on laisse LQDN jusqu'à la semaine 17 et on remplace par frama jusqu'à la party ?
<YoBoY> (de paris)
<olive> il faudrait tenir au moins 2 semaine pour LQDN, ou jusqu'à fin de campagne (j'ai pas d'estimation)
<olive> oui, ça peut être un truc comme ça
<kinouchou> pour moi c'est ok
☢ olive vient de défigurer laquadrature.net à la demande de jz
<YoBoY> ok, notez le dans vos todo, et pensez à me pinguer pour poster l'article sur frama
<kinouchou> je note
<YoBoY> Autre idée pour aider ces associations, qui a été porté à notre attention, au lieu de les soutenir en adhérent ou en faisant un don, utiliser cet argent pour réaliser des tracts à glisser dans nos envois de goodies. Vous en pensez quoi ?
<aldian> pas mal comme idée
<rmy> olive : 25% done @ tuxfamily
<olive> hmmm, ça peut remplacer ou suppléer un don, mais pas remplacer une adhésion (à mon avis)
<YoBoY> ce type d'action serait idéal avec l'envoie massif de nos CDs
<olive> rmy: <3
<rmy> Yoboy, à voir avec EVL, non ?
<YoBoY> olive: oui, moi et les adhésions toute façon... :p
<aldian> c'est bien pour informer les gens qui ne connaissent pas vraiment les assoc, c'est à dire tout le monde sauf nous
<kinouchou> non car ne passe pas par EVL
<rmy> oki
<olive> rmy: non, c'est notre problème, ce qu'on met dans les enveloppes :)
<rmy> pardon
<kinouchou> tu  n'as rien suivi de la réunion
<rmy> rhooooo
<YoBoY> rmy: ba... oui et non ^^" si c'est les précommandes de cd, on expédie en interne, donc non :D
<olive> j'ai proposé de placer le dépliant April "Le logiciel libre comment ça marche"
<rmy> je parlais de moyen techniques, je savis pas que ça s'expédiait en interne
<olive> plié en 6
<rmy> en guise d'enveloppe ?
<rmy> en guise d'enveloppe ?P
<olive> http://www.april.org/poster-le-logiciel-libre-comment-ca-marche
<rmy> :P*
<kinouchou> olive: faut vérifier le poids
<draco31fr> kinouchou, ça peut toucher les GULL aussi
<olive> kinouchou: c'est une feuille A4, donc 2g en bonne qualité
<kinouchou> oki
<YoBoY> rmy: en fait on ciblerait des actions ponctuelles avec des tracts dans les cd qu'on envoie, on peut tout à fait penser à d'autres moyens ensuite, et passer par evl, mais si on passe par evl, je pense qu'il faudra étendre le concept et faire une action coordonnée avec toutes les assos qui l'utilisent
<draco31fr> elles peuvent adhérer ou faire des don aussi
☢ rmy adore les réunons IRC, c'est un espace public fumeur non cancérigène pour les autres
<kinouchou> il nous reste environ 500 photocopies recto-verso en n&b à utiliser
<rmy> Yoboy : ou pas, ça peut être un des "bonus" liés à l'investissement personnel.
<YoBoY> des questions sur la réunion de ce soir ?
<olive> kinouchou: ouaip... mais à mon avis ça faudrait le coup de les imprimer sur papier brillant
<kinouchou> sur papier glacé?
<Ool> ça tu les baleines
<olive> Ool: ça *tue* l'orthographe
<Ool> oups
<YoBoY> ok, merci à tous d'être venus :)
<olive> kinouchou: je sais pas :) mais un truc un peu plus propre que du noir et blanc sur papier 80g
<YoBoY> ******************************
<YoBoY> * FIN DE LA RÉUNION
<YoBoY> * log : http://doc.ubuntu-fr.org/evenements/2011_03_29_reunion_association_log
<YoBoY> *
<YoBoY> * Prochaine réunion le 31 mai 2011
<YoBoY> ******************************
</code>