====== Réunion du 19 janvier 2012 ======

\\ Lieu: salon IRC #ubuntu-fr-meeting \\ 
Heure : 21h00 (CEST)\\ 

[[:evenements:2012_01_19_reunion_association_odj|Ordre du jour]]

===== Log IRC =====
<code>21:14 < huats> ================Point sur les projets en cours ===============
21:15 < huats> ======== Goodies ================
21:15 < huats> Perso je ne crois pas qu'il y ait qq chose de particulier de nouveau
21:15 < huats> YoBoY: tu vois qq chose ?
21:15 < YoBoY> effectivement, rien
21:15 < huats> ok
21:15 < huats> donc la suite :)
21:16 < huats> ============== uwn ==============
21:16 < huats> Il s'agit de la traduction de uwn
21:16 < huats> et donc de la LHU
21:16 < huats> j'ai eu qq contact
21:16 < huats> avec des personnes motvés
21:16 < huats> il y apas mal de temps
21:16 < huats> j'ai un peu avancé de mon coté pour prendre contact avec des anciens
21:17 < huats> et en particulier bapoumba (qui gérait ça avant)
21:17 < huats> elle est motivée pour participer au renouveau
21:17 < huats> mais n'a pas trop trop e temps
21:17 < huats> je vais essayer de lancer une réunion à ce sujet prochainement
21:17 < huats> en faisant un appel à motivés :)
21:17 < huats> (sur le planet)
21:18 < huats> je vais avant essayer de voir avec les admins pour intégrer la LHU dans le www (ce qui est à mon avis indispensable pour avoir de la visibilité)
21:18 < huats> des remarques ?
21:19 < huats> (oui j'essaie de faire avancerla réunion assez vite)
21:20 < spineaker> (moi j'ai pas d'avis)
21:21 < huats> Bon alors je vais dire qu'il n'y a pas de remarques
21:21 < huats> La suite
21:21 < huats> =============== Le point sur les derniers évènements ======================
21:21 < huats> =========== PSL ===============
21:21 < huats> Quelqu'un pour en parler
21:21 < huats> ?
21:21 < huats> YoBoY: ?
21:22 < spineaker> perso je suis pas allé aux 2 derniers, YoBoY non plus je crois, à priori une ou 2 nouvelles têtes coté staff
21:22 < spineaker> à voir dans le temps
21:23 < huats> ok
21:23 < huats> merci spineaker
21:23 < huats> =================Pause Ubuntu / Ubuntu Hour ===============
21:23 < huats> QQn pour en parler ?
21:24 < spineaker> ça fait un moment qu'il n'y en a pas eu
21:25 < huats> Le repas juste avant noel n'en étais pas une ?
21:25 < YoBoY> désolé, le boulot qui déborde tard, je backlog
21:25 -!- xabilon [~xabilon@244.173.84.77.rev.sfr.net] has joined #ubuntu-fr-meeting
21:25 < spineaker> huats, sous une forme différente oui, j'y étais pas perso donc je ne sais pas ce que ça a donné
21:26 < YoBoY> non j'étais pas aux deux derniers psl et ça fait un bien fou ^^'
21:26 < huats> ok spineaker merci
21:26 < huats> YoBoY: je comprends pour le boulot :)
21:26 < YoBoY> le dernier était en décembre, à La clairière, ça c'est bien passé, l'ambiance était sympa, et on y a même vu des nouveaux
21:26 < spineaker> disons que c'était y'a 1 mois (pas si longtemps mais la fréquence ralenti
21:26 < YoBoY> (la dernière pause ubuntu)
21:27 < spineaker> le point bloquant étant de trouver des endroits sympa et accessibles dans paris
21:27 < YoBoY> j'aurais bien lancé une soirée galette, mais le temps me manque, et j'ai plus le courage d'organiser non plus
21:27 < huats> bon
21:27 < huats> je pense que l'on a fait le tour
21:27 < YoBoY> on aimerait bien que d'autres villes fassent des trucs aussi
21:27 < YoBoY> Paris... toujours Paris... :p
21:28 < huats> je vais essayer de lancer à Toulouse
21:28 < huats> mais je pense que pour le lancer c'est mieux au printemps /été
21:28 < huats> :)
21:28 < YoBoY> ba... sortir en hivers j'aime bien moi ^^
21:28 < huats> :)
21:28 < huats> mais ça réduit les lieux...
21:29 < huats> bref
21:29 < huats> ============== UP de Paris ================
21:29 < huats> YoBoY: :)
21:29 < YoBoY> heu... tu veux que j'en dise quoi? (tu parles bien de la prochaine ?)
21:29 < YoBoY> ou de la dernière ?
21:29 < YoBoY> (je suis un peu perdu)
21:30 < huats> non la dernière
21:30 < huats> c'est le bilan
21:30 < huats> :)
21:30 < YoBoY> si c'est de la dernière, bien passée, fréquentation stagnante, pendant les trois jours on sent qu'on est rodé et que tout se déroule bien. Toujours les mêmes postes ou on manque de bénévoles
21:30 < YoBoY> accesoirement on a pas encore fait le debrief
21:31 < YoBoY> pas eu le courage, le temps, l'envie (cochez la bonne réponse) de l'organiser
21:31  * spineaker coche les 3 à la place de YoBoY 
21:32 < YoBoY> le debrief sera donc fait à l'occasion de la première réunion d'organisation qui devrait avoir lieu en février
21:32 < huats> ok
21:32 < huats> merci YoBoY
21:33 < huats> ============== UP de Paris ================
21:33 < huats> rrrggg
21:33 < huats> ============== UP de Toulouse ================
21:33 < huats> Bien passé aussi
21:33 < huats> fréquentation stable
21:34 < huats> mais on avait en face sur TOulouse un GROS évènement manga/jeux vidéo (qui a eu plus de 3000 pers avec billets au marché noir et tout)
21:34 < huats> on avait pour la première fois ouvert le dimanche (pour des ateliers)
21:34 < huats> gros succès
21:34 < huats> donc on est content
21:35 < huats> on remet ça l'an prochain
21:35 < huats> et on choisi d'éviter la date du salon en face
21:35 < huats> on a qq piste pour la prochaine
21:35 < huats> (qui ont été évoqué lors de notre débrief)
21:35 < spineaker> ça se passe dans quel type de lieu ?
21:35 < huats> on va continuer à ouvrir à d'uatres projets
21:35 < huats> une école d'ingé
21:35 < huats> qui nous laissé bcp de place
21:36 < huats> en superficie c'est énorme
21:36 < huats> on avait un batiment complet
21:36 < spineaker> bien :)
21:36 < huats> (3 amphi + 10 salles je crois)
21:36 < huats> ===================== Prochains évènements ====================
21:37 < huats> Rien de particulier dans les 2 mois à venir (pour mon point de vue en tout cas)
21:37 < huats> SAUF le WE prochain
21:37 < huats> à Lions en normandie
21:37 < huats> (spineaker et d'autres vont y représenter l'asso)
21:37 < huats> des remarques ?
21:37 < huats> des choses à ajouter ?
21:38 < spineaker> une fois les goodies récupérés normalement tout est OK
21:38 < YoBoY> zzzzzzz va aussi je sais plus ou faire une présentation ^^
21:38 < spineaker> y'a rien d'envoyé là-bas ?
21:38 < YoBoY> ya le fosdem aussi
21:38 < YoBoY> ou on devrait aider à tenir un stand (si un jour quelqu'un s'en occupe)
21:38 < spineaker> huats, dans les 2 mois y'a presque le salon angevin
21:39 < YoBoY> et pour mars, il va y avoir le printemps du libre qui est une excellente occasion de promouvoir ubuntu et les logiciels libres
21:40 < huats> YoBoY: j'ai prévenu que je n'allais pas au FOSDEM
21:41 < huats> YoBoY: oui pourle printemps du libre
21:41 < huats> Bon on enchaine ?
21:41 < YoBoY> d'autres y vont au fosdem, et tu as raison c'est pas à ceux qui n'y vont pas d'organiser ça
21:41 < huats> ben c'est un peu ce que j'ai dis...
21:41 < huats> et pense :)
21:41 < YoBoY> je me demande si je vais pas faire un colis à JanC avec les cd officiels que j'ai
21:42 < huats> YoBoY: pourquoi pas
21:42 < huats> au pire pour le twinning on fera avec des CD français
21:42 < huats> ce sera mieux même
21:42 < huats> puisque comme évoqué je pense que c'est mieux une équipe francophone
21:42 < YoBoY> je parlais pas du carton en rab, je parlais plus du reste du premier carton, il est encore à moitié plein
21:42 < huats> ok
21:42 < huats> tu peux faire les 2...
21:43 < huats> ltu en penses quoi ?
21:43 < YoBoY> je peux, ça risque de faire bcp pour eux ^^
21:43 < huats> :)
21:43 < huats> pose lui la question :)
21:43 < YoBoY> yep
21:43 < huats> bon on enchaine ?
21:43 < YoBoY> pour le twinning on laisse tomber ?
21:43 < huats> YoBoY: j'ai pas trop envie
21:43 < huats> j'attends de croiser charles
21:43 < huats> (en début de semaine j'aurai des horraires plus adaptéspour ça)
21:44 < huats> horaires d'ailleurs
21:44 < huats> ====================== Les membres UBuntu-fr ===============
21:44 < huats> Bon c'est un peu un sujet récurrent
21:44 < huats> ilreste 2-3 choses à faire (dont le règlement intérieur)
21:44 < huats> qui sont en majeure partie des actions pour moi
21:45 < huats> d'après la dernière réunion
21:45 < huats> je dois toujours le faire
21:45 < huats> mais j'avoue qu'avec l'assiduité à cette réunion de ce soir
21:45 < huats> je me sens "moins" coupable...
21:46 < huats> (et aux nombreuses réponses dernièrement sur la liste asso aux questionsqui ont été posées)
21:46 < huats> (mais bon je vais le faire quand memedans les jours qui arrivent..)
21:46 < YoBoY> no comment
21:46 < huats> je me doute
21:47 < huats> Des points à rajouter ?
21:47 < YoBoY> hum...
21:47 < huats> spineaker: ou YoBoY
21:47 < huats> puisque bon on est que 3...
21:47 < YoBoY> oui on a pas parler du webdesign
21:47 < spineaker> hum
21:47 < spineaker> huats, on a un date ? :D
21:47 < YoBoY> c'est en cours, on a besoin d'aide (toujours) et d'idée fraiches, si ya des gens qui peuvent en parler autour d'eux...
21:48 < huats> :)
21:48 < huats> YoBoY: pourquoi pas faire un billet surle planet ?
21:49 < YoBoY> éventuellement... faut que j'essaye de faire plus neuf que ce que j'ai fait ya six mois
21:50 < huats> ok
21:50 < YoBoY> et puis en ce moment j'ai envie de jeter dotclear aux orties
21:51 < huats> bon ben je pense qu'il y a pas d'autres éléments .... Réunion terminée.  Merci YoBoY et spineaker d'être venu....</code>