====== Réunion du 28 juin 2012 ======

\\ Lieu: salon IRC #ubuntu-fr-meeting \\ 
Heure : 21h00 (CEST)\\ 

[[:evenements:2012_06_28_reunion_association_odj|Ordre du jour]]

===== Log IRC =====
<code>
21:06 < huats> ##### Début réunion ######
21:07 < huats> ###### Evènements passés  #######
21:07 < huats> Pauses Ubuntu sur Paris
21:07 < huats> qui pour en parler ?
21:07 < huats> cm-t: ?
21:07 < huats> olive: ?
21:09 < spineaker> déjà, y'a des gens qui ne connaissent pas le concept ?
21:09 < huats> hum
21:09 < rickero> moi, je connais presque rien
21:09 < olive> rappel : ce sont des rendez-vous donnés, très souvent à l'arrache total (au mieux la veille)
21:10 < olive> pour le moment, nous n'en avons connu qu'à Paris, du moins sous cette appellation
21:10 < olive> elles attirent entre 5 et 15 personnes, souvent des habitués, pas toujours
21:10 < FUN> je confirme l'arrache total :)
21:10 < huats> olive: peut etre tu peux nous parler des dernières ?
21:10 < olive> ça consiste à manger et boire en trollant sur ubuntu et le communisme
21:10 < spineaker> les rdv sont en général publiés sur irc/mailing list u-fr paris/g+…
21:10  * cm-t re, j'était avec bibix, je placerai un point à avant la fin
21:10 < olive> (non je déconne pour le communisme)
21:10 < cm-t> *s
21:11 < cm-t> spineaker:  et c'est annoncé aussi sur le loco.ubuntu.com
21:11 < cm-t> en event ubuntuhour
21:11 < olive> les dérnières, je ne sais plus les dates... ont eu lieux au local de La Quadrature du Net
21:11 < cm-t> enfin les 2 dernière que j'ai organisée
21:11 < spineaker> cm-t, connais pas :)
21:12 < spineaker> la toute dernière a eu lieu à l'académie de la bière, en fait :)
21:12 < olive> y a pas grand chose à ajouter, sauf si y a des questions.
21:12 < cm-t> je tiens juste à dire
21:12 < cm-t> que je n'ai rien fait de ce côté, depuis un mois ou deux, et rien avant 3 semaine
21:13 < cm-t> (partiel, projet scolaire, …)
21:13 < Winael> A la limite c'est les vac c'est pas trop grave
21:13 < huats> cm-t: ok
21:13 < huats> bon je pense qu'il y a pas de questions autres ?
21:13 < huats> donc on passe à la suite
21:13 < Winael> on pourrait pas décider d'un rythme régulier à partir de la rentrée
21:13 < Winael> ?
21:13 < huats> Winael: c'est une idée
21:14 < cm-t> on a discuté du côté régulier
21:14 < cm-t> il y a des contraintes
21:14 < FUN> ben oui : le côté régulier
21:14 < cm-t> c'est envisageable
21:14 < cm-t> je n'ai pas dit le contraire
21:15 < spineaker> en même temps, rien n'interdit à quelqu'un d'en proposer de manière régulière
21:15 < Winael> un peu comme le sont les first jeudi de Parinux
21:15 < quesh> ou au moins annoncer J-x avant l'événement, c'est bien 7jours
21:15 < cm-t> spineaker: tout à fait
21:15 < huats> Winael: je te proposed'en parler sur la liste animation...
21:15 < huats> histoire de voir ça
21:15 < huats> on passe à la suite
21:15 < huats> :)
21:15 < spineaker> Winael, c'est ce que je reproche à cet événement, si tu peux pas le jeudi, t'es foutu :)
21:15 < huats> ###### PSL
21:15 < spineaker> (c'est valable pour tous les jours de la semaine)
21:16 < cm-t> Winael: pour ça c'est le problème, tout est prix, et on risque de prendre un créneau qui fera qu'on aura toujours les même personnes
21:16 < cm-t> celes qui sont dispo à ces horaires
21:16 < cm-t> celles
21:16 < olive> quelqu'un pour parler des PSL ?
21:16 < cm-t> hors ce n'est pas forcemment le but recherché
21:16 < olive> (on peut discuter entre nous des prochaines pauses ubuntu sur #ubuntu-fr-party)
21:16 < cm-t> d'accord
21:16 < spineaker> pour rappel le concept PSL c'est une après-midi à la villette (le premier samedi de chaque mois)
21:17 < spineaker> une sorte de mini install party
21:17 < olive> avec parfois des conférences
21:17 < olive> et souvent (je crois) des ateliers
21:17 < cm-t> ou autres ateliers
21:17 < Winael> Mais là vous ne pouvez avoir que des gens qui peuvent se libérer au derniers moments
21:17 < spineaker> les gens viennent soit pour installer/réparer/bidouiller ou juste pour discuter
21:17 < quesh> et multidistributions
21:17 < cm-t> Winael: ça c'est un autre problème
21:17 < olive> Winael: STP, on a changé de sujet.
21:18 < spineaker> effectivement parinux anime en // des ateliers dans une salle à coté
21:18 < cm-t> pour les PSL, j'en ai fait quasi qu'un ou deux en 2012 donc pas grand chose à dire :/
21:18 < spineaker> il me semble qu'on a en moyenne entre 30 et 40 personnes (public) chaque aprem
21:19 < olive> les travaux au carrefour numérique vont possiblement perturber un peu l'organisation des PSL en fin d'année. mais les dates restent (pour le moment) inchangées
21:19 < FUN> moi j'ai toujours le même gars qui me pose toujours les mêmes questions ; c'est devenu un gag
21:19 < olive> nous manquons toujours un peu de bénévoles pour ces après-midi.
21:19 < Winael> FUN: ça s'appelle un bot ;)
21:19 < FUN> nan, un petit vieux
21:20 < olive> je crois qu'on peut passer à la suite, huats 
21:20 < Winael> Dès que mon gamin à l'âge je fais comme Bruno je viens renforcer l'équipe
21:20 < huats> olive: oui
21:21 < huats> #### Releases et Ubuntu Party
21:21 < huats> YoBoY: tu es dispo ?
21:21 -!- kinouchou [~user@AToulouse-652-1-268-85.w109-222.abo.wanadoo.fr] has joined #ubuntu-fr-meeting
21:21 < huats> ou sinon olivepeut en parler surement aussi :)
21:21 < olive> Concernant la dernière release party, c'était au flam's. on était pas très nombreux mais c'était bien (paris)
21:21 < cm-t> par rapport au psl et le projet ubuntu-fr_GES (club ubuntu dans mon école) ça n'a attiré qu'un seul étudiant (les club asso sont plus ou moins boycoté à cause de la manière dont ça a été lancé par le principal)
21:21 < olive> à Lyon il y en a eu une également
21:21 -!- kinouchou [~user@AToulouse-652-1-268-85.w109-222.abo.wanadoo.fr] has quit [Changing host]
21:21 -!- kinouchou [~user@ubuntu/member/kinouchou] has joined #ubuntu-fr-meeting
21:21 < olive> je regrette personnellement qu'il y en ait si peu en dehors de paris
21:22 < kinouchou> désolée pour le retard
21:22 < huats> olive: je veux en faire un à Toulouse au prchain
21:22 < olive> huats: ce serait bien !
21:23 < huats> olive: il faut juste que jesois à Toulouse déjà :)
21:23 < olive> ça peut aider.
21:23 < olive> on met à disposition des outils d'inscription et de suivi de celles-ci
21:23 < olive> avec possibilité de rappel par SMS, etc
21:24 < Winael> olive: Peut-être qu'on peut lancer une comme sur le fofo en essayant de vendre le concept dans les autres grandes aglomérations
21:24 < huats> olive: super intéressant
21:24 < huats> ça serait bien de communiquer sur ça
21:24 < Winael> les gens n'ont pas forcément l'idée
21:24 < olive> donc ne pas hésiter à nous soliciter pour ajouter sa ville sur le mini-site dédié aux releases party
21:24 < huats> (sur le PUF)
21:24 -!- Night_Angel [~Night_Ang@lgp44-3-82-235-69-145.fbx.proxad.net] has joined #ubuntu-fr-meeting
21:24 < olive> Winael: en effet.
21:24 < olive> on l'a fait par le PUF sans grand succès
21:24 < huats> olive: j'ai même pas vu :(
21:24 < Winael> si on annonce genre un mois à l'avance que ç serait bien que ça pousse partout ptete que ça va avoir un effet d'inrtie... ou pas
21:24 < huats> (je parlais pour la mise à dispo des outils)
21:25 < olive> oui
21:25 < olive> Questions sur les repas de releases ?
21:25 -!- EchecetMatt [52e80d1f@gateway/web/freenode/ip.82.232.13.31] has joined #ubuntu-fr-meeting
21:25 < huats> olive: tu peux passer à la suite je pense
21:25 < olive> La dernière Ubuntu Party de Paris (je n'ai aucune info sur d'autres villes) a eu lieu en mai et a attiré quelque 2500 visiteurs (je crois) en 2 jours
21:26 < olive> YoBoY pourrait confirmer, j'ai pas les chiffres sous les yeux
21:26 < olive> La cible est toujours le grand-public. Il y a eu une centaine de bénévoles comme les dernières fois.
21:26 < Winael> En tout cas bien moins que les éditions précédentes
21:26 < Winael> malheureusement
21:26 < olive> je ne sais plus comment parler des UP, tellement c'est du classique maintenant
21:26 < huats> olive: oui je suis d'accord
21:26 < YoBoY> c'est entre 2000 et 2500 oui
21:26 < huats> des questions ?
21:27 < kinouchou> je crois que c'était seulement 2000
21:27 < olive> il y a une perte de visiteurs de ~30% comme tout le reste de la Cité des sciences (entrée en travaux, notamment)
21:27 < olive> ce qui n'est pas vraiment une excuse, mais une partie d'explication
21:27 < EchecetMatt> Les viidéos seront bientôt disponibles ?
21:27 < huats> ok merci olive
21:27 < kinouchou> le genre de flyers prévus pour les VC pourrait être sympa aussi pour parler des UP
21:28 < Winael> et un certain désintérêt médiatique
21:28 < Winael> plus le fait que SL2012 ai eu lieu après
21:28 < huats> Winael: ça aide pas c'est sur
21:28 < olive> pour les vidéos, "bientôt" est un mot utilisable sans mentir, mais il n'y a pas de date
21:29 < huats> bon je pense que l'on peut passer à la suite
21:29 < olive> juste personne pour proposer concrêtement de l'aide, et des personnes "qui savent" qui n'ont pas eu le temps jusqu'à aujourd'hui
21:29 < Winael> olive: normallement, à la rentrée je me refait une config à neuf, je pourrais aider sur les vidéos pour que ça avance plus vite
21:29 < huats> ###### Papillons de nuit ###########
21:29 < huats> kinouchou: ?
21:29 < kinouchou> ça c'est super bien passé
21:29 < Winael> kezako ?
21:30 < kinouchou> très bon accueil de la part de l'orga
21:30 < kinouchou> c'est un festival de musique
21:30 < Winael> ok :)
21:30 -!- Night_Angel [~Night_Ang@lgp44-3-82-235-69-145.fbx.proxad.net] has left #ubuntu-fr-meeting ["Quitte"]
21:30 < kinouchou> plus petit que les vieilles charrues
21:30 < kinouchou> et c'est en normandie
21:30 < olive> une équipe de combien de personnes ?
21:30 < olive> quelle activités ? etc :)
21:30 < huats> tu peux nous donner quelques détails ?
21:30 < kinouchou> on a eu la population habituelle pour ce genre d'événement
21:30 < kinouchou> laissez moi le temps d'écrire
21:31 < huats> :)
21:31 < kinouchou> donc visiteurs surtout pour facebook
21:31 < McPeter> (bonsoir .. désolé du retard)
21:31 < kinouchou> quelques uns pour du covoiturage, pour suivre le site du festival
21:31 < kinouchou> après on a eu de la demande pour voir les résultats des partiels
21:32 < kinouchou> des fans de LL
21:32 < spineaker> (vous aurez compris, il s'agit de proposer du web aux gens)
21:32 < kinouchou> et biensur les petits rigolos voulant voir du porn
21:32 < kinouchou> donc on tient un cyber-café
21:32 -!- jam33 [554421cd@gateway/web/freenode/ip.85.68.33.205] has joined #ubuntu-fr-meeting
21:32 < kinouchou> équipe de 6 personnes
21:32 < kinouchou> pour 6 postes (seuls 5 étaient fonctionnels pour le surf)
21:33 < jam33> Salut à tous
21:33 < kinouchou> 3 jours pour un public de 60 000 personnes
21:33 < quesh> le soucis technique est réglé pour le 6eme poste ?
21:33 < kinouchou> on avait aussi des goodies mozilla et des prospectus April et framasoft
21:34 < kinouchou> non, mais olive avait prévu ce cas de figure
21:34 -!- EchecetMatt [52e80d1f@gateway/web/freenode/ip.82.232.13.31] has quit [Quit: Page closed]
21:34 < kinouchou> on a «réglé» le souci en mettant seulement en fond d'écran le plan du site
21:34 < jam33> :q
21:34 < olive> j'ai compris le problème depuis
21:34 < kinouchou> autrement on a une équipe mixte
21:35 < kinouchou> des techniques et des personnes qui sont plus dans la discussion
21:35 < kinouchou> le festival était content qu'on soit revenus
21:36 < kinouchou> et le public a été assez content aussi
21:36 -!- jam33 [554421cd@gateway/web/freenode/ip.85.68.33.205] has quit [Client Quit]
21:36 < kinouchou> des questions?
21:36 < Winael> réaction du public face à Ubuntu ?
21:37 < Winael> enfin ceux qui ne conniassaient pas ou juste de nom ?
21:37 < Winael> connaissaient
21:38 < kinouchou> la plupart n'ont pas vu que c'était pas leur système habituel
21:38 -!- arzhur [~arzhur@92.90.16.197] has joined #ubuntu-fr-meeting
21:38 < Ool> vous faites point wifi aussi ?
21:38 < kinouchou> ceux qui connaissaient étaient assez contents de poser des questions ou de troller gentillement
21:38 < kinouchou> non pas de point wifi c'est un prestataire qui s'en occupe
21:39 < huats> bon c'est enore à renouveller alors
21:39 < huats> !
21:39 < huats> merci
21:39 < huats> point suivant ?
21:39 < huats> ######### SL
21:39 < kinouchou> oui àç renouveller, rdv déjà pris :)
21:41 < cm-t> sl c'est YoBoY , olive , BlackEco  je crois  <metaping>
21:41 < spineaker> Ool*
21:41 < BlackEco> y avait aussi Ool, Zergy et Winael
21:41 < huats> et Winael :)
21:41 < spineaker> sans oublier Winael !
21:41 < olive> c'est BlackEco qui parle, c'est lui le chef SL :)
21:41 < cm-t> ah oui, Winael aussi
21:42 < BlackEco> une chose que j'ai remarqué, c'est qu'avec l'absence de Canonical, on était bien embêtés quand on avait des questions techniques
21:42 < cm-t>  (pour rapelle SL attire un public "entreprise" notament
21:42 < quesh> BlackEco: quel type de questions ?
21:42 < BlackEco> pour les prochains salons dans ce genre, il nous faudrait des cartes de visites d'un contact chez Canonical (pas forcément Nicolas)
21:43 < BlackEco> quesh des question sur le cloud, le support ou même des partenariats commerciaux
21:43 < spineaker> ils ne comptent plus revenir ?
21:43 < BlackEco> aucune idée
21:43 < cm-t> du b2b quoi
21:43 < BlackEco> voilà
21:43 < olive> c'était un sous-salon, cette année
21:43 < olive> un scandale ! :)
21:43 < olive> (pas de coin VIP)
21:43 < quesh> ok, donc pour le b2b c'est à canonical de gerer ou à une entreprise
21:44 < quesh> et la non présence de partenaires historiques
21:44 < Winael> re
21:44 < quesh> c'est un gros, voir très gros sabotage le salon de cette année
21:44 < huats> quesh: bon ok la prochaine fois Objectif Libre viendra ;)
21:44 < Winael> Ce qu'il nous faudrait aussi, ce sont des cartes de visites communauté
21:44 < BlackEco> oui, mais lorsqu'on ne sait pas vers qui les renvoyer...
21:44 < huats> Winael: on en a eu
21:44 < Winael> J'ai eu différentes approches pour des partenariats
21:45 < quesh> huats: si canonical laisse le champs libre, autant que d'autres en profitent (comme à l'assemblée nationale)
21:45 < Winael> comme la boite d'édition qui édite linux inside qui voudrait faire un partenariat comme celui que nous avons avec diamond
21:45 < olive> je suis d'accord avec Winael, ça fait 5 ans que les cartes de visites nous manquent
21:45 < olive> (seulement 5 ans, car avant nous en avions ;))
21:45 < FUN> +1
21:45 < huats> olive: on en a eu... J'en avais fait faire aux frais de ma boite
21:46 < olive> il suffit d'y penser un peu avant (3 semaines par exemple) et les commander. (après les avoir dessiné)
21:46 < cm-t> woa la classe
21:46 < olive> huats: jamais vu
21:46 < huats> :(
21:46 < huats> olive: il y en avait 3 sortes (de mémoire)
21:46 < huats> à mon nom, au nom de did et sans rien "génériques"
21:47 < huats> enfin bon ça sert àrien de parler du passé
21:47 < olive> en effet :)
21:47 < huats> je peux éventuellement en refaire faire...
21:47 < huats> je peux en refaire faire tout court même :)
21:47 < Winael> On demandera à justine de nous faire un truc sympa avec les recommandations graphique corpo locoteam, un truc importable sur glabel
21:47 < olive> heu
21:47 < kinouchou> McPeter: a fait des cartes de visite
21:47 < cm-t> si on se base sur design.ubuntu.com
21:47 < olive> quesh sait faire ça en 5 minutes
21:48 < cm-t> on vois que c'est très light
21:48 < olive> bref, sujet suivant ?
21:48 < spineaker> oui
21:48 < cm-t> oui
21:48 < BlackEco> oui
21:48 < olive> huats !
21:49 < quesh> Winael, un peu de sérieux
21:49 < olive> président \o/
21:49 < olive> ## Evenements à venir
21:49 < olive> Y a des piques-nique ou pause de prévus ?
21:50 < olive> non ?
21:50 < cm-t> YoBoY:
21:50 < huats> olive: pardon
21:50 < huats> je devais sortir les poubelles...
21:50 < huats> :)p
21:50 < Winael> il doit y en avoir un april mais je ne sais plus la date, mais à part ça :s
21:50 < cm-t> il me semble qu'il y a un picnic ce week-end ou celui d'après non ?
21:50 < olive> l'excuse à la con :) comme si un président ça devait sortir les poubelles
21:51 < olive> bon bah
21:51 < olive> ###### Vieilles Charrues
21:51 < Winael> olive: C'est Vlou qui lui a demandé...
21:51 < Winael> valou
21:51 < olive> Les Vieilles Charrues, c'est un des plus gros festivals d'Europe, c'est en Bretagne
21:51 < quesh> ah oui, il y a beaucoup plus de choses à vendre qu'à donner sur nos stands, il faudra faire attention dans l'avenir
21:51 < kinouchou> cm-t: le we dernier
21:51 < Winael> on donne des choses ?
21:51 < olive> quesh: c'est pas très B&C ce que tu dis
21:51 < kinouchou> par contre bientôt pic-nic mozilla
21:52 < spineaker> olive, :)
21:52 < olive> On sera donc aux Vieilles Charrues du 19 au 22 juillet
21:52 < quesh> on peut proposer plus de choses à donner sur les stands qu'on à (bonbons, stickers, autres)
21:52 < olive> Nous y proposons un webcafé, comme aux Papillons de Nuit, mais avec 12 postes.
21:52 < olive> Le Wifi est proposé par un autre partenaire du festival.
21:53 < olive> nous y sommes depuis 2009
21:54 < olive> Questions ?
21:54 < cm-t> oui
21:54 < olive> Formulez questions, cm-t SVP :)
21:55 < cm-t> le flyer, faut-il une mini écriture "ne pas jeter partout…" ?
21:55 < olive> oui donc, il y aura probablement un flyer
21:55 < olive> le verso ressemblera à ça http://pipic.org/1195
21:55 < rickero> juste une remarque: il n'y a pas de lien direct dans l'aide ubuntu pour parler de ces rendez-vous...
21:55 < olive> le recto, à la première moitié suppérieur de http://pipic.org/1196
21:56 < rickero> je veux dire, dans le menu
21:56 < olive> rickero: en effet.
21:56 < olive> rickero: juste dans le menu de http://ubuntu-fr.org/
21:56 < olive> cm-t: donc oui, je pense qu'on ajoutera cette mention légale
21:56 < clache> Oui, sur cette page, mais elle pourrait être refaite http://ubuntu-fr.org/rendez-vous .
21:56 < olive> "ne pas jeter sur la voie publique, encore moins sur les artistes"
21:57 < rickero> olive: oui, mais je verrais bien cela au-dessous du menu systeme => aide et soutien
21:57 < cm-t> doit y avoir un joile picto sur design.ubuntu.com en forme de poubelle :P
21:57 < cm-t> jolie*
21:57 < olive> clache: as-tu une refonte à proposer ?
21:57 < clache> olive: Non, je ne sais pas faire.
21:58 < cm-t> un parser sur loco.ubuntu.com/event/ubuntu-fr
21:58 < cm-t> (pas sur de l'url)
21:58 < olive> clache: alors tu peux eventuellement préciser ce qui te dérange ? :)
21:58 < clache> olive: Mais mieux décrire les événements avec des liens vers ceux passés.
21:58 < olive> ah.
21:59 < olive> mais lien vers quoi ?
21:59 < olive> bon, ceci dit c'est hors-sujet, on peut essayer d'en parler en dehors de la réunion ? sur #ubuntu-fr-admins ou #ubuntu-fr-party si tu veux
21:59 < Winael> Peut-être qu'une vue plus agenda serait plus parlante
21:59 < huats> ok
21:59 < huats> la suite
21:59 < clache> olive: ubuntu-party.org, le site des RMLL , etc...
22:00 < huats> ####### VC
22:00 < Winael> Pour les Vieilles Charrues je vous crée un event sur G+ du compte UbuntuParty ou pas ?
22:00 < quesh> clache: tu as envie de rediger une note pour ubuntu-party ?
22:01 < quesh> Winael: quand on aura la page
22:01 < quesh> Winael: un minisite est en cours pour le webcafe
22:01 < quesh> (les)
22:01 < clache> quesh: Non, je ne vois pas et je n'en ai fais qu'une Mai 2011.
22:02 < olive> huats: juste pour info, on a déjà parlé des VC
22:02 < huats> olive: :(
22:02 < huats> je suis à la ramasse
22:02 < huats> le flyer m'a perdu :(
22:02 < huats> Bon alor
22:02 < huats> s
22:02 < huats> ###### Réapproval
22:02 < huats> YoBoY: je peux en parler....
22:02 < olive> \o/
22:03 < Winael> euh on parle pas des RMLL ?
22:03 < Winael> ôO?
22:03 < olive> pourquoi, quelqu'un y va ?
22:03 < olive> :]
22:03 < huats> on aborde ça après ?
22:03 < Winael> C'était en fait ça ma question :$
22:03 < huats> Bon alors tous les 2 ans, ubuntu-fr doit passer comme toutes les LoCo devant le LoCo Council pour être réapprouvé
22:03 < olive> Winael: à notre connaissance, personne n'a l'intention d'y aller pour un stand ubuntu-fr
22:03 < olive> (et la demande de stand n'a donc pas été faite)
22:04 < olive> (mais pardon. on en parle après)
22:04 < huats> il y a 2 ans, YoBoY avait réalisé un travail vraiment super
22:04 < Winael> OK, on peut passer à la suite :p
22:04 < huats> mais là il ne va pas le refaire (et c'est normal)
22:04 < huats> donc ça serait bien de trouver des personnes pour participer
22:05 < huats> le LoCo COuncil se réunit 1 fois par mois poir le moment
22:05 < huats> (on va surement passer à 2
22:05 < huats> )
22:05 < quesh> c'est quand la prochaine fois ?
22:05 < huats> donc je pense que l'on pourrait viser à passer en juillet voir aout
22:05 < Winael> qu'est ce qu'il faut faire concrètement ?
22:06 < cm-t> dispo à partir de la dernière semaine juillet, pas dispo la dernière d'aout
22:06 < huats> la prochaine fois c'est le 19 juillet
22:06 < spineaker> huats, je pense que c'est plus à ceux qui vont s'y coller de dire pour quand ils pensent être OK
22:06 < huats> spineaker: oui bien sur
22:07 < huats> mais je disais ça car jesais que la dernière session (septembre) sera super chargée....
22:07 < huats> ou sinon  16 aout
22:07 < huats> donc ce qu'il faut faire
22:07  * olive vote pour 16 aout, mais ne pense pas pouvoir s'en occuper
22:07 < Winael> Si y'a du travail à préparé en amont je peux essayer de donner un coup de main en juillet, mais passer devant el conseil je suis pas dispo
22:07 < spineaker> huats, ok, donc en gros faut faire le nécessaire pour mi-aout
22:07 < huats> c'est présenter l'activiter de la loco depuis les 2 ans
22:07 < huats> et presenter nos plans pour le futur
22:08 < huats> le tout sur une page wiki en anglais
22:08 < huats> et être présent lors du meeting
22:08 < cm-t> yummi
22:08 < huats> je ne peux pas participer pour le meeting car je siège au loco council
22:08 < huats> et je préfère donc ne pas "porter" le truc
22:08 < huats> mais je suis dispo  pour aider / donner des idées / conseils
22:09 < huats> je compte lancer un appel à participation sur mon blog (donc PUF)
22:09 < huats> histoire d'essayer d'attirer des nouveaux
22:09 < olive> en gros, parler de chiffres (du site, des evenements), parler de l'évolution du projet webcafé, des projets comme les relais ubuntu-fr, etc
22:09 < olive> j'ai bon ?
22:09 < huats> car c'est un projet bien identifié
22:09 < huats> oui
22:09 < huats> on pourra se servir de la super page de YoBoY
22:10 < olive> perso, je garde mon peu d'anglais pour mes plans drague foireux. comptez pas sur moi pour tenir une conversation intelligente :)
22:10 -!- arzhur [~arzhur@92.90.16.197] has quit [Remote host closed the connection]
22:10 < Winael> Si on se planifie une ou deux réu tous ensemble pour faire la synthèse, ça peut aller assez vite
22:10 < huats> un volontaire pour diriger ça ?
22:11 < spineaker> huats, YoBoY a déjà commencé à prospecter pour monter une équipe
22:11 < Winael> mais concrètement combien de personnes doivent passer l'oral ?
22:11 < spineaker> je propose aux volontaires de se rapprocher de lui
22:11 < spineaker> Winael, c'est pas oral c'est sur irc
22:12 < olive> je propose cm-t 
22:12  * cm-t se propose
22:12 < olive> \o/
22:12 < cm-t> xD
22:12 < McPeter> volontaire désigné d'office
22:12 < Winael> ah OK... J'avais pas compris ça comme ça... C'est plus fun qu'au taffe :p
22:12 < cm-t> ah, je savais que si je bougeais on me tire dessus!
22:13 < huats> ok
22:13 < huats> bon cm-t tu gères ça ?
22:13 < huats> donc point suivant :)
22:13 < kinouchou> je serai présente pour l'oral et je peux faire les cartes des envois de CD francisé sur le monde
22:13 < huats> kinouchou: super
22:13 < Winael> donc maintenant il faut se rapprocher de cm-t ?
22:13 < spineaker> Winael, c'est ça
22:13 < cm-t> huats: ouis
22:13 < Winael> Je sais pas qui est le plus sex finalement:p
22:14 < cm-t> se rapprocher ?
22:14 < cm-t> Winael: tu veux des calins ?
22:14 < McPeter> cm-t, gaffe :)
22:14 < huats> Point suivant alors :)
22:14 < cm-t> McPeter: ^^
22:14 < huats> ############# RMLL
22:14 < huats> ?
22:14 < cm-t> xD
22:14 < huats> il y a encore à dire ?
22:14 < spineaker> non
22:14 < cm-t> je crois qu'il n'y a pas d'équipe qui y vas
22:14 < cm-t> enfin, pas de stand demandé non plus du coup
22:14 < Winael> Euh on a dit que c'était mort cette année
22:15 < spineaker> <olive> Winael: à notre connaissance, personne n'a l'intention d'y aller pour un stand ubuntu-fr
22:15 < spineaker> <olive> (et la demande de stand n'a donc pas été faite)
22:15 < spineaker> <olive> (mais pardon. on en parle après)
22:16 < Winael> La LTS est bien partie, un UP avec peu de public, un SL qui ne ressemblait à rien, pas de RMLL... mouarf
22:16 < McPeter> "peu de public" ?
22:16 < huats> bon alors point suivant
22:16 < huats> ############## Point divers######
22:16 < olive> McPeter: il a jamais du voir une fedora party
22:17 < McPeter> olive, ouais
22:17  * cm-t à un point
22:17 < huats> ###### La question de Winael pour la com
22:17 < McPeter> cm-t, noir ?
22:17 -!- YoBoY [~moi@ubuntu/member/yoboy] has quit [Excess Flood]
22:17 < huats> Winael: tu expliques ?
22:17 < olive> com comme communisme ?
22:17 < olive> ou com comme ubuntu.com ?
22:17 < Winael> Voila, j'ai remarqué que question comm', on péchait quand même pas mal
22:17 < FUN> noooon ?
22:18 < olive> ah bon ? :)
22:18 < cm-t> si ce n'est pas fait avant la fin de mes partiels (dans 3 semaines), j'organise un point comm pour discuter de plusieurs point, comme notemant un pount récent:
22:18 < Winael> et suite à une remarque de quesh à une réu sur le fait de tenir une revue de presse, je me suis dit que c'était pas à Ubuntu Party de faire une revue de presse, mais que c'était plus général à Ubuntu-fr
22:18 < Winael> Dans el sens ou Ubuntu Party n'est finalement qu'un projet
22:18 < olive> très juste Winael 
22:18 < cm-t> où je tiens à remercier le grand nitwoh
22:18 < Winael> de Ubutnu-fr
22:18 < cm-t> http://www.youtube.com/watch?v=ZekqMtODwPI
22:19 < olive> une revue de presse ubuntu en langue française
22:19 < olive> projet vieux de 8 ans maintenant, suffit d'avoir des volontaires :)
22:19 < olive> nitwoh ? quel pseudo à la con.
22:19 < Winael> la question que je me pose est la suivante : ne serait-il pas plus efficace de recentrer toute la comm d'Ubuntu-fr dans un pôle-projet indépendant et transversal ?
22:19 < cm-t> ce genre de lien devrai être référencé quelque part, je n'utilise pas les réseaux sociaux ces temps-ci
22:20 < cm-t> mais il y avait des questions sur ubuntu en suspent
22:20 < spineaker> Winael, le truc c'est que u-fr ou u-paris/party niveau personnes c'est pas tellement différent
22:20 < cm-t> (pour info, bibix à réalisé cette vidéo pour ubuntu-fr/ubuntu-party à l'otigine)
22:20 -!- YoBoY [~moi@2a01:e0b:1:123:226:9eff:fe0b:57c7] has joined #ubuntu-fr-meeting
22:21 < Winael> pour la revue de presse j'ai commencé ceci hier : http://winael.blogspot.fr/2012/06/revue-de-presse-francophone-ubuntu-du.html
22:21 < Winael> et je suis en train de préparer celui de la semaine prochaine
22:21 < olive> je propose de mettre en place les mêmes outils que l'April et La Quadrature du Net
22:21 < olive> autant coté web que coté IRC
22:22 < olive> admin de modération et de publication d'articles vers un drupal
22:22 < olive> (ça tombe bien, ubuntu-fr.org est un drupal)
22:22 < cm-t> quel chan ?
22:22 < olive> comme vous voulez
22:23 < cm-t>  #pron
22:23 < olive> éventuellement tous, si on integre ça à uBOTu-fr 
22:23 < cm-t> ok
22:23 < olive> (problème technique d'integration en perspective, cependant)
22:23 < olive> c'est de l'ordre du détails.
22:24 < olive> il y aura un outil de soumission d'article par le web également
22:24 < Winael> Je veux bien tenter le truc de la revue de presse. J'essairai de trouver un backup.
22:24 < olive> il s'agit d'avoir une ligne éditoriale et de s'y tenir
22:24 < quesh> exact
22:25 < olive> c'est à dire, ne pas prendre n'importe quel article qui contient le mot ubuntu
22:25 < olive> pour LQDN, on considère que les blogs ne font pas partie de la presse, en gros.
22:25 < Winael> Mais en règle général c'est toute notre comm qui a besoin d'un certains coup de fouet notament sur l'animation des réseau sociaux, et avec la presse. Le fait que la presse ne sait quasiment pas fait l'écho de la sortie de la 12.04 LTS mise à part la spacialisée, m'a particulièrement surpris
22:25 < olive> genre numerama, ce n'est pas une source d'info, pour LQDN :)
22:26 < quesh> Winael: la presse, c'est old. surtout en période d'élection présidentielle
22:26 < cm-t> juste si il y a d'autre point à voir, parlez-en maintenant, la comm, gros sujet
22:26 < olive> c'est un constat qu'on partage tous. maintenant il faut décider de ce qu'on fait pour améliorer la situation, concretement
22:26 < quesh> une revue de presse oui
22:27 < quesh> baser notre communication sur les medias classique c'est fail d'avance
22:27 < olive> récemment, on a trouvé des responsable FB, G+, il y a du mieux. ça reste insuffisamment animé
22:27 < cm-t> revue de presse, attention à ne pas faire doublon avec le planet (blogue, communauté principalement)
22:27 < cm-t> il faut voir le(s) themes
22:27 < olive> revue de presse = presse
22:28 < olive> planet = blogs
22:28 < spineaker> amha vous prenez le problème à l'envers
22:28 < olive> pour moi, y a aucun téléscopage possible
22:28 < quesh> il y a des choses de prévues pour cet été et la rentrée
22:28 < Winael> zdnet c'est blog ou presse ?
22:28 < olive> quesh: on va t'interdir les mots "machin", "chose", "truc" et "patacoufin"
22:28 < quesh> mais clairement baser notre communication sur les médias traditionnels, voir sur nous c'est fail
22:29 < olive> Winael: à réflechir. je te conseille de consulter siltaar (framasoft, lqdn, fdn)
22:29 < quesh> je préfère dire choses, car j'ai pas envie de passer deux heures à expliquer quoi que ce soit
22:29 < YoBoY> si c'est pour reprendre des titres de blogs c'est des brèves en fait
22:29 < Winael> quesh: Je vais essayer d'avoir un rdv avec le communiquant de chez Ikoula qui se propose de nous aider aussi
22:29 < huats> (Winael: pour zdnet je peux aider si il y a des besoin)
22:30 < quesh> non merci
22:30 < huats> Winael: perso je suis méfiant avec ikoula....
22:30 < olive> Winael: NON
22:30 < Winael> en fait je demande la catégorie huats c'est pour moi c'est du blog pro, donc assimilable a de la presse
22:30 < olive> Winael: nous avons un partenariat avec Ikoula, et il est important qu'il ne déborde pas. pour de multiples raisons.
22:30 < YoBoY> (désolé de pas être plus présent ce soir)
22:30 < Winael> mais tout le monde n'est peut-être pas d'accord
22:31 < huats> Winael: je suis d'accord c'est plus orienté blog pro
22:31 < huats> c'est comme ça que c'est vu en tous cas là as
22:31 < Winael> olive: c'est plus à titre amical, je lui ai demandé de l'aide sur comment bien savoir communiquer c'est plus ça
22:31 < huats> olive: je suis d'accord avec toi, par rapport à ikoula
22:31 < quesh> Winael: laisse tomber la comm
22:31 < olive> Winael: je comprends. mais je sais (ou pense, au choix) que c'est une très mauvaise idée
22:32 < olive> ou, au mieux, une simple perte de temps.
22:32 < McPeter> http://www.youtube.com/watch?v=ZekqMtODwPI <-- à ~ 3:28 .. ça ce'st de la presse :)
22:32 < huats> quesh: euh non je pense que si qqn veut s'en occuper il a raison :)
22:32 < FUN> D'accord avec spineaker : on prend le problème à l'envers il faut d'ABORD faire parler de nous et ENSUITE faire une revue de presse
22:32 < quesh> huats: mais pas n'importe comment, ça demande de la préparation et de la plannification
22:33 < McPeter> "Là bas si j'y suis" France Inter
22:33 < olive> spineaker, FUN : on parle d'une revue de presse ubuntu, pas ubuntu-fr
22:33 < olive> inutile d'attendre, pour cela
22:33 < spineaker> FUN, ce n'est pas exactement ce que je voulais dire mais c'est dans l'idée oui
22:33 < FUN> même
22:33 < spineaker> olive, c'est pas le problème
22:33 < spineaker> tu vas mettre des supers outils, ok
22:33 < olive> spineaker: j'ai lu que la ligne de FUN, en fait
22:33 < Winael> FUN: pour l'instant je fais une revue de presse sur Ubutnu pas sur Ubuntu-fr. en tant que loco team on est un epu des ambassadeurs de la distrib
22:33 < cm-t> il faut identifier le projet
22:33 < spineaker> mais si y'a personne derrière, ça ne marchera pas
22:34 < FUN> +1
22:34 < cm-t> pourquoi pour qui toussa
22:34 < huats> quesh: c'est pour ça qu'il en parle ce soir... Perso je pense qu'on prépare tellement bien la com  depuis tout ce temps qu'au final on ne sort rien.... APrès je ne critique personne (je serai très mal placé pour) mais je dis juste si qqn veut s'en charger il ne faut pas le dissuader....
22:34 < quesh> huats: sauf si c'est contre productif
22:35 < cm-t> Winael: tu veux faire un omgubuntu fr  (car omgubuntu se base principaement sur le planet et autre feeds, ils sont rarement en avant-première) ?
22:35 < spineaker> si on tue toute initiative c'est pas plus productif, cela dit
22:35 < clache> Winael: +1
22:35 < cm-t> je m'exprime mal
22:36 < quesh> spineaker: il n'est pas question de tuer une initiative, juste de préciser la base
22:36 < cm-t> j'essay de comprendre le projet, les motivations; je n'ai pas d'intention à re décourager Winael
22:36 < huats> cm-t: j'ai l'impression que c'est plus faire comme la revue de presse de l'april par exemple
22:37 < cm-t> quesh: \o/
22:37 < cm-t> euh -"re"
22:37 < Winael> cm-t: du tout, c'est plus sur les orientre
22:38 < quesh> le gros soucis avec la communication dans ubuntu-fr c'est qu'il faut en parler 3h pour 1mn d'éfficacité
22:38 < olive> en effet, si on part sur du April ou LQDN, je pense que ça sera forcément positif (mais bien insuffisant pour couvrir notre problème de comm)
22:38 < quesh> la base c'est quand on est présent sur les reseaux sociaux et bien on suit ubuntu-fr et on relaye les infos
22:38 < olive> si aujourd'hui on a 3 personnes OK pour suivre/agir sur cette revue de presse, alors GO.
22:38 < quesh> la base, c'est quand on a un blog on parle un minimum des évents ubuntu-fr
22:39 < Winael> oui une revue de presse en ligne. donc on a du clubic, on a du zdnet, pcinpact, et ça parle plus orientation stratégique, grosse news canonical, avancement du projet
22:39 < quesh> et pareil quand on est en itw quelquepart
22:39 < huats> quesh: a ce sujet j'ai vu avec le redac zdnet, je vais parler de toutes les prochaines party à chaques fois...
22:39 < huats> (pour continuer une discussion que 'on avait eu rapidement)
22:39 < olive> huats: ça c'est une bonne nouvelle !
22:40 < huats> olive:  je suis d'accord avec toi il faut des personnes motivées
22:40 < quesh> l'idée de Winael d'avoir une revue de presse, voir un omgubuntu ou des podcast ou tout autre oui, c'est positif
22:40 < olive> y a plus qu'à rappeler à Nicolas B. qu'on existe toujours aussi. (monsieur je passe à la radio la veille d'une ubuntu party et j'en parle pas.... grrr)
22:40 < Winael> olive: message transmis :)
22:40 < Winael> ^
22:40 < Winael> ^^
22:40 < olive> (je lui ai dit aussi)
22:40 < spineaker> olive, il en parle pas ou bien il a été coupé ? :)
22:41 < huats> alors la question qui vient : qui est intéressé pour participer à ce projet ?
22:41 < olive> spineaker: pas parlé
22:41 < huats> (de revue de presse )
22:41 < Winael> il n'a eu qu'une minute
22:41 < cm-t> dans le genre proposer des liens
22:41 < huats> olive: tu pourrais faire une présentation des outils aprils ?
22:41 < kinouchou> je vais pas pouvoir rester
22:41 < huats> april
22:41 < huats> :(
22:41 < Winael> en fait il nous faudrait un jeremie zimmermann... On peut pas le cloner ?
22:42 < olive> moi je suis près à donner les outils nécessaires, mais je pense qu'on peut viser la rentrée de septembre pour ce projet
22:42 < cm-t> il y a un reddit ubuntu, une idée serai d'avoir un équivalent pour ubuntu-fr
22:42 < olive> le temps d'y réflechir (et de mon coté, avoir le temps de combiner les outils déjà existants ailleurs)
22:42 < cm-t> à la HN
22:43 -!- Black_Eco [~black_eco@pla78-2-82-240-52-111.fbx.proxad.net] has joined #ubuntu-fr-meeting
22:43 < olive> oui, c'est une idée à étudier également, cm-t 
22:43 < cm-t> c'est une solution qui me séduit personnelement
22:43 < Winael> cm-t: oui ça peut se faire rapidement :)
22:43 < cm-t> et à ce propos
22:43 < huats> ok olive
22:43 < cm-t> pour ceux qui suivent le planet libre
22:43 < huats> je te met ça en TODO
22:43 < cm-t> il y a un gus qui fait des rapports du HN
22:43 < olive> ce que je vous propose maintenant, c'est de faire des réunions spécifiquement sur la comm (montage de projets et comment y participer)
22:43 < cm-t> ce quui peux
22:43 < cm-t> combiné à ton idée de revu de presse
22:43 < huats> olive: j'allais y venir
22:44 < cm-t> faire un bon truc
22:44 < olive> à l'une des réu, on présenterait les outils revue de presse. à une autre, l'idée du "redit"
22:44 < Winael> ça serait bien une réu mensuelle
22:44 < cm-t> le partage de liens  ,  le rp
22:44 -!- BlackEco [~black_eco@pla78-2-82-240-52-111.fbx.proxad.net] has quit [Ping timeout: 248 seconds]
22:45 < olive> Winael: je verrais plutot une réu "quand c'est prêt". parce que ça demande préparation, et un truc trop rigide risque de casser la motivation
22:45 < huats> Winael: oui...
22:45 < huats> (je suis d'accord avec olive:))
22:45 < cm-t> le rp sur le "reddit/hn"  me semble pourtant une idée olive
22:45 < olive> Winael: ce qui n'empeche pas d'essayer d'avoir ce rythme, mais sans le fixer :)
22:46 < olive> cm-t: "pourtant" ?
22:46 < Winael> oui c'est plus ça l'idée
22:46 -!- Black_Eco is now known as BlackEco
22:46 < cm-t> olive:  le fait d'avoir le reddit/hn simplifie énormément le travail du rp, enfin je pense, mais pareil ça dépend du but du projet
22:47 < cm-t> on en revien à 30 ligne plus haut
22:47 < cm-t> si c'est pour avoir de l'echo,   le combo se justifie a priori
22:47 < Winael> cm-t en tant que noob reddit tu parles chinois pour moi là :p
22:47 < cm-t> ok
22:47 < cm-t> ok
22:47 < cm-t> alors
22:47 < cm-t> tu à un mur de twit
22:48 < cm-t> au lieu de voir en ordre chronologique
22:48 < cm-t> tu vois en ordre de "+1"
22:48 < huats> bon je pense que le mieux c'est d'en parler à la réunion spécifique
22:48 < cm-t> et de commentaire sur ces liens
22:48 < huats> Point suivant :
22:48 < huats> ############# La taille des prochains images
22:49 < huats> YoBoY:  c'est toi qui a amené le sujet je crois
22:49 < spineaker> il n'est plus là
22:49 < cm-t> Winael: https://fr.wikipedia.org/wiki/Reddit
22:49 < huats> pardon c'est FUN
22:49 < huats> tu peux en parler FUN ?
22:49 < spineaker> la sujet venait initialementde Fabux
22:50 < spineaker> FUN, *
22:50 < olive> cm-t: ok compris.
22:50 < cm-t> Winael: http://news.ycombinator.com/
22:50 -!- kinouchou [~user@ubuntu/member/kinouchou] has quit [Ping timeout: 252 seconds]
22:50 < cm-t> olive: j'aime me sentir compris <3  (ce n'est pas souvent :'( )
22:50 < huats> bon je propose d'en parler une autre fois lorsqu'il sera là
22:50 < huats> je déclare donc la réunion terminée
22:50 < Winael> re
22:50 < olive> il faudrait comparer les avantages de chaques solutions... moi j'ai pas le courage :)
22:50 < huats> merci à tout le monde
22:51 < huats> ############# Fin de réunion
</code>